---
title: "1_Data"
author: "czx"
date: "`r Sys.Date()`"
output: html_document
---

## Matlab tools
```{r Matlab小工具}
# Read MATLAB .mat

read.mat <- function(list) {
  
  res <- list()
  
  for (i in 1:length(list)) {
    
    list_mat <- list[[i]]
    
    # 提取人口统计学变量
    Age <- list_mat$age
    han <- list_mat$han
    sex <- list_mat$sex
    
    # 提取反应时间（RT）数据
    df_rt <- data.frame(
      RT_1 = list_mat$TestRt[,1],
      RT_2 = list_mat$TestRt[,2],
      RT_3 = list_mat$TestRt[,3],
      RT_4 = list_mat$TestRt[,4]
    ) %>%
    tidyr::pivot_longer(
      cols = starts_with("RT_"),
      names_to = "Block",
      names_prefix = "RT_",
      values_to = "RT"
    ) 
    
    # 提取准确率（ACC）数据
    df_acc <- data.frame(
      ACC_1 = list_mat$Correct[, 1],
      ACC_2 = list_mat$Correct[, 2],
      ACC_3 = list_mat$Correct[, 3],
      ACC_4 = list_mat$Correct[, 4]
    ) %>%
    tidyr::pivot_longer(
      cols = starts_with("ACC_"),
      names_to = "Block",
      names_prefix = "ACC_",
      values_to = "ACC"
    ) %>%
    dplyr::select(-Block)
    
    # 提取形状（Shape）数据
    df_sha <- data.frame(
      Shape_1 = list_mat$Tshape[, 1],
      Shape_2 = list_mat$Tshape[, 2],
      Shape_3 = list_mat$Tshape[, 3],
      Shape_4 = list_mat$Tshape[, 4]
    ) %>%
    tidyr::pivot_longer(
      cols = starts_with("Shape_"),
      names_to = "Block",
      names_prefix = "Shape_",
      values_to = "Shape"
    ) %>%
    dplyr::select(-Block)
    
    # 提取标签（Label）数据
    df_lab <- data.frame(
      Label_1 = list_mat$Tlabel[, 1],
      Label_2 = list_mat$Tlabel[, 2],
      Label_3 = list_mat$Tlabel[, 3],
      Label_4 = list_mat$Tlabel[, 4]
    ) %>%
    tidyr::pivot_longer(
      cols = starts_with("Label_"),
      names_to = "Block",
      names_prefix = "Label_",
      values_to = "Label"
    ) %>%
    dplyr::select(-Block)
    
    # 创建主数据框，包括人口统计学变量
    df_mat <- data.frame(
      Subject = list_mat$num,
      Session = list_mat$ses,
      Hand = han,  # 添加汉字变量
      sex = sex,
      df_sha, df_lab,
      df_rt, df_acc
    )
    
    res[[i]] <- df_mat
  }

  # 合并所有数据框
  df <- do.call(rbind, res)

  return(df)
}
```

# Clean Coding
## Loading pack
```{r Pack, warning = FALSE,mess = FALSE}
# clean data
library(tidyr)
library(dplyr)
library(stringr)
library(showtext)
```

## Initial Data.Frame List
```{r Data.Frame List}
df <- list()
```

# MerrynD.Constable_2020_AP 
## Experiment 1 (Identity = 3)
"Self", "Partner", "Stranger"   (Unknow P1 P2's Identity)
```{r Paper p6 Experiment 1}
df[[1]] <- read.csv(
  "../1_Data/Constable_2020_AP/Constable_2020_AP_Exp1_raw.csv"
  ) %>%
  dplyr::select(
    Subject = Pair.Number,
    Block = Block,
    Trial = trialinblock,
    Shape = Shape,
    Label = Label,
    Label_Origin_Identity = Label,
    Shape_Origin_Identity = Shape,
    ShapeLoc = ShapeLoc,
    StrangerShape = StrangerShape,
    P1Shape = P1Shape,
    P2Shape = P2Shape,    
    Matching = Condition,
    RT_sec = rt,
    ACC = corr,
    Phase = Phase,
    Response = resp
  ) %>%
  dplyr::mutate(
    Matching = case_when(
      Matching == "Match" ~ "Matching",
      Matching == "Mismatch" ~ "Nonmatching"
    ),
    RT_sec = as.numeric(RT_sec),
    RT_ms = RT_sec * 1000,
    Subject = as.numeric(Subject),
    Matching = factor(
      Matching, levels = c("Matching", "Nonmatching")
    ),
    ShapeLoc = as.factor(ShapeLoc),
    RT_ms = as.numeric(RT_ms),
    RT_sec = as.numeric(RT_sec),
    ACC = as.numeric(ACC),
  ) %>%
  dplyr::select(
    Subject, Block, Trial, 
    StrangerShape, P1Shape, P2Shape, 
    Shape, Label, Matching, 
    Label_Origin_Identity, Shape_Origin_Identity, ShapeLoc, 
    Response, RT_ms, RT_sec, ACC, Phase
  ) %>%
  dplyr::arrange(
    Subject, Block, Trial
  )

names(df)[1] <- "Constable_2020_AP Exp 1"
summary(df[[1]])
write.csv(x = df[[1]], file = "../1_Data/Constable_2020_AP/Constable_2020_AP_Exp1_Clean.csv",row.names = FALSE)
```

# Merryn Dale Constable_2020_CE
## Experiment 1 (Identity = 2)
"Self", "Stranger"    →   "Self","Stranger"
```{r Paper p46 Experiment 1}
df[[2]] <- read.csv(
  "../1_Data/Constable_2020_CE/Exp1/Constable_2020_CE_Exp1_raw.csv"
  ) %>%
  # 选择可以分析的列
  dplyr::select(
    Subject = X1..Participant.Number,
    Shape = Shape,
    Label = Label,
    Label_Origin_Identity = Label,
    Label_English_Identity = Label,
    Shape_Origin_Identity = Shape,
    Shape_English_Identity = Shape,
    Matching = Condition,
    Response = resp,
    Colour = Colour,
    ShapeColour = ShapeColour,
    textColour = textColour,
    ShapeLoc = ShapeLoc,
    Stimuli_Type = X6..Stimuli.Type.Self...Positive.Self...Negative.,
    RT_sec = rt,
    ACC = corr,
    Block = Block,
    Trial = trialinBlock
  ) %>%
  # 转化为标准化的名称
  dplyr::mutate(
    Matching = case_when(
      Matching == "Match" ~ "Matching",
      Matching == "Mismatch" ~ "Nonmatching"),
    RT_sec = as.numeric(RT_sec),
    RT_ms = RT_sec * 1000,
    Shape_Standardized_Identity = case_when(
      Shape_English_Identity == "Self" ~ "Self",
      Shape_English_Identity == "Stranger" ~ "Stranger"
    ),
    Label_Standardized_Identity = case_when(
      Label_English_Identity == "Self" ~ "Self",
      Label_English_Identity == "Stranger" ~ "Stranger"
    ),
  ) %>%
  # 统一变量的属性
  dplyr::mutate(
    Subject = as.numeric(Subject),
    Matching = factor(
      Matching, levels = c("Matching", "Nonmatching")
    ),
    RT_ms = as.numeric(RT_ms),
    RT_sec = as.numeric(RT_sec),
    ACC = as.numeric(ACC),
  ) %>%
  dplyr::select(
    Subject, Block, Trial,
    Shape, Label, Matching, 
    Label_Origin_Identity, Label_English_Identity, Label_Standardized_Identity,
    Shape_Origin_Identity, Shape_English_Identity, Shape_Standardized_Identity,
    Response, ShapeLoc, Colour,
    ShapeColour, textColour,Stimuli_Type, RT_ms, RT_sec, ACC
  ) %>%
  dplyr::arrange(
    Subject, Block, Trial
  )
names(df)[2] <- "Constable_2020_CE Exp 1"
summary(df[[2]])
write.csv(x = df[[2]], file = "../1_Data/Constable_2020_CE/Exp1/Constable_2020_CE_Exp1_Clean.csv",row.names = FALSE)
```

# Merryn Dale Constable_2020_CE (Dark Light Box)
## Experiment 2 (Identity = 2)
"Self", "Stranger"    →   "Self","Stranger"
```{r Paper p46 Experiment 2}
df[[3]] <- read.csv(
  "../1_Data/Constable_2020_CE/Exp2/Constable_2020_CE_Exp2_raw.csv"
  ) %>%
  # 选择可以分析的列
  dplyr::select(
    Subject = Subject,
    Shape = Shape,
    Label = Label,
    Label_Origin_Identity = Label,
    Label_English_Identity = Label,
    Shape_Origin_Identity = Shape,
    Shape_English_Identity = Shape,
    Matching = Condition,
    FaceIdentity = FaceIdentity,
    Stimulus = Stimulus,
    Strength = Strength,
    Response = resp,
    textColour = textColour,
    ShapeLoc = ShapeLoc,
    Stimuli_Type = X6..Stimuli.Type..Self...Negative.Self...Positive.,
    RT_sec = rt,
    ACC = corr,
    Block = Block,
    Trial = trialinBlock
  ) %>%
  # 转化为标准化的名称
  dplyr::mutate(
    Matching = case_when(
      Matching == "Match" ~ "Matching",
      Matching == "Mismatch" ~ "Nonmatching"),
    RT_sec = as.numeric(RT_sec),
    RT_ms = RT_sec * 1000,
  ) %>%
  # 统一变量的属性
  dplyr::mutate(
    Subject = as.numeric(Subject),
    Matching = factor(
      Matching, levels = c("Matching", "Nonmatching")
    ),
    RT_ms = as.numeric(RT_ms),
    RT_sec = as.numeric(RT_sec),
    ACC = as.numeric(ACC),
    Shape_Standardized_Identity = case_when(
      Shape_English_Identity == "Self" ~ "Self",
      Shape_English_Identity == "Stranger" ~ "Stranger"
    ),
    Label_Standardized_Identity = case_when(
      Label_English_Identity == "Self" ~ "Self",
      Label_English_Identity == "Stranger" ~ "Stranger"
    ),
    
  ) %>%
  dplyr::select(
    Subject, Block, Trial,
    Shape, Label, Matching, 
    Label_Origin_Identity, Label_English_Identity, Label_Standardized_Identity,
    Shape_Origin_Identity, Shape_English_Identity, Shape_Standardized_Identity,
    Response, ShapeLoc, FaceIdentity, Stimulus,
    Strength, textColour, Stimuli_Type, RT_ms, RT_sec, ACC
  ) %>%
  dplyr::arrange(
    Subject, Block, Trial
  )

names(df)[3] <- "Constable_2020_CE Exp 2"
summary(df[[3]])
write.csv(x = df[[3]], file = "../1_Data/Constable_2020_CE/Exp2/Constable_2020_CE_Exp2_Clean.csv",row.names = FALSE)
```

# Haoyue Qian_2019_QJEP  
## Experiment 1 (Identity = 3)
"Self", "Familiar"("Celebrity"), "Stranger"   →   "Self","Celebrity","Stranger" （No  trial mess) （No Shape and Label)
```{r Paper p51 Experiment 1}
df[[4]] <- read.csv(
  "../1_Data/Qian_2019_QJEP/Exp1/Qian_2019_QJEP_Exp1_raw.csv"
  ) %>%
  tidyr::separate(
    condition,
    into = c("Shape_Origin_Identity", "Match"),
    sep = "-shape_"
  ) %>%
  dplyr::mutate(
    Shape_Origin_Identity = case_when(
      Shape_Origin_Identity == "Self" ~ "Self",
      Shape_Origin_Identity == "Familiar" ~ "Familiar",
      Shape_Origin_Identity == "Stranger" ~ "Stranger"
    ),
    Matching = case_when(
      Match == "Matched" ~ "Matching",
      Match == "Mismatched" ~ "Nonmatching"
    ),
    Condition = Session,
    Mood = mood,
    RT_ms = as.numeric(respond3.RT),
    RT_sec = RT_ms / 1000,
    ACC = as.numeric(respond3.ACC),
    Arouse = Arouse.RESP,
    Valence = Valence.RESP,
    Shape_English_Identity = Shape_Origin_Identity,
    Shape_Standardized_Identity = case_when(
      Shape_English_Identity == "Self" ~ "Self",
      Shape_English_Identity == "Familiar" ~ "Celebrity",
      Shape_English_Identity == "Stranger" ~ "Stranger",
    ),
  ) %>%
  dplyr::mutate(
    Subjcet = as.numeric(Subject),
    Matching = factor(
      Matching, levels = c("Matching", "Nonmatching")
    ),
    Session = as.factor(Session),
    RT_ms = as.numeric(RT_ms),
    RT_sec = as.numeric(RT_sec),
    ACC = as.numeric(ACC),
  ) %>%
  dplyr::select(
    Subject, 
    Matching, 
    Shape_Origin_Identity, Shape_English_Identity, Shape_Standardized_Identity, 
    Mood, Arouse, Valence, Condition,  
    RT_ms, RT_sec, ACC
  ) %>%
  dplyr::arrange(
    Subject
  )

names(df)[4] <- "Qian_2019_QJEP Exp 1"
summary(df[[4]])
write.csv(x = df[[4]], file = "../1_Data/Qian_2019_QJEP/Exp1/Qian_2019_QJEP_Exp1_Clean.csv",row.names = FALSE)
```

# Haoyue Qian_2019_QJEP 
## Experiment 2 (Identity = 2)
"Self", "Familiar"("Celebrity")   →   "Self","Celebrity","Stranger" （No trial mess)（未直接给出Shape和Label)
```{r Paper p51 Experiment 2}
df[[5]] <- read.csv(
  "../1_Data/Qian_2019_QJEP/Exp2/Qian_2019_QJEP_Exp2_raw.csv"
  ) %>%
  tidyr::separate(
    condition1correct,
    into = c("Shape_Origin_Identity", "Matching"),
    sep = "-shape_"
  ) %>%
  dplyr::mutate(
    Subject = Subject,
    Shape_Origin_Identity = case_when(
      Shape_Origin_Identity == "Self" ~ "Self",
      Shape_Origin_Identity == "Familiar" ~ "Familiar"
    ),
    Matching = case_when(
      Matching == "Matched" ~ "Matching",
      Matching == "Mismatched" ~ "Nonmatching"
    ),
    Condition =  condition1level,
    RT_ms = as.numeric(respond3.RT),
    RT_sec = RT_ms / 1000,
    ACC = as.numeric(respond3.ACC)
  ) %>%
  dplyr::mutate(
    Subjcet = as.numeric(Subject),
    Matching = factor(
      Matching, levels = c("Matching", "Nonmatching")
    ),
    RT_ms = as.numeric(RT_ms),
    RT_sec = as.numeric(RT_sec),
    ACC = as.numeric(ACC),
    Shape_English_Identity = Shape_Origin_Identity,
    Shape_Standardized_Identity = case_when(
      Shape_English_Identity == "Self" ~ "Self",
      Shape_English_Identity == "Familiar" ~ "Celebrity"
    ),
  ) %>%
  dplyr::select(
    Subject, Matching, 
    Shape_Origin_Identity, Shape_English_Identity, Shape_Standardized_Identity, 
    Condition, RT_ms, RT_sec, ACC,
  ) %>%
  dplyr::arrange(
    Subject
  )

names(df)[5] <- "Qian_2019_QJEP Exp 2"
summary(df[[5]])
write.csv(x = df[[5]], file = "../1_Data/Qian_2019_QJEP/Exp2/Qian_2019_QJEP_Exp2_Clean.csv",row.names = FALSE)
```

# Sarah Schaefer_2019_CP (Drop?)
## Experiment 1 (Identity = 4)
"Self", "Mother","none", "Acquaintance"   →   "Self","Close","Acquaintance,"Non_Person"（No  trial mess) (Flanker?) (to be Continue) 
```{r Paper p54 Experiment 1}
df[[6]] <- read.csv(
  "../1_Data/Schaefer_2019_CP/Exp1/Schaefer_2019_CP_Exp1_raw.csv"
  ) %>%
  dplyr::filter(
    Procedure.Trial. == "FLproc"
  ) %>%
  dplyr::mutate(
    Subject = as.numeric(Subject),
    Matching = case_when(
      FLbed == "comp" ~ "Matching",
      FLbed == "incomp" ~ "Nonmatching"
    ),
    Shape_Origin_Identity = target,
    Shape = FLform,
    Label = Tform,
    RT_ms = fl.RT,
    RT_sec = fl.RT / 1000,
    ACC = as.numeric(fl.ACC)
  ) %>%
  dplyr::mutate(
    Subjcet = as.numeric(Subject),
    Matching = factor(
      Matching, levels = c("Matching", "Nonmatching")
    ),
    Shape_English_Identity = case_when(
      Shape_Origin_Identity == "Ich" ~ "Self",
      Shape_Origin_Identity == "Mutter" ~ "Mother",
      Shape_Origin_Identity == "Bekannter" ~ "Acquaintance",
      Shape_Origin_Identity == "none" ~ "none"
      ),
    Shape_Standardized_Identity = case_when(
      Shape_English_Identity == "Self" ~ "Self",
      Shape_English_Identity == "Mother" ~ "Close",
      Shape_English_Identity == "Acquaintance" ~ "Acquaintance",
      Shape_English_Identity == "none" ~ "NonPerson",
    ),
    RT_ms = as.numeric(RT_ms),
    RT_sec = as.numeric(RT_sec),
    ACC = as.numeric(ACC),
  ) %>%
  dplyr::select(
    Subject, Shape, Label,
    Matching, Shape_Origin_Identity, Shape_English_Identity, Shape_Standardized_Identity, RT_ms, RT_sec, ACC
  ) %>%
  dplyr::arrange(
    Subject
  )

names(df)[6] <- "Schaefer_2019_CP Exp 1"
summary(df[[6]])
write.csv(x = df[[6]], file = "../1_Data/Schaefer_2019_CP/Exp1/Schaefer_2019_CP_Exp1_Clean.csv",row.names = FALSE)
```

# Sarah Schaefer_2019_CP (Drop?)
## Experiment 2 (Identity = 4)
"Self", "Mother","none", "Acquaintance"   （No  trial mess)
# 2026-08 P5 重建（原段未完成，仅 Subject/Condition/RT/ACC）：
# raw 无刺激内容列（target/flanker/targetform 全空），Condition(=Bed) 为 E-Prime 2 字母条件码：
# 第 1 字母 = label 身份（i=Ich, m=Mutter, b=Bekannter, n=Nichts），第 2 字母 = 匹配状态（m=匹配, n=不匹配）；
# 解码经 psycharchives 聚合 SPSS（RTim/RTin/RTmm/RTmn/RTbm/RTbn/RTnm/RTnn 列名）验证（288 单元 MAE 13.8 ms）。
# Clean 因此提供 Matching + Label 侧 3 级 Identity；Shape 侧不可恢复（每被试 shape-label 分配未记录）。
# 与 Exp1/Exp3 一致：Ich→Self, Mutter→Mother/Close, Bekannter→Acquaintance, Nichts→none/NonPerson。
```{r Paper p54 Experiment 2}
df[[7]] <- read.csv(
  "../1_Data/Schaefer_2019_CP/Exp2/Schaefer_2019_CP_Exp2_raw.csv"
  ) %>%
  dplyr::mutate(
    Subject = as.numeric(Subject),
    Condition = Bed,
    Matching = case_when(
      substr(Bed, 2, 2) == "m" ~ "Matching",
      substr(Bed, 2, 2) == "n" ~ "Nonmatching"
    ),
    Label_Origin_Identity = case_when(
      substr(Bed, 1, 1) == "i" ~ "Ich",
      substr(Bed, 1, 1) == "m" ~ "Mutter",
      substr(Bed, 1, 1) == "b" ~ "Bekannter",
      substr(Bed, 1, 1) == "n" ~ "Nichts"
    ),
    Label_English_Identity = case_when(
      Label_Origin_Identity == "Ich" ~ "Self",
      Label_Origin_Identity == "Mutter" ~ "Mother",
      Label_Origin_Identity == "Bekannter" ~ "Acquaintance",
      Label_Origin_Identity == "Nichts" ~ "none"
    ),
    Label_Standardized_Identity = case_when(
      Label_English_Identity == "Self" ~ "Self",
      Label_English_Identity == "Mother" ~ "Close",
      Label_English_Identity == "Acquaintance" ~ "Acquaintance",
      Label_English_Identity == "none" ~ "NonPerson"
    ),
    RT_ms = as.numeric(MT4.RT),
    RT_sec = as.numeric(MT4.RT) / 1000,
    ACC = as.numeric(MT4.ACC)
  ) %>%
  dplyr::select(
    Subject, Condition, Matching,
    Label_Origin_Identity, Label_English_Identity, Label_Standardized_Identity,
    RT_ms, RT_sec, ACC
  ) %>%
  dplyr::arrange(Subject)

names(df)[7] <- "Schaefer_2019_CP Exp 2"
summary(df[[7]])
write.csv(x = df[[7]], file = "../1_Data/Schaefer_2019_CP/Schaefer_2019_CP_Exp2_Clean.csv",row.names = FALSE)
```

# Sarah Schaefer_2019_CP 
## Experiment 3 (Identity = 3)
"Self", "Mother", "Acquaintance"    →   "Self","Close","Non_Person"（No trial mess)
```{r Paper p54 Experiment 3}
df[[8]] <- read.csv(
  "../1_Data/Schaefer_2019_CP/Exp3/Schaefer_2019_CP_Exp3_raw.csv"
  ) %>%
  dplyr::filter(
    Procedure == "RPproc"
  ) %>%
  dplyr::mutate(
    Subject = as.numeric(Subject),
    Matching = Match,
    Shape_Origin_Identity = Identity,
    Label = PrimeAss,
    Label_Origin_Identity = PrimeAss,
    Shape = target,
    RT_ms = RT,
    RT_sec = RT / 1000,
    ACC = as.numeric(ACC)
  ) %>%
  dplyr::mutate(
    Subjcet = as.numeric(Subject),
    RT_ms = as.numeric(RT_ms),
    RT_sec = as.numeric(RT_sec),
    ACC = as.numeric(ACC),
    Shape_English_Identity = case_when(
      Shape_Origin_Identity == "Ich" ~ "Self",
      Shape_Origin_Identity == "Mutter" ~ "Mother",
      Shape_Origin_Identity == "Bekannter" ~ "Acquaintance",
      ),
    Shape_Standardized_Identity = case_when(
      Shape_English_Identity == "Self" ~ "Self",
      Shape_English_Identity == "Mother" ~ "Close",
      Shape_English_Identity == "Acquaintance" ~ "Acquaintance",
    ),
    Label_English_Identity = case_when(
      Label_Origin_Identity == "Ich" ~ "Self",
      Label_Origin_Identity == "Mutter" ~ "Mother",
      Label_Origin_Identity == "Bekannter" ~ "Acquaintance",
      ),
    Label_Standardized_Identity = case_when(
      Label_English_Identity == "Self" ~ "Self",
      Label_English_Identity == "Mother" ~ "Close",
      Label_English_Identity == "Acquaintance" ~ "Acquaintance",
    ),
    
    
    Matching = case_when(
      Matching == "comp" ~ "Matching",
      Matching == "incomp" ~ "Nonmatching"
    ),
  ) %>%
  dplyr::select(
    Subject,
    Matching, 
    Shape_Origin_Identity, Shape_English_Identity, Shape_Standardized_Identity, 
    
    RT_ms, RT_sec, ACC
  ) %>%
  dplyr::arrange(
    Subject
  )
names(df)[8] <- "Schaefer_2019_CP Exp 3"
summary(df[[8]])
write.csv(x = df[[8]], file = "../1_Data/Schaefer_2019_CP/Exp3/Schaefer_2019_CP_Exp3_Clean.csv",row.names = FALSE)
```

# Wozniak_2018_PLOS — 清洗已迁移至独立脚本 1_Data/Wozniak_2018_PLOS/Wozniak_2018_PLOS_clean.R（2026-09-01，修复 Block/Trial 分段推导；原文两段已删除）

# Marius Golubickis_2021_AP
## Experiment 1 (Identity = 3)
"Self", "Friend", "Stranger"    →   "Self","Close","Stranger"（No trial mess) 
```{r Paper n4 Experiment 1}
df[[11]] <- read.csv(
  "../1_Data/Golubickis_2021_AP/Exp1/Golubickis_2021_AP_Exp1_raw.csv"
  ) %>%
  dplyr::mutate(
    Subject = as.numeric(subject),
    Matching = case_when(
      type == "match" ~ "Matching",
      type == "nonmatch" ~ "Nonmatching"
    ),
    Phase = blocktype,
    Shape = shape,
    Label = label,
    Label_Origin_Identity = label,
    Shape_Origin_Identity = shape,
    RT_ms = as.numeric(latency),
    RT_sec = RT_ms / 1000,
    ACC = as.numeric(correct)
  ) %>%
  dplyr::mutate(
    Subjcet = as.numeric(Subject),
    Matching = factor(
      Matching, levels = c("Matching", "Nonmatching")
    ),
    RT_ms = as.numeric(RT_ms),
    RT_sec = as.numeric(RT_sec),
    ACC = as.numeric(ACC),
    Label_English_Identity = Label_Origin_Identity,
    Label_Standardized_Identity = case_when(
      Label_English_Identity == "Self" ~ "Self",
      Label_English_Identity == "Friend" ~ "Close",
      Label_English_Identity == "Stranger" ~ "Stranger",
    ),
    Shape_English_Identity = Shape_Origin_Identity,
    Shape_Standardized_Identity = case_when(
      Shape_English_Identity == "Self" ~ "Self",
      Shape_English_Identity == "Friend" ~ "Close",
      Shape_English_Identity == "Stranger" ~ "Stranger",
    ),
  ) %>%
  dplyr::select(
    Subject, Phase, Shape, Label, Matching, 
    Label_Origin_Identity, Label_English_Identity, Label_Standardized_Identity,
    Shape_Origin_Identity, Shape_English_Identity, Shape_Standardized_Identity,
    RT_ms, RT_sec, ACC
  ) %>%
  dplyr::arrange(
    Subject
  )

names(df)[11] <- "Golubickis_2021_AP Exp 1"
summary(df[[11]])
write.csv(x = df[[11]], file = "../1_Data/Golubickis_2021_AP/Exp1/Golubickis_2021_AP_Exp1_Clean.csv",row.names = FALSE)
```

# Marius Golubickis_2021_AP
## Experiment 2 (Identity = 3)
"Self", "Friend", "Stranger"    →   "Self","Close","Stranger"
```{r Paper n4 Experiment 2}
df[[12]] <- read.csv(
  "../1_Data/Golubickis_2021_AP/Exp2/Golubickis_2021_AP_Exp2_raw.csv"
) %>%
  dplyr::mutate(
    Subject = as.numeric(subject),
    Matching = case_when(
      type == "match" ~ "Matching",
      type == "nonmatch" ~ "Nonmatching"
    ),
    Phase = blocktype,
    Shape = shape,
    Label = label,
    Label_Origin_Identity = label,
    Shape_Origin_Identity = shape,
    RT_ms = as.numeric(latency),
    RT_sec = RT_ms / 1000,
    ACC = as.numeric(correct),
    Trial = trialnum,
    Block = ceiling(row_number() / 60)
  ) %>%
  dplyr::mutate(
    Matching = factor(Matching, levels = c("Matching", "Nonmatching")),
    Label_English_Identity = Label_Origin_Identity,
    Label_Standardized_Identity = case_when(
      Label_English_Identity == "Self" ~ "Self",
      Label_English_Identity == "Friend" ~ "Close",
      Label_English_Identity == "Stranger" ~ "Stranger",
    ),
    Shape_English_Identity = Shape_Origin_Identity,
    Shape_Standardized_Identity = case_when(
      Shape_English_Identity == "Self" ~ "Self",
      Shape_English_Identity == "Friend" ~ "Close",
      Shape_English_Identity == "Stranger" ~ "Stranger",
    ),
  ) %>%
  dplyr::group_by(Subject) %>%
  dplyr::ungroup() %>%
  dplyr::select(
    Subject, Phase, Block, Trial, Shape, Label, Matching, 
    Label_Origin_Identity, Label_English_Identity, Label_Standardized_Identity,
    Shape_Origin_Identity, Shape_English_Identity, Shape_Standardized_Identity,
    RT_ms, RT_sec, ACC
  ) %>%
  dplyr::arrange(Subject,Block,Trial)

names(df)[12] <- "Golubickis_2021_AP Exp 2"
summary(df[[12]])
write.csv(x = df[[12]], file = "../1_Data/Golubickis_2021_AP/Exp2/Golubickis_2021_AP_Exp2_Clean.csv",row.names = FALSE)
```

# Mayan Navon_2021
## Experiment 1 (Identity = 3)
"Self", "Friend", "Stranger"    →   "Self","Close","Stranger"（No  trial mess)
```{r Paper n13 Experiment 1}
df[[13]] <- read.csv(
  "../1_Data/Navon_2021/Exp1/Navon_2021_Exp1_raw.csv"
  ) %>%
  dplyr::filter(
    Procedure.SubTrial. == "MMProc"
  ) %>%
  dplyr::select(
    Subject,
    Shape = Stimulus,
    Response = Target.RESP,
    Label = Word,
    Label_Origin_Identity = Word,
    Label_English_Identity = Word,
    CloseShape,
    MediumShape,
    FarShape,
    RT = Target.RT,
    ACC = Target.ACC
  ) %>%
  dplyr::mutate(
    # 需要先生成Identity(Shape)，然后在判断是否Shape == Label
    Shape_Origin_Identity = case_when(
      Shape == CloseShape ~ "Self",
      Shape == MediumShape ~ "Friend",
      Shape == FarShape ~ "Stranger",
      TRUE ~ Shape # 存在NA
    ),
    Matching = case_when(
      Shape_Origin_Identity == Label ~ "Matching",
      Shape_Origin_Identity != Label ~ "Nonmatching",
    ),
    RT_ms = as.numeric(RT),
    RT_sec = RT_ms / 1000,
    ACC = as.numeric(ACC),
  ) %>%
  dplyr::mutate(
    Subjcet = as.numeric(Subject),
    Matching = factor(
      Matching, levels = c("Matching", "Nonmatching")
    ),
    RT_ms = as.numeric(RT_ms),
    RT_sec = as.numeric(RT_sec),
    ACC = as.numeric(ACC),
    Shape_English_Identity = Shape_Origin_Identity,
    Shape_Standardized_Identity = case_when(
      Shape_English_Identity == "Self" ~ "Self",
      Shape_English_Identity == "Friend" ~ "Close",
      Shape_English_Identity == "Stranger" ~ "Stranger",
    ),
    Label_Standardized_Identity = case_when(
      Label == "Self" ~ "Self",
      Label == "Friend" ~ "Close",
      Label == "Stranger" ~ "Stranger",
    ),
  ) %>%
  dplyr::select(
    Subject, Shape, Label, Matching, 
    Label_Origin_Identity, Label_English_Identity, Label_Standardized_Identity,
    Shape_Origin_Identity, Shape_English_Identity, Shape_Standardized_Identity,
    Response, RT_ms, RT_sec, ACC
  ) %>%
  dplyr::arrange(
    Subject
  )

names(df)[13] <- "Mayan Navon_2021 Exp 1"
summary(df[[13]])
write.csv(x = df[[13]], file = "../1_Data/Navon_2021/Exp1/Navon_2021_Exp1_Clean.csv",row.names = FALSE)
```

# Mayan Navon_2021
## Experiment 2 (Identity = 3)
"Father", "Close", "Stranger"   →   "Close","Close","Stranger"（No trial mess) （No Label）
```{r Paper n13 Experiment 2}
df[[14]] <- read.csv(
  "../1_Data/Navon_2021/Exp2/Navon_2021_Exp2_raw.csv"
  ) %>%
  dplyr::filter(
    Procedure.SubTrial. == "MMProc"
  ) %>%
  dplyr::select(
    Subject,
    Shape = Stimulus,
    Response = Target.RESP,
    CloseShape,
    MediumShape,
    FarShape,
    BlockType,
    RT = Target.RT,
    ACC = Target.ACC
  ) %>%
  dplyr::mutate(
    # 需要先生成Identity(Shape)，然后在判断是否Shape == Label
    Shape_Origin_Identity = case_when(
      Shape == CloseShape ~ "Father",
      Shape == MediumShape ~ "Close",
      Shape == FarShape ~ "Stranger",
      TRUE ~ Shape # 存在NA
    ),
    Matching = case_when(
      BlockType == "CloseBlock" & Shape == CloseShape ~ "Matching",
      BlockType == "MediumBlock" & Shape == MediumShape ~ "Matching",
      BlockType == "FarBlock" & Shape == FarShape ~ "Matching",
      TRUE ~ "Nonmatching"
    ),
    RT_ms = as.numeric(RT),
    RT_sec = RT_ms / 1000,
    ACC = as.numeric(ACC),
  ) %>%
  dplyr::mutate(
    Subjcet = as.numeric(Subject),
    RT_ms = as.numeric(RT_ms),
    RT_sec = as.numeric(RT_sec),
    ACC = as.numeric(ACC),
    Shape_English_Identity = Shape_Origin_Identity,
    Shape_Standardized_Identity = case_when(
      Shape_English_Identity == "Father" ~ "Close",
      Shape_English_Identity == "Close" ~ "Close",
      Shape_English_Identity == "Stranger" ~ "Stranger",
    ),
  ) %>%
  dplyr::select(
    Subject, Shape, Matching,
    Shape_Origin_Identity, Shape_English_Identity, Shape_Standardized_Identity, 
    Response, RT_ms, RT_sec, ACC
  ) %>%
  dplyr::arrange( 
    Subject
  )

names(df)[14] <- "Mayan Navon_2021 Exp 2"
summary(df[[14]])
write.csv(x = df[[14]], file = "../1_Data/Navon_2021/Exp2/Navon_2021_Exp2_Clean.csv",row.names = FALSE)
```

# Mayan Navon_2021
## Experiment 3 (Identity = 3) 
"Self", "Father", "Stranger"    →   "Self","Close","Stranger"
```{r Paper n13 Experiment 3}
df[[15]] <- read.csv(
  "../1_Data/Navon_2021/Exp3/Navon_2021_Exp3_raw.csv"
  ) %>%
  dplyr::filter(
  Procedure.SubTrial. == "MMProc"
  ) %>%
  dplyr::select(
    Subject,
    Shape = Stimulus,
    Label = Word,
    Label_Origin_Identity = Word,
    Label_English_Identity = Word,
    Trial = MMTrialList.Sample,
    Block = MMTrialList.Cycle,
    CloseShape,
    MediumShape,
    FarShape,
    Response = Target.RESP,
    RT = Target.RT,
    ACC = Target.ACC
  ) %>%
  dplyr::mutate(
    Shape_Origin_Identity = case_when(
      Shape == CloseShape ~ "Self",
      Shape == MediumShape ~ "Father",
      Shape == FarShape ~ "Stranger",
      TRUE ~ Shape),
    Matching = case_when(
      Shape_Origin_Identity == Label ~ "Matching",
      Shape_Origin_Identity != Label ~ "Nonmatching",
    ),
    RT_ms = as.numeric(RT),
    RT_sec = RT_ms / 1000,
    ACC = as.numeric(ACC),
  ) %>%
  dplyr::mutate(
    Subjcet = as.numeric(Subject),
    Matching = factor(
      Matching, levels = c("Matching", "Nonmatching")
    ),
    RT_ms = as.numeric(RT_ms),
    RT_sec = as.numeric(RT_sec),
    ACC = as.numeric(ACC),
    Shape_English_Identity = Shape_Origin_Identity,
    Shape_Standardized_Identity = case_when(
      Shape_English_Identity == "Self" ~ "Self",
      Shape_English_Identity == "Father" ~ "Close",
      Shape_English_Identity == "Stranger" ~ "Stranger",
    ),
    Label_Standardized_Identity = case_when(
      Label == "Self" ~ "Self",
      Label == "Father" ~ "Close",
      Label == "Stranger" ~ "Stranger",
    ),
  ) %>%
  dplyr::select(
    Subject, Block, Trial, Shape, Label, Matching, 
    Label_Origin_Identity, Label_English_Identity, Label_Standardized_Identity,
    Shape_Origin_Identity, Shape_English_Identity, Shape_Standardized_Identity,
    Response, RT_ms, RT_sec, ACC
  ) %>%
  dplyr::arrange(
    Subject
  )

names(df)[15] <- "Mayan Navon_2021 Exp 3"
summary(df[[15]])
write.csv(x = df[[15]], file = "../1_Data/Navon_2021/Exp3/Navon_2021_Exp3_Clean.csv",row.names = FALSE)
```

# Mayan Navon_2021
## Experiment 4 (Identity = 3)
"Self", "Friend", "Stranger"    →   "Self","Close","Stranger"（No  trial mess)
```{r Paper n13 Experiment 4}
df[[16]] <- read.csv(
  "../1_Data/Navon_2021/Exp4/Navon_2021_Exp4_raw.csv"
  ) %>%
  dplyr::filter(
  Procedure.SubTrial. == "MMProc"
  ) %>%
  dplyr::select(
    Subject,
    Shape = Stimulus,
    Label = Word,
    Label_Origin_Identity = Word,
    Label_English_Identity = Word,
    CloseShape,
    MediumShape,
    FarShape,
    RT = Target.RT,
    ACC = Target.ACC,
    Response = Target.RESP
    ) %>%
  dplyr::mutate(
    Shape_Origin_Identity = case_when(
      Shape == CloseShape ~ "Self",
      Shape == MediumShape ~ "Friend",
      Shape == FarShape ~ "Stranger",
      TRUE ~ Shape
      ),
    Matching = case_when(
      Shape_Origin_Identity == Label ~ "Matching",
      Shape_Origin_Identity != Label ~ "Nonmatching",
    ),
    RT_ms = as.numeric(RT),
    RT_sec = RT_ms / 1000,
    ACC = as.numeric(ACC),
    ) %>%
  dplyr::mutate(
    Subjcet = as.numeric(Subject),
    Matching = factor(
      Matching, levels = c("Matching", "Nonmatching")
      ),
    RT_ms = as.numeric(RT_ms),
    RT_sec = as.numeric(RT_sec),
    ACC = as.numeric(ACC),
    Shape_English_Identity = Shape_Origin_Identity,
    Shape_Standardized_Identity = case_when(
      Shape_English_Identity == "Self" ~ "Self",
      Shape_English_Identity == "Friend" ~ "Close",
      Shape_English_Identity == "Stranger" ~ "Stranger",
    ),
    Label_Standardized_Identity = case_when(
      Label == "Self" ~ "Self",
      Label == "Friend" ~ "Close",
      Label == "Stranger" ~ "Stranger",
    ),
    ) %>%
  dplyr::select(
    Subject, Shape, Label, Matching, 
    Label_Origin_Identity, Label_English_Identity, Label_Standardized_Identity,
    Shape_Origin_Identity, Shape_English_Identity, Shape_Standardized_Identity,
    Response, RT_ms, RT_sec, ACC
    ) %>%
  dplyr::arrange(
    Subject
    )

names(df)[16] <- "Mayan Navon_2021 Exp 4"
summary(df[[16]])
write.csv(x = df[[16]], file = "../1_Data/Navon_2021/Exp4/Navon_2021_Exp4_Clean.csv",row.names = FALSE)
```

# Saga L. Svensson_2021_PR
## Experiment 1 (Identity = 2)
"Self", "Friend"    →   "Self","Close"（No  trial mess)
```{r Paper n16 Experiment 1}
df[[17]] <- read.csv(
  "../1_Data/Svensson_2021_PR/Exp1/Svensson_2021_PR_Exp1_raw.csv"
  ) %>%
  dplyr::select(
    Subject = Participant..,
    Matching = Trial.Type,
    Label = Target.Label,
    Label_Origin_Identity = Target.Label,
    Shape = Shape.Association,
    Shape_Origin_Identity = Shape.Association,
    RT_ms = Reponse.Time,
    ACC = Target.Accuracy
    ) %>%
  dplyr::mutate(
    RT_ms = as.numeric(RT_ms),
    RT_sec = RT_ms / 1000
    ) %>%
  dplyr::mutate(
    Subjcet = as.numeric(Subject),
    Matching = factor(
      Matching, levels = c("Matching", "Nonmatching")
      ),
    RT_ms = as.numeric(RT_ms),
    RT_sec = as.numeric(RT_sec),
    ACC = as.numeric(ACC),
    Shape_English_Identity = Shape_Origin_Identity,
    Shape_Standardized_Identity = case_when(
      Shape_English_Identity == "Self" ~ "Self",
      Shape_English_Identity == "Friend" ~ "Close",
    ),
    Label_English_Identity = Label_Origin_Identity,
    Label_Standardized_Identity = case_when(
      Label == "Self" ~ "Self",
      Label == "Friend" ~ "Close",
    ),
    ) %>%
  dplyr::select(
    Subject, Label, Shape, Matching, 
    Label_Origin_Identity, Label_English_Identity, Label_Standardized_Identity,
    Shape_Origin_Identity, Shape_English_Identity, Shape_Standardized_Identity,
    RT_ms, RT_sec, ACC
    ) %>%
  dplyr::arrange(
    Subject
    )

names(df)[17] <- "Svensson_2021_PR Exp 1"
summary(df[[17]])
write.csv(x = df[[17]], file = "../1_Data/Svensson_2021_PR/Exp1/Svensson_2021_PR_Exp1_Clean.csv",row.names = FALSE)
```

# Saga L. Svensson_2021_PR
## Experiment 2 (Identity = 2)
"Self", "Friend"    →   "Self","Close"（No  trial mess)
```{r Paper n16 Experiment 2}
df[[18]] <- read.csv(
  "../1_Data/Svensson_2021_PR/Exp2/Svensson_2021_PR_Exp2_raw.csv"
  ) %>%
  dplyr::select(
    Subject = Participant,
    Matching = Trial.Type,
    Label = Expectancy,
    Label_Origin_Identity = Expectancy,
    Shape = Shape.Association,
    Shape_Origin_Identity = Shape.Association,
    RT_ms = Response.Time,
    ACC = Target.Accuracy
    ) %>%
  dplyr::mutate(
    RT_ms = as.numeric(RT_ms),
    RT_sec = RT_ms / 1000
    ) %>%
  dplyr::mutate(
    Subjcet = as.numeric(Subject),
    Matching = factor(
      Matching, levels = c("Matching", "Nonmatching")
      ),
    RT_ms = as.numeric(RT_ms),
    RT_sec = as.numeric(RT_sec),
    ACC = as.numeric(ACC),
    
    Shape_English_Identity = Shape_Origin_Identity,
    Shape_Standardized_Identity = case_when(
      Shape_English_Identity == "Self" ~ "Self",
      Shape_English_Identity == "Friend" ~ "Close",
    ),
    Label_English_Identity = Label_Origin_Identity,
    Label_Standardized_Identity = case_when(
      Label == "Self" ~ "Self",
      Label == "Friend" ~ "Close",
    )
    ) %>%
  dplyr::select(
    Subject, Label, Matching, 
    Label_Origin_Identity, Label_English_Identity, Label_Standardized_Identity,
    Shape_Origin_Identity, Shape_English_Identity, Shape_Standardized_Identity,
    RT_ms, RT_sec, ACC
    ) %>%
  dplyr::arrange(
    Subject
    )

names(df)[18] <- "Svensson_2021_PR Exp 2"
summary(df[[18]])
write.csv(x = df[[18]], file = "../1_Data/Svensson_2021_PR/Exp2/Svensson_2021_PR_Exp2_Clean.csv",row.names = FALSE)
```

# Saga L. Svensson_2021_PR
## Experiment 3 (Identity = 2)
"Self", "Friend"    →   "Self","Close"（No  trial mess)
```{r Paper n16 Experiment 3}
df[[19]] <- read.csv(
  "../1_Data/Svensson_2021_PR/Exp3/Svensson_2021_PR_Exp3_raw.csv"
  ) %>%
  dplyr::select(
    Subject = Participant,
    Matching = Trial.Type,
    Label = Expectancy,
    Label_Origin_Identity = Expectancy,
    Shape = Shape.Association,
    Shape_Origin_Identity = Shape.Association,
    RT_ms = Response.Time,
    ACC = Target.Accuracy
    ) %>%
  dplyr::mutate(
    RT_ms = as.numeric(RT_ms),
    RT_sec = RT_ms / 1000
    ) %>%
  dplyr::mutate(
    Subjcet = as.numeric(Subject),
    Matching = factor(
      Matching, levels = c("Matching", "Nonmatching")
      ),
    RT_ms = as.numeric(RT_ms),
    RT_sec = as.numeric(RT_sec),
    ACC = as.numeric(ACC),
    Shape_English_Identity = Shape_Origin_Identity,
    Shape_Standardized_Identity = case_when(
      Shape_English_Identity == "Self" ~ "Self",
      Shape_English_Identity == "Friend" ~ "Close",
    ),
    Label_English_Identity = Label_Origin_Identity,
    Label_Standardized_Identity = case_when(
      Label == "Self" ~ "Self",
      Label == "Friend" ~ "Close",
    )
    ) %>%
  dplyr::select(
    Subject, Label, Shape, Matching, 
    Label_Origin_Identity, Label_English_Identity, Label_Standardized_Identity,
    Shape_Origin_Identity, Shape_English_Identity, Shape_Standardized_Identity,
    RT_ms, RT_sec, ACC
    ) %>%
  dplyr::arrange(
    Subject
    )

names(df)[19] <- "Svensson_2021_PR Exp 3"
summary(df[[19]])
write.csv(x = df[[19]], file = "../1_Data/Svensson_2021_PR/Exp3/Svensson_2021_PR_Exp3_Clean.csv",row.names = FALSE)
```

# Xu_2021_CP
## Experiment 1 (Identity = 3)
"Self", "Friend", "Stranger"    →   "Self","Close","Stranger"（No  trial mess)
```{r Paper n23 Experiment 1}
df[[20]] <- read.csv(
  "../1_Data/Xu_2021_CP/Xu_2021_CP_Exp1_raw.csv"
  ) %>%
  dplyr::select(
    Subject = Subject,
    Shape = Shape,
    Label = Label,
    Label_Origin_Identity = Label,
    Matching = Correctanswer,
    Shape_Origin_Identity = Shape,
    Group = Group,
    RT_ms = iti.RT,
    ACC = iti.ACC,
    ) %>%
  dplyr::mutate(
    Matching = case_when(
      Matching == "j" ~ "Matching",
      Matching == "f" ~ "Nonmatching"),
    RT_ms = as.numeric(RT_ms),
    RT_sec = RT_ms / 1000,
    ) %>%
  dplyr::mutate(
    Subjcet = as.numeric(Subject),
    Matching = factor(
      Matching, levels = c("Matching", "Nonmatching")
      ),
    Group = as.factor(Group),
    RT_ms = as.numeric(RT_ms),
    RT_sec = as.numeric(RT_sec),
    ACC = as.numeric(ACC),
    Shape_English_Identity = Shape_Origin_Identity,
    Shape_Standardized_Identity = case_when(
      Shape_English_Identity == "Self" ~ "Self",
      Shape_English_Identity == "Friend" ~ "Close",
      Shape_English_Identity == "Stranger" ~ "Stranger",
    ),
    Label_English_Identity = Label_Origin_Identity,
    Label_Standardized_Identity = case_when(
      Label_English_Identity == "Self" ~ "Self",
      Label_English_Identity == "Friend" ~ "Close",
      Label_English_Identity == "Stranger" ~ "Stranger",
    )
    ) %>%
  dplyr::select(
    Subject, Group, Shape, Label, Matching, 
    Label_Origin_Identity, Label_English_Identity, Label_Standardized_Identity,
    Shape_Origin_Identity, Shape_English_Identity, Shape_Standardized_Identity,
    RT_ms, RT_sec, ACC
    ) %>%
  dplyr::arrange(
    Subject
    )

names(df)[20] <- "Xu_2021_CP Exp 1"
summary(df[[20]])
write.csv(x = df[[20]], file = "../1_Data/Xu_2021_CP/Xu_2021_CP_Exp1_Clean.csv",row.names = FALSE)
```

# Hu_2023  
## Experiment 1 (Identity = 2)
"Self", "Stranger"    →   "Self","Stranger"
```{r Paper s2 Experiment 1}
df[[21]] <- read.csv(
  "../1_Data/Hu_2023/Hu_2023_Exp1_raw.csv"
  ) %>%
  dplyr::filter(
    Session != 1,
    !(Subject %in% c(6205, 6209, 6223)),
  ) %>%
  dplyr::select(
    Subject = Subject,
    Shape = Target,
    Label = Label,
    Morality = morality,
    Label_Origin_Identity = identity,
    Matching = CorrectAnswer,
    Shape_Origin_Identity = Shape,
    RT = Target.RT,
    ACC = Target.ACC,
    Block = BlockList.Sample,
    Trial = SubTrial,
    Phase = PracList.Sample,
  ) %>%
  dplyr::mutate(
    Matching = case_when(
      Matching == "m" ~ "Matching",
      Matching == "k" ~ "Nonmatching"
    ),
    Label_Origin_Identity = case_when(
      Label_Origin_Identity == "self" ~ "Self",
      Label_Origin_Identity == "other" ~ "Stranger"
    ),
    
    Shape_Origin_Identity = case_when(
      Shape_Origin_Identity == "Goodother" ~ "Stranger",
      Shape_Origin_Identity == "Normalother" ~ "Stranger",
      Shape_Origin_Identity == "Badother" ~ "Stranger",
      
      Shape_Origin_Identity == "Goodself" ~ "Self",
      Shape_Origin_Identity == "Normalself" ~ "Self",
      Shape_Origin_Identity == "Badself" ~ "Self",
    ),
    Shape_English_Identity = Shape_Origin_Identity,
    Shape_Standardized_Identity = case_when(
      Shape_English_Identity == "Self" ~ "Self",
      Shape_English_Identity == "Stranger" ~ "Stranger",
    ),
    Label_English_Identity = Label_Origin_Identity,
    Label_Standardized_Identity = Label_Origin_Identity,
    Phase = case_when(
      Phase == "1" ~ "Practice",
      TRUE ~ "Formal",
    ),
    RT_ms = as.numeric(RT),
    RT_sec = RT_ms / 1000,
  ) %>%
  dplyr::mutate(
    Subjcet = as.numeric(Subject),
    Matching = factor(
      Matching, levels = c("Matching", "Nonmatching")
    ),
    RT_ms = as.numeric(RT_ms),
    RT_sec = as.numeric(RT_sec),
    ACC = as.numeric(ACC),
  ) %>%
  dplyr::select(
    Subject, Block, Trial, Phase, Shape, Label, Morality, Matching, 
    Label_Origin_Identity, Label_English_Identity, Label_Standardized_Identity,
    Shape_Origin_Identity, Shape_English_Identity, Shape_Standardized_Identity,
    RT_ms, RT_sec, ACC
  ) %>%
  dplyr::arrange(
    Subject, Block, Trial
  )

names(df)[21] <- "Hu_2023_Exp1"
summary(df[[21]])
write.csv(x = df[[21]], file = "../1_Data/Hu_2023/Hu_2023_Exp1_Clean.csv",row.names = FALSE)
```

# Constable_2019_EPHPP
## Experiment 1 (Identity = 4)
"Self", "We", "They","You"    →   "Self","Group-Self","Stranger","Group-Stranger"
```{r Paper p5 Experiment 1}
df[[22]] <- read.csv(
  "../1_Data/Constable_2019_EPHPP/Exp1/Constable_2019_EPHPP_Exp1_raw.csv"
  ) %>%
  dplyr::filter(
    Training.Experiment == "EXPERIMENT"
  ) %>%
  dplyr::select(
    Subject = Participant.Number,
    Block = Block,
    Trial = trialinBlock,
    Matching = Condition,
    Shape_Origin_Identity = Shape,
    Label_Origin_Identity = Label,
    Phase = Training.Experiment,
    Shape = Shape,
    Label = Label, 
    ShapeLoc = ShapeLoc,
    Response = resp,
    RT_sec = rt,
    ACC = corr,
  ) %>%
  dplyr::mutate(
    ACC = as.numeric(ACC),
    RT_sec = as.numeric(RT_sec),
    RT_ms = RT_sec * 1000,
    RT_ms = as.numeric(RT_ms),
    Shape_English_Identity = case_when(
      Shape_Origin_Identity == "Self" ~ "Individual_Self",
      Shape_Origin_Identity == "We" ~ "Group-Self",
      Shape_Origin_Identity == "They" ~ "Group-Stranger",
      Shape_Origin_Identity == "You" ~ "Individual_Stranger",
    ),
    Shape_Standardized_Identity = case_when(
      Shape_English_Identity == "Individual_Self" ~ "Self",
      Shape_English_Identity == "Group-Self" ~ "Self",
      Shape_English_Identity == "Group-Stranger" ~ "Stranger",
      Shape_English_Identity == "Individual_Stranger" ~ "Stranger",
    ),
    Label_English_Identity = case_when(
      Label == "Self" ~ "Individual_Self",
      Label == "We" ~ "Group-Self",
      Label == "They" ~ "Group-Stranger",
      Label == "You" ~ "Individual_Stranger",
    ),
    Label_Standardized_Identity = case_when(
      Label_English_Identity == "Individual_Self" ~ "Self",
      Label_English_Identity == "Group-Self" ~ "Self",
      Label_English_Identity == "Group-Stranger" ~ "Stranger",
      Label_English_Identity == "Individual_Stranger" ~ "Stranger",
    ),
    Matching = case_when(
      Matching == "Match" ~ "Matching",
      Matching == "Mismatch" ~ "Nonmatching",
      )
  ) %>%
  dplyr::select(
    Subject, 
    Block, Trial, Phase, Shape, Label, Matching, 
    Label_Origin_Identity, Label_English_Identity, Label_Standardized_Identity,
    Shape_Origin_Identity, Shape_English_Identity, Shape_Standardized_Identity,
    ShapeLoc, Response, RT_ms, RT_sec, ACC
  ) %>%
  dplyr::arrange(
    Subject, Block, Trial
    )
names(df)[22] <- "Constable_2019_EPHPP_Exp1"
summary(df[[22]])
write.csv(x = df[[22]], file = "../1_Data/Constable_2019_EPHPP/Exp1/Constable_2019_EPHPP_Exp1_Clean.csv",row.names = FALSE)
```

# Constable_2019_EPHPP
## Experiment 2 (Identity = 4)
"Self", "We", "They","You"    →   "Self","Group-Self","Stranger","Group-Stranger"
```{r Paper p5 Experiment 2}
df[[23]] <- read.csv(
  "../1_Data/Constable_2019_EPHPP/Exp2/Constable_2019_EPHPP_Exp2_raw.csv"
  ) %>%
  dplyr::filter(
    Training.Experiment == "EXPERIMENT"
  ) %>%
  dplyr::select(
    Subject = Participant.Number,
    Block = Block,
    Trial = trialinBlock,
    Matching = Condition,
    Shape_Origin_Identity = Shape,
    Phase = Training.Experiment,
    Shape = Shape,
    Label = Label, 
    Label_Origin_Identity = Label,
    WeShape = WeShape,
    SelfShape = SelfShape,
    TheyShape = TheyShape,
    AloneShape = AloneShape,
    ShapeLoc = ShapeLoc,
    Response = resp,
    RT_sec = rt,
    ACC = corr,
  ) %>%
  dplyr::mutate(
    ACC = as.numeric(ACC),
    RT_sec = as.numeric(RT_sec),
    RT_ms = RT_sec * 1000,
    RT_ms = as.numeric(RT_ms),
    Shape_English_Identity = case_when(
      Shape_Origin_Identity == "Self" ~ "Individual_Self",
      Shape_Origin_Identity == "We" ~ "Group-Self",
      Shape_Origin_Identity == "They" ~ "Group-Stranger",
      Shape_Origin_Identity == "You" ~ "Individual_Stranger",
    ),
    Shape_Standardized_Identity = case_when(
      Shape_English_Identity == "Individual_Self" ~ "Self",
      Shape_English_Identity == "Group-Self" ~ "Self",
      Shape_English_Identity == "Group-Stranger" ~ "Stranger",
      Shape_English_Identity == "Individual_Stranger" ~ "Stranger",
    ),
    Label_English_Identity = case_when(
      Label == "Self" ~ "Individual_Self",
      Label == "We" ~ "Group-Self",
      Label == "They" ~ "Group-Stranger",
      Label == "You" ~ "Individual_Stranger",
    ),
    Label_Standardized_Identity = case_when(
      Label_English_Identity == "Individual_Self" ~ "Self",
      Label_English_Identity == "Group-Self" ~ "Self",
      Label_English_Identity == "Group-Stranger" ~ "Stranger",
      Label_English_Identity == "Individual_Stranger" ~ "Stranger",
    ),
    Matching = case_when(
      Matching == "Match" ~ "Matching",
      Matching == "Mismatch" ~ "Nonmatching",
      )
  ) %>%
  dplyr::select(
    Subject,  
    Block, Trial, Phase, Shape, Label, Label_Origin_Identity, Matching, 
    Label_Origin_Identity, Label_English_Identity, Label_Standardized_Identity,
    Shape_Origin_Identity, Shape_English_Identity, Shape_Standardized_Identity,
    ShapeLoc, Response, RT_ms, RT_sec, ACC
  ) %>%
  dplyr::arrange(
    Subject, Block, Trial
    )

names(df)[23] <- "Constable_2019_EPHPP_Exp2"
summary(df[[23]])
write.csv(x = df[[23]], file = "../1_Data/Constable_2019_EPHPP/Exp2/Constable_2019_EPHPP_Exp2_Clean.csv",row.names = FALSE)
```

# Constable_2019_EPHPP
## Experiment 3 (Identity = 4)
"Self", "We", "They","Alone"    →   "Self","Group-Self","Stranger","Group-Stranger"
```{r Paper p5 Experiment 3}
df[[24]] <- read.csv(
  "../1_Data/Constable_2019_EPHPP/Exp3/Constable_2019_EPHPP_Exp3_raw.csv"
  ) %>%
  dplyr::filter(
    Training.Experiment == "EXPERIMENT"
  ) %>%
  dplyr::select(
    Subject = Participant.Number,
    Block = Block,
    Trial = trialinBlock,
    Matching = Condition,
    # 2026-09 bug fix: was Shape_Origin_Identity = Label (wrongly took label column,
    # corrupting the 4032 Nonmatching rows' shape identity); must be = Shape
    Shape_Origin_Identity = Shape,
    Phase = Training.Experiment,
    Shape = Shape,
    Label = Label, 
    WeShape = WeShape,
    SelfShape = SelfShape,
    TheyShape = TheyShape,
    AloneShape = AloneShape,
    ShapeLoc = ShapeLoc,
    Response = resp,
    RT_sec = rt,
    ACC = corr,
  ) %>%
  dplyr::mutate(
    ACC = as.numeric(ACC),
    RT_sec = as.numeric(RT_sec),
    RT_ms = RT_sec * 1000,
    RT_ms = as.numeric(RT_ms),
    Shape_English_Identity = case_when(
      Shape_Origin_Identity == "Self" ~ "Individual_Self",
      Shape_Origin_Identity == "We" ~ "Group-Self",
      Shape_Origin_Identity == "They" ~ "Group-Stranger",
      Shape_Origin_Identity == "You" ~ "Individual_Stranger",
    ),
    Shape_Standardized_Identity = case_when(
      Shape_English_Identity == "Individual_Self" ~ "Self",
      Shape_English_Identity == "Group-Self" ~ "Self",
      Shape_English_Identity == "Group-Stranger" ~ "Stranger",
      Shape_English_Identity == "Individual_Stranger" ~ "Stranger",
    ),
    Label_Origin_Identity = case_when(
      Label == "Self" ~ "Self",
      Label == "We" ~ "We",
      Label == "They" ~ "They",
      Label == "You" ~ "You",
    ),
    Label_English_Identity = case_when(
      Label == "Self" ~ "Individual_Self",
      Label == "We" ~ "Group-Self",
      Label == "They" ~ "Group-Stranger",
      Label == "You" ~ "Individual_Stranger",
    ),
    Label_Standardized_Identity = case_when(
      Label_English_Identity == "Individual_Self" ~ "Self",
      Label_English_Identity == "Group-Self" ~ "Self",
      Label_English_Identity == "Group-Stranger" ~ "Stranger",
      Label_English_Identity == "Individual_Stranger" ~ "Stranger",
    ),
    Matching = case_when(
      Matching == "Match" ~ "Matching",
      Matching == "Mismatch" ~ "Nonmatching",
      )
  ) %>%
  dplyr::select(
    Subject, 
    Block, Trial, Phase, Shape, Label, Matching, 
    Label_Origin_Identity, Label_English_Identity, Label_Standardized_Identity,
    Shape_Origin_Identity, Shape_English_Identity, Shape_Standardized_Identity, 
    ShapeLoc, Response, RT_ms, RT_sec, ACC
  ) %>%
  dplyr::arrange(
    Subject, Block, Trial
    )

names(df)[24] <- "Constable_2019_EPHPP_Exp3"
summary(df[[24]])
write.csv(x = df[[24]], file = "../1_Data/Constable_2019_EPHPP/Exp3/Constable_2019_EPHPP_Exp3_Clean.csv",row.names = FALSE)
```

# Constable_2019_EPHPP
## Experiment 4 (Identity = 5)
"Self", "We", "They","Alone"    →   "Self","Group-Self","Stranger","Group-Stranger"
```{r Paper p5 Experiment 4}
df[[25]] <- read.csv(
  "../1_Data/Constable_2019_EPHPP/Exp4/Constable_2019_EPHPP_Exp4_raw.csv"
  ) %>%
  dplyr::select(
    Subject = Pair.Number,
    Block = Block,
    Trial = trialinblock,
    Matching = Condition,
    Shape_Origin_Identity = Shape,
    Shape = Shape,
    Label = Label, 
    ShapeLoc = ShapeLoc,
    Response = resp,
    RT_sec = rt,
    ACC = corr,
  ) %>%
  # 2026-08 P3: pair 中谁是自己 = MatchParticipant（per-pair 角色映射，
  # 来源 E4InferentialDATA.csv，即论文 L191 分析所用；已复现统计：
  # Self 674 ms vs Coactor 751 ms vs Stranger 734 ms，与论文 670/744/728 一致）
  dplyr::left_join(
    read.csv("../1_Data/Constable_2019_EPHPP/Constable_2019_EPHPP_raw/E4InferentialDATA.csv") %>%
      dplyr::filter(TrialType == "Match") %>%
      dplyr::select(Pair, MatchParticipant),
    by = c("Subject" = "Pair")
  ) %>%
  dplyr::mutate(
    ACC = as.numeric(ACC),
    RT_sec = as.numeric(RT_sec),
    RT_ms = RT_sec * 1000,
    RT_ms = as.numeric(RT_ms),
    Shape_English_Identity = case_when(
      Shape_Origin_Identity == "Person1" ~ "Person 1",
      Shape_Origin_Identity == "Person2" ~ "Person 2",
      Shape_Origin_Identity == "Team" ~ "Team",
      Shape_Origin_Identity == "StrangerTeam" ~ "Stranger Team",
      Shape_Origin_Identity == "Stranger" ~ "Stranger",
    ),
    Shape_Standardized_Identity = case_when(
      Shape_Origin_Identity == MatchParticipant ~ "Self",
      Shape_Origin_Identity == ifelse(MatchParticipant == "Person1", "Person2", "Person1") ~ "ingroup",
      Shape_Origin_Identity == "Team" ~ "Self",
      TRUE ~ "Stranger",
    ),
    Label_Origin_Identity = case_when(
      Label == "Person1" ~ "Person1",
      Label == "Person2" ~ "Person2",
      Label == "Team" ~ "Team",
      Label == "StrangerTeam" ~ "StrangerTeam",
      Label == "Stranger" ~ "Stranger",
    ),
    Label_English_Identity = case_when(
      Label == "Person1" ~ "Person 1",
      Label == "Person2" ~ "Person 2",
      Label == "Team" ~ "Team",
      Label == "StrangerTeam" ~ "Stranger Team",
      Label == "Stranger" ~ "Stranger",
    ),
    Label_Standardized_Identity = case_when(
      Label_Origin_Identity == MatchParticipant ~ "Self",
      Label_Origin_Identity == ifelse(MatchParticipant == "Person1", "Person2", "Person1") ~ "ingroup",
      Label_Origin_Identity == "Team" ~ "Self",
      TRUE ~ "Stranger",
    ),
    Matching = case_when(
      Matching == "Match" ~ "Matching",
      Matching == "Mismatch" ~ "Nonmatching",
      )
  ) %>%
  dplyr::select(
    Subject, 
    Block, Trial, Shape, Label, Matching, 
    Label_Origin_Identity, Label_English_Identity, Label_Standardized_Identity,
    Shape_Origin_Identity, Shape_English_Identity, Shape_Standardized_Identity,
    ShapeLoc, Response, RT_ms, RT_sec, ACC
  ) %>%
  dplyr::arrange(
    Subject, Block, Trial
    )
names(df)[25] <- "Constable_2019_EPHPP_Exp4"
summary(df[[25]])
write.csv(x = df[[25]], file = "../1_Data/Constable_2019_EPHPP/Exp4/Constable_2019_EPHPP_Exp4_Clean.csv",row.names = FALSE)
```

# Vicovaro_2022_EPHPP
## Experiment 1 (Identity = 2)
"Self", "Stranger"    →   "Self","Stranger" (No trial mess) (No Origin Shape and Label)
```{r Paper t6 Experiment 1}
df[[26]] <- read.csv(
  "../1_Data/Vicovaro_2022_EPHPP/Exp1/Vicovaro_2022_EPHPP_Exp1_raw.csv"
  ) %>%
  dplyr::select(
    Subject = participant_id,
    Response = responseKey,
    Symmetry = block,
    Matching = match,
    Shape = shape,
    Shape_Origin_Identity = shape,
    RT_sec = respRt,
    ACC = respCorr,
  ) %>%
  dplyr::mutate(
    Symmetry = case_when(
      Symmetry == "selfS" ~ "Symmetry",
      Symmetry == "selfA" ~ "Asymmetry"
    ),
    Shape_English_Identity = case_when(
      Shape_Origin_Identity == "self-related" ~ "Self",
      Shape_Origin_Identity == "stranger-related" ~ "Stranger"
    ),
    Shape_Standardized_Identity = Shape_English_Identity,
    Matching = case_when(
      Matching == "yes" ~ "Matching",
      Matching == "no" ~ "Nonmatching",
    ),
    ACC = case_when(
      ACC == 1 ~ 1,
      ACC == 0 ~ 0,
      ACC == "missed" ~ NA
    ),
    RT_sec = as.numeric(RT_sec),
    RT_ms = RT_sec * 1000
  ) %>%
  dplyr::mutate(
    Subject = as.numeric(Subject),
    Matching = factor(
      Matching, levels = c("Matching", "Nonmatching")
    ),
    RT_ms = as.numeric(RT_ms),
    RT_sec = as.numeric(RT_sec),
    ACC = as.numeric(ACC),
  ) %>%
  dplyr::select(
    Subject, Response, Symmetry, Shape, Matching, 
    Shape_Origin_Identity, Shape_English_Identity, Shape_Standardized_Identity, 
    RT_ms, RT_sec, ACC
  ) %>%
  dplyr::arrange(
    Subject
  )

names(df)[26] <- "Vicovaro_2022_EPHPP_Exp1"
summary(df[[26]])
write.csv(x = df[[26]], file = "../1_Data/Vicovaro_2022_EPHPP/Exp1/Vicovaro_2022_EPHPP_Exp1_Clean.csv",row.names = FALSE)
```

# Vicovaro_2022_EPHPP
## Experiment 2 (Identity = 2)
"Self", "Stranger"    →   "Self","Stranger" (No trial mess) (No Origin Shape and Label)
```{r Paper t6 Experiment 2}
temp <- read.csv(
  "../1_Data/Vicovaro_2022_EPHPP/Exp2/Vicovaro_2022_EPHPP_Exp2_raw.csv"
  ) %>%
  dplyr::filter(block == "selfS") %>%
  dplyr::select(
    Subject = participant_id,
    Response = responseKey,
    Symmetry = block,
    Matching = match,
    Shape = shape,
    Shape_Origin_Identity = shape,
    RT_sec = respRt,
    ACC = respCorr,
  ) %>%
  dplyr::mutate(
    Symmetry = dplyr::case_when(
      Symmetry == "selfS" ~ "Symmetry",
      Symmetry == "selfA" ~ "Asymmetry"
    ),
    Shape_English_Identity = case_when(
      Shape_Origin_Identity == "self-related" ~ "Self",
      Shape_Origin_Identity == "stranger-related" ~ "Stranger"
    ),
    Shape_Standardized_Identity = Shape_English_Identity,
    Matching = case_when(
      Matching == "yes" ~ "Matching",
      Matching == "no" ~ "Nonmatching",
    ),
    ACC = case_when(
      ACC == 1 ~ 1,
      ACC == 0 ~ 0,
      ACC == "missed" ~ NA
    ),
    RT_sec = as.numeric(RT_sec),
    RT_ms = RT_sec * 1000,
  ) 

Subject_ID <- temp %>% # nolint
  dplyr::group_by(
    Subject
  ) %>%
  dplyr::summarise(
    count = n()
  ) %>%
  dplyr::mutate(
    Subject_ID = row_number()
  ) %>%
  dplyr::select(
    Subject, Subject_ID
  )


df[[27]] <- temp %>%
  dplyr::left_join(
    Subject_ID,
    by = "Subject"
  ) %>%
  dplyr::mutate(
    Subject = as.numeric(Subject_ID),
    Matching = factor(
      Matching, levels = c("Matching", "Nonmatching")
    ),
    RT_ms = as.numeric(RT_ms),
    RT_sec = as.numeric(RT_sec),
    ACC = as.numeric(ACC),
  ) %>%
  dplyr::select(
    Subject, Symmetry, Shape, Matching, 
    Shape_Origin_Identity, Shape_English_Identity, Shape_Standardized_Identity, 
    Response, RT_ms, RT_sec, ACC
  ) %>%
  dplyr::arrange(
    Subject
  )
names(df)[27] <- "Vicovaro_2022_EPHPP_Exp2"
summary(df[[27]])
write.csv(x = df[[27]], file = "../1_Data/Vicovaro_2022_EPHPP/Exp2/Vicovaro_2022_EPHPP_Exp2_Clean.csv",row.names = FALSE)
rm(Subject_ID,temp)
```

# Perrykkad_2022_BMC
## Experiment 1 (Identity = 3)
"Self", "Friend", "Stranger"    →   "Self","Close","Stranger" (No Trial mess)
```{r Paper t7 Experiment 1}
df[[28]] <- read.csv(
  "../1_Data/Perrykkad_2022_BMC/Perrykkad_2022_BMC_Exp1_raw.csv"
  ) %>%
  dplyr::filter(
    blockcode == "matchingStage",
  ) %>%  
  dplyr::select(
    Subject = Subject,
    Block_Raw = blocknum,
    trialnum = trialnum,
    Shape_Origin_Identity = shapeCategory,
    Shape = shapeImage,
    Label = text,
    Response = response,
    SelfShape = selfShape,
    FriendShape = friendShape,
    StrangerShape = strangerShape,
    Matching = matchCondition,
    RT_ms = latency,
    ACC = correct,
    ) %>%
  dplyr::mutate(
    Matching = case_when(
      Matching == "match" ~ "Matching",
      Matching == "mismatch" ~ "Nonmatching"),
    RT_ms = as.numeric(RT_ms),
    RT_sec = RT_ms / 1000,
    Trial = trialnum / 2,
    Block = Block_Raw - 1,
    Shape_English_Identity = case_when(
      Shape_Origin_Identity == "friend" ~ "Friend",
      Shape_Origin_Identity == "stranger" ~ "Stranger",
      Shape_Origin_Identity == "self" ~ "Self",
    ),
    Shape_Standardized_Identity = case_when(
      Shape_English_Identity == "Friend" ~ "Close",
      Shape_English_Identity == "Stranger" ~ "Stranger",
      Shape_English_Identity == "Self" ~ "Self",
    ),
    Label_Origin_Identity = case_when(
      Label == "FRIEND" ~ "Friend",
      Label == "STRANGER" ~ "Stranger",
      Label == "YOU" ~ "Self",
    ),
    Label_English_Identity = Label_Origin_Identity,
    Label_Standardized_Identity = case_when(
      Label_English_Identity == "Friend" ~ "Close",
      Label_English_Identity == "Stranger" ~ "Stranger",
      Label_English_Identity == "Self" ~ "Self",
    ),
    ) %>%
  dplyr::mutate(
    Subjcet = as.numeric(Subject),
    Matching = factor(
      Matching, levels = c("Matching", "Nonmatching")
      ),
    RT_ms = as.numeric(RT_ms),
    RT_sec = as.numeric(RT_sec),
    ACC = as.numeric(ACC),
    ) %>%
  dplyr::select(
    Subject, Block, Trial, Matching, Shape, Label, Response,  
    Label_Origin_Identity, Label_English_Identity, Label_Standardized_Identity,
    Shape_Origin_Identity, Shape_English_Identity, Shape_Standardized_Identity, 
    RT_ms, RT_sec, ACC
    ) %>%
  dplyr::arrange(
    Subject, Block, Trial
    )

names(df)[28] <- "Perrykkad_2022_BMC_Exp1"
summary(df[[28]])
write.csv(x = df[[28]], file = "../1_Data/Perrykkad_2022_BMC/Perrykkad_2022_BMC_Exp1_Clean.csv",row.names = FALSE)
```

# Hu_2020_CP
## Experiment 1 (Identity = 2)
"Self", "Other"   →   "Self","Stranger"
```{r Paper p20 Experiment 1}
df[[29]] <- read.csv(
  "../1_Data/Hu_2020_CP/Hu_2020_CP_Exp1_raw.csv"
  ) %>%
  dplyr::select(
    Subject = Subject,
    Block = Block,
    Bin = Bin,
    Trial = Trial,
    Shape_Origin_Identity = Identity,
    Morality = Morality,
    Shape = Shape,
    Label = Label,
    Bin = Bin,
    Response = Resp,
    Matching = Match,
    RT_sec = RT,
    ACC = ACC,
    ) %>%
  dplyr::mutate(
    Matching = case_when(
      Matching == "match" ~ "Matching",
      Matching == "mismatch" ~ "Nonmatching"),
    RT_sec = as.numeric(RT_sec),
    RT_ms = RT_sec * 1000,
    ) %>%
  dplyr::mutate(
    Subjcet = as.numeric(Subject),
    Matching = factor(
      Matching, levels = c("Matching", "Nonmatching")
      ),
    RT_ms = as.numeric(RT_ms),
    RT_sec = as.numeric(RT_sec),
    ACC = as.numeric(ACC),
    Shape_English_Identity = Shape_Origin_Identity,
    Shape_Standardized_Identity = case_when(
      Shape_English_Identity == "Other" ~ "Stranger",
      Shape_English_Identity == "Self" ~ "Self",
    ),
    Label_Origin_Identity = case_when(
      Label == "immoralOther" ~ "Stranger",
      Label == "moralOther" ~ "Stranger",
      Label == "immoralSelf" ~ "Self",
      Label == "moralSelf" ~ "Self",
    ),
    Label_English_Identity = Label_Origin_Identity,
    Label_Standardized_Identity = Label_English_Identity,
    ) %>%
  dplyr::select(
    Subject, Block, Bin, Trial,
    Shape, Label, Matching, Morality,
    Label_Origin_Identity, Label_English_Identity, Label_Standardized_Identity,
    Shape_Origin_Identity, Shape_English_Identity, Shape_Standardized_Identity, 
    Response, RT_ms, RT_sec, ACC
    ) %>%
  dplyr::arrange(
    Subject, Block, Bin, Trial
    )

names(df)[29] <- "Hu_2020_CP_Exp1"
summary(df[[29]])
write.csv(x = df[[29]], file = "../1_Data/Hu_2020_CP/Hu_2020_CP_Exp1_Clean.csv",row.names = FALSE)
```

# Wozniak_2022_PR
## Experiment 1 (Identity = 3)
"Self", "Friend", "None"    →   "Self","Close","Non_Person" (No  trial mess) (No Label)
```{r Paper t9 Experiment 1}
###############################Save Raw Data####################################
# 获取文件列表
file_list <- list.files(
  path = "../1_Data/Wozniak_2022_PR/Wozniak_2022_PR_Raw/Data - Experiment 1/",
  pattern = "^SelfPriorExp_3.*\\.dat$",
  full.names = TRUE
)

# 读取dat文件并存入list中
data_list <- lapply(file_list, read.table, header = FALSE, sep = " ")

combined_data <- do.call(rbind, data_list)

write.csv(
  x = combined_data, 
  file = "../1_Data/Wozniak_2022_PR/Exp1/Wozniak_2022_PR_Exp1_raw.csv",
  row.names = FALSE
)

rm(file_list, data_list, combined_data)
```

```{r Paper t9 Experiment 1}
##################################Clean Data####################################
df[[30]] <- read.csv("../1_Data/Wozniak_2022_PR/Exp1/Wozniak_2022_PR_Exp1_raw.csv") %>%
  dplyr::select(
    Subject = V1,
    Shape = V7,
    Label1 = V10,
    Label2 = V11,
    Label3 = V12,
    Matching = V14,
    Response = V5,
    ACC = V15,
    RT_ms = V16,
  ) %>%
  dplyr::mutate(
    Shape = case_when(
      Shape == "shape1.jpg" ~ Label1,
      Shape == "shape2.jpg" ~ Label2,
      Shape == "shape3.jpg" ~ Label3,
    ),
    Shape_Origin_Identity = case_when(
      Shape == "You" ~ "Self",
      Shape == "none" ~ "None",
      TRUE ~ "Friend"
    ),
    Matching = case_when(
      Matching == 1 ~ "Matching",
      Matching == 2 ~ "Nonmatching"),
    RT_ms = as.numeric(RT_ms),
    RT_sec = RT_ms / 1000,
    Shape_English_Identity = Shape_Origin_Identity,
    Shape_Standardized_Identity = case_when(
      Shape_English_Identity == "Friend" ~ "Close",
      Shape_English_Identity == "None" ~ "NonPerson",
      Shape_English_Identity == "Self" ~ "Self",
    ),
  ) %>%
  dplyr::mutate(
    Subject = as.numeric(Subject),
    Matching = factor(
      Matching, levels = c("Matching", "Nonmatching")
    ),
    RT_ms = as.numeric(RT_ms),
    RT_sec = as.numeric(RT_sec),
    ACC = as.numeric(ACC),
  ) %>%
  dplyr::select(
    Subject, 
    Shape, Label1, Label2, Label3, 
    Shape_Origin_Identity, Shape_English_Identity, Shape_Standardized_Identity,  
    Matching, Response, RT_ms, RT_sec, ACC
  ) %>%
  dplyr::arrange(
    Subject
  )

names(df)[30] <- "Wozniak_2022_PR_Exp 1"
summary(df[[30]])
write.csv(x = df[[30]], file = "../1_Data/Wozniak_2022_PR/Exp1/Wozniak_2022_PR_Exp1_Clean.csv",row.names = FALSE)
```

# Wozniak_2022_PR
## Experiment 2 (Identity = 3)
"Self", "Friend", "None"    →   "Self","Close","Non_Person" (No  trial mess)(No Label)
```{r Paper t9 Experiment 2}
###############################Save Raw Data####################################
# 获取文件列表
file_list <- list.files(
  path = "../1_Data/Wozniak_2022_PR/Wozniak_2022_PR_Raw/Data - Experiment 2/",
  pattern = "^SelfPriorExp_1.*\\.dat$",
  full.names = TRUE
)

# 读取dat文件并存入list中
data_list <- lapply(file_list, read.table, header = FALSE, sep = " ")

combined_data <- do.call(rbind, data_list)

write.csv(
  x = combined_data, 
  file = "../1_Data/Wozniak_2022_PR/Exp2/Wozniak_2022_PR_Exp2_raw.csv",
  row.names = FALSE
)

rm(file_list, data_list, combined_data)
```

```{r Paper t9 Experiment 2}
##################################Clean Data####################################
df[[31]] <- read.csv("../1_Data/Wozniak_2022_PR/Exp2/Wozniak_2022_PR_Exp2_raw.csv") %>%
  dplyr::select(
    Subject = V1,
    Shape = V7,
    Label1 = V10,
    Label2 = V11,
    Label3 = V12,
    Matching = V14,
    Response = V5,
    ACC = V15,
    RT_ms = V16,
  ) %>%
  dplyr::mutate(
    Shape = case_when(
      Shape == "shape1.jpg" ~ Label1,
      Shape == "shape2.jpg" ~ Label2,
      Shape == "shape3.jpg" ~ Label3,
    ),
    Shape_Origin_Identity = case_when(
      Shape == "You" ~ "Self",
      Shape == "none" ~ "None",
      TRUE ~ "Friend"
    ),
    Matching = case_when(
      Matching == 1 ~ "Matching",
      Matching == 2 ~ "Nonmatching"),
    RT_ms = as.numeric(RT_ms),
    RT_sec = RT_ms / 1000,
    Shape_English_Identity = Shape_Origin_Identity,
    Shape_Standardized_Identity = case_when(
      Shape_English_Identity == "Friend" ~ "Close",
      Shape_English_Identity == "None" ~ "NonPerson",
      Shape_English_Identity == "Self" ~ "Self",
    ),
  ) %>%
  dplyr::mutate(
    Subject = as.numeric(Subject),
    Matching = factor(
      Matching, levels = c("Matching", "Nonmatching")
    ),
    RT_ms = as.numeric(RT_ms),
    RT_sec = as.numeric(RT_sec),
    ACC = as.numeric(ACC),
  ) %>%
  dplyr::select(
    Subject, 
    Shape, Label1, Label2, Label3, 
    Shape_Origin_Identity, Shape_English_Identity, Shape_Standardized_Identity,  
    Matching, Response, RT_ms, RT_sec, ACC
  ) %>%
  dplyr::mutate(
    RT_sec = round(RT_sec, 3),
    RT_ms = round(RT_ms, 0)
  ) %>%
  dplyr::arrange(
    Subject
  )

names(df)[31] <- "Wozniak_2022_PR_Exp 2"
summary(df[[31]])
write.csv(x = df[[31]], file = "../1_Data/Wozniak_2022_PR/Exp2/Wozniak_2022_PR_Exp2_Clean.csv",row.names = FALSE)
```

# Wozniak_2022_PR
## Experiment 3 (Identity = 3)
"Self", "Friend", "None"    →   "Self","Close","Non_Person" (No  trial mess)(No Label)
```{r Paper t9 Experiment 3}
###############################Save Raw Data####################################
# 获取文件列表
file_list <- list.files(
  path = "../1_Data/Wozniak_2022_PR/Wozniak_2022_PR_Raw/Data - Experiment 3/",
  pattern = "^SelfPriorExp_2.*\\.dat$",
  full.names = TRUE
)

# 读取dat文件并存入list中
data_list <- lapply(file_list, read.table, header = FALSE, sep = " ")

combined_data <- do.call(rbind, data_list)

write.csv(
  x = combined_data, 
  file = "../1_Data/Wozniak_2022_PR/Exp3/Wozniak_2022_PR_Exp3_raw.csv",
  row.names = FALSE
)

rm(file_list, data_list, combined_data)
```

```{r Paper t9 Experiment 3}
##################################Clean Data####################################
df[[32]] <- read.csv("../1_Data/Wozniak_2022_PR/Exp3/Wozniak_2022_PR_Exp3_raw.csv") %>%
  dplyr::select(
    Subject = V1,
    Shape = V7,
    Label1 = V10,
    Label2 = V11,
    Label3 = V12,
    Matching = V14,
    Response = V5,
    ACC = V15,
    RT_ms = V16,
  ) %>%
  dplyr::mutate(
    Shape = case_when(
      Shape == "shape1.jpg" ~ Label1,
      Shape == "shape2.jpg" ~ Label2,
      Shape == "shape3.jpg" ~ Label3,
    ),
    Shape_Origin_Identity = case_when(
      Shape == "You" ~ "Self",
      Shape == "none" ~ "None",
      TRUE ~ "Friend"
    ),
    Matching = case_when(
      Matching == 1 ~ "Matching",
      Matching == 2 ~ "Nonmatching"),
    RT_ms = as.numeric(RT_ms),
    RT_sec = RT_ms / 1000,
    Shape_English_Identity = Shape_Origin_Identity,
    Shape_Standardized_Identity = case_when(
      Shape_English_Identity == "Friend" ~ "Close",
      Shape_English_Identity == "None" ~ "NonPerson",
      Shape_English_Identity == "Self" ~ "Self",
    ),
  ) %>%
  dplyr::mutate(
    Subject = as.numeric(Subject),
    Matching = factor(
      Matching, levels = c("Matching", "Nonmatching")
    ),
    RT_ms = as.numeric(RT_ms),
    RT_sec = as.numeric(RT_sec),
    ACC = as.numeric(ACC),
  ) %>%
  dplyr::select(
    Subject,
    Shape, Label1, Label2, Label3, 
    Shape_Origin_Identity, Shape_English_Identity, Shape_Standardized_Identity,  
    Matching, Response, RT_ms, RT_sec, ACC
  ) %>%
  dplyr::arrange(
    Subject
  )

names(df)[32] <- "Wozniak_2022_PR_Exp 3"
summary(df[[32]])
write.csv(x = df[[32]], file = "../1_Data/Wozniak_2022_PR/Exp3/Wozniak_2022_PR_Exp3_Clean.csv",row.names = FALSE)
```

# Haciahmet_2023_Psychophysiology
## Experiment 1 (Identity = 2)
"Self", "Stranger"    →   "Self","Stranger"
```{r Paper t1 Experiment 1}
df[[33]] <- read.csv(
  "../1_Data/Haciahmet_2023_Psy/Haciahmet_2023_Psy_Exp1_raw.csv"
  ) %>%
  dplyr::filter(Phase == 1,
  ) %>%
  dplyr::select(
    Subject = Subject,
    Block = Trial,
    Trial = SubTrial,
    Phase = Running.SubTrial.,
    Shape_Origin_Identity = Target,
    Shape = TargetImage,
    Label = LabelText,
    Label_Origin_Identity = LabelText,
    Matching = Condition,
    Response = WaitResponse.RESP,
    RT_ms = WaitResponse.RT,
    ACC = WaitResponse.ACC,
    ) %>%
  dplyr::mutate(
    Shape = case_when(
      Shape == ".\\Stimuli\\circle.png" ~ "circle.png",
      Shape == ".\\Stimuli\\triangle.png" ~ "triangle.png"
    ),
    Matching = case_when(
      Matching == 1 ~ "Matching",
      Matching == 2 ~ "Nonmatching"
    ),
    Shape_Origin_Identity = case_when(
      Shape_Origin_Identity == 1 ~ "Self",
      Shape_Origin_Identity == 2 ~ "Stranger"
    ),
    Shape_English_Identity = Shape_Origin_Identity,
    Shape_Standardized_Identity = case_when(
      Shape_English_Identity == "Stranger" ~ "Stranger",
      Shape_English_Identity == "Self" ~ "Self",
    ),
    Label_English_Identity = case_when(
      Label == "Ich" ~ "Self",
      Label == "Fremder" ~ "Stranger",
    ),
    Label_Standardized_Identity = Label_English_Identity,
    ) %>%
  dplyr::mutate(
    as.numeric(as.character(RT_ms)),
    RT_sec = RT_ms / 1000
    ) %>%
  dplyr::select(
    Subject, Block, Trial, Phase,
    Shape, Label, Matching, 
    Label_Origin_Identity, Label_English_Identity, Label_Standardized_Identity,
    Shape_Origin_Identity, Shape_English_Identity, Shape_Standardized_Identity, 
    Response, RT_ms, RT_sec, ACC
    ) %>%
  dplyr::arrange(
    Subject, Block, Trial
    )

names(df)[33] <- "Haciahmet_2023_Psy"
summary(df[[33]])
write.csv(x = df[[33]], file = "../1_Data/Haciahmet_2023_Psy/Haciahmet_2023_Psy_Exp1_Clean.csv",row.names = FALSE)
```

# Sui_2023_CC
## Experiment 1 (Identity = 3)
"Self", "Friend", "Stranger"    →   "Self","Close","Stranger" (No  trial mess) (No Shape and Label)
```{r Paper t18 Experiment 1}
df[[34]] <- read.csv(
  "../1_Data/Sui_2023_CC/Sui_2023_CC_Exp1_raw.csv"
  ) %>%
  dplyr::select(
    Subject = subj_idx,
    Shape_Origin_Identity = person,
    Stim = stim,
    Response = response,
    Matching = match,
    RT_sec = rt,
    ACC = accuracy,
    ) %>%
  dplyr::mutate(
    Matching = case_when(
      Matching == "match" ~ "Matching",
      Matching == "mismatch" ~ "Nonmatching"),
    RT_sec = as.numeric(RT_sec),
    RT_ms = RT_sec * 1000,
    ) %>%
  dplyr::mutate(
    Subjcet = as.numeric(Subject),
    Matching = factor(
      Matching, levels = c("Matching", "Nonmatching")
      ),
    RT_ms = as.numeric(RT_ms),
    RT_sec = as.numeric(RT_sec),
    ACC = as.numeric(ACC),
    Shape_English_Identity = Shape_Origin_Identity,
    Shape_Standardized_Identity = case_when(
      Shape_English_Identity == "Self" ~ "Self",
      Shape_English_Identity == "Friend" ~ "Close",
      Shape_English_Identity == "Stranger" ~ "Stranger",
    ),
    ) %>%
  dplyr::select(
    Subject,
    Stim, Matching, 
    Shape_Origin_Identity, Shape_English_Identity, Shape_Standardized_Identity,
    Response, RT_ms, RT_sec, ACC
    ) %>%
  dplyr::arrange(
    Subject,
    )

names(df)[34] <- "Sui_2023_CC_Exp1"
summary(df[[34]])
write.csv(x = df[[34]], file = "../1_Data/Sui_2023_CC/Sui_2023_CC_Exp1_Clean.csv",row.names = FALSE)
```

# Hobbs_2023_PM 
## Experiment 1 (Identity = 3)
"Self", "Friend", "Stranger"    →   "Self","Close","Stranger"(No trial mess) (No Origin Shape and Label)
```{r Paper t2 Experiment 1}
temp <- read.csv(
  "../1_Data/Hobbs_2023_PM/Hobbs_2023_PM_Exp1_raw.csv"
  ) %>%
  dplyr::filter(
    Task == "Self",
  ) %>%
  dplyr::select(
    Subject = subject,
    Shape = Shape,
    Matching = Matching,
    Shape_Origin_Identity = stimuli,
    RT_ms = mean_rt_mult,
    RT_sec = trial_resp.rt,
    ACC = acc,
  ) %>%
  dplyr::mutate(
    Matching = case_when(
      Matching == 1 ~ "Matching",
      Matching == 0 ~ "Nonmatching"
    ))

Subject_ID <- temp %>% # nolint
  dplyr::group_by(
    Subject
  ) %>%
  dplyr::summarise(
    count = n()
  ) %>%
  dplyr::mutate(
    Subject_ID = row_number()
  ) %>%
  dplyr::select(
    Subject, Subject_ID
  )


df[[35]] <- temp %>%
  dplyr::left_join(
    Subject_ID,
    by = "Subject"
  ) %>%
  dplyr::mutate(
    Subject = Subject_ID
  ) %>%
  dplyr::mutate(
    Subject = as.numeric(Subject),
    Matching = factor(
      Matching, levels = c("Matching", "Nonmatching")
    ),
    Shape_English_Identity = Shape_Origin_Identity,
    Shape_Standardized_Identity = case_when(
      Shape_English_Identity == "Self" ~ "Self",
      Shape_English_Identity == "Friend" ~ "Close",
      Shape_English_Identity == "Stranger" ~ "Stranger",
    ),
    RT_ms = as.numeric(RT_ms),
    RT_sec = as.numeric(RT_sec),
    ACC = as.numeric(ACC),
  ) %>%
  dplyr::select(
    Subject, 
    Shape, Matching, 
    Shape_Origin_Identity, Shape_English_Identity, Shape_Standardized_Identity, 
    RT_ms, RT_sec, ACC
  ) %>%
  dplyr::arrange(
    Subject
  )

rm(temp, Subject_ID)

names(df)[35] <- "Hobbs_2023_PM_Exp1"
summary(df[[35]])
write.csv(x = df[[35]], file = "../1_Data/Hobbs_2023_PM/Hobbs_2023_PM_Exp1_Clean.csv",row.names = FALSE)
```

# Mcivor_2020_EJN 
## Experiment 1 (Identity = 2)
"Self", "Other"   →   "Self","Stranger" 
```{r Paper p45 Experiment 1}
df[[36]] <- read.csv(
  "../1_Data/Mcivor_2020_EJN/Mcivor_2020_EJN_Exp1_raw.csv"
  ) %>%
  dplyr::filter(
    Running.SubTrial. == "Testphase",
  ) %>%
  dplyr::select(
    Subject = Subject,
    Block = Testphase.Cycle,
    Trial = Testphase.Sample,
    Happyshapeother = Happyshapeother,
    Happyshapeself = Happyshapeself,
    Neutralshapeother = Neutralshapeother,
    Neutralshapeself = Neutralshapeself,
    Sadshapeother = Sadshapeother,
    Sadshapeself = Sadshapeself,
    Othershape = Othershape,
    Selfshape = Selfshape,
    CellLabel = CellLabel,
    Emotiveshape = Emotiveshape,
    Shape = Emotiveshape,
    Label = Label2,
    Label_Origin_Identity = Label2,
    Shape_Origin_Identity = Emotiveshape,
    Response = ITI2.RESP,
    Matching = CellLabel,
    RT_ms = ITI2.RT,
    ACC = ITI2.ACC,
    ) %>%
  dplyr::mutate(
    MatchingExtra = str_extract(CellLabel, "(?<=self|other)(match|nonmatch)"),
    # 将提取的匹配类型转换为"Matching"或"Nonmatching"
    Matching = case_when(
      MatchingExtra == "match" ~ "Matching",
      MatchingExtra == "nonmatch" ~ "Nonmatching",
      TRUE ~ "Nonmatching"
    ),
    RT_ms = as.numeric(RT_ms),
    RT_sec = RT_ms / 1000,
    
  )%>%
  dplyr::rowwise() %>%
  dplyr::mutate(
    Shape_Origin_Identity = case_when(
      Emotiveshape == Happyshapeself ~ "Self",
      Emotiveshape == Neutralshapeself ~ "Self",
      Emotiveshape == Sadshapeself ~ "Self",
      
      Emotiveshape == Happyshapeother ~ "Other",
      Emotiveshape == Neutralshapeother ~ "Other",
      Emotiveshape == Sadshapeother ~ "Other",
      
      TRUE ~ NA_character_
    )
  ) %>%
  dplyr::ungroup()%>%
  dplyr::mutate(
    Subjcet = as.numeric(Subject),
    RT_ms = as.numeric(RT_ms),
    RT_sec = as.numeric(RT_sec),
    ACC = as.numeric(ACC),
    
    Emotion = case_when(
      Shape %in% Happyshapeother ~ "Happy",
      Shape %in% Happyshapeself ~ "Happy",
      Shape %in% Neutralshapeother ~ "Neutral",
      Shape %in% Neutralshapeself ~ "Neutral",
      Shape %in% Sadshapeother ~ "Sad",
      Shape %in% Sadshapeself ~ "Sad",
      TRUE ~ NA_character_
    ),
    
    Shape_English_Identity = Shape_Origin_Identity,
    Shape_Standardized_Identity = case_when(
      Shape_English_Identity == "Self" ~ "Self",
      Shape_English_Identity == "Other" ~ "Stranger",
    ), 
    Label_English_Identity = case_when(
      Label_Origin_Identity == "Self" ~ "Self",
      Label_Origin_Identity == "Other" ~ "Stranger",
    ),
    Label_Standardized_Identity = Shape_English_Identity,
    ) %>%
  dplyr::select(
    Subject, Block, Trial, Shape, Label, Emotion, 
    Label_Origin_Identity, Label_English_Identity, Label_Standardized_Identity,
    Shape_Origin_Identity, Shape_English_Identity, Shape_Standardized_Identity,
    Matching, Response, RT_ms, RT_sec, ACC
    ) %>%
  dplyr::arrange(
    Subject, Block, Trial
    )
names(df)[36] <- "Mcivor_2020_EJN_Exp1"
summary(df[[36]])
write.csv(x = df[[36]], file = "../1_Data/Mcivor_2020_EJN/Mcivor_2020_EJN_Exp1_Clean.csv",row.names = FALSE)
```

# Liang_2022_HBM
## Experiment 1 (Identity = 3)
"Self", "Friend", "Stranger"    →   "Self","Close","Stranger" (No  trial mess) (No Label mess)
```{r Paper t3 Experiment 1 _ dlpfc}
df[[37]] <- read.csv(
  "../1_Data/Liang_2022_HBM/Liang_2022_HBM_Exp1_raw.csv"
  ) %>%
  dplyr::filter(
    group == "dlpfc"
  ) %>%
  dplyr::select(
    Subject = subj_idx,
    Shape = shape,
    Matching = match,
    Shape_Origin_Identity = shape,
    Response = response,
    Phase = session,
    RT_sec = rt,
    ACC = acc,
  ) %>%
  dplyr::mutate(
    Shape_Origin_Identity = case_when(
      Shape_Origin_Identity == "self" ~ "Self",
      Shape_Origin_Identity == "friend" ~ "Friend",
      Shape_Origin_Identity == "stranger" ~ "Stranger",
    ),
    
    Matching = case_when(
      Matching == 1 ~ "Matching",
      Matching == 0 ~ "Nonmatching"
    ),
    RT_sec = as.numeric(RT_sec),
    RT_ms = RT_sec * 1000
  ) %>%
  dplyr::mutate(
    Subject = as.numeric(Subject),
    Matching = factor(
      Matching, levels = c("Matching", "Nonmatching")
    ),
    Shape_English_Identity = Shape_Origin_Identity,
    Shape_Standardized_Identity = case_when(
      Shape_English_Identity == "Self" ~ "Self",
      Shape_English_Identity == "Friend" ~ "Close",
      Shape_English_Identity == "Stranger" ~ "Stranger",
    ),
    RT_ms = as.numeric(RT_ms),
    RT_sec = as.numeric(RT_sec),
    ACC = as.numeric(ACC),
  ) %>%
  dplyr::select(
    Subject, Phase, Shape, Matching, 
    Shape_Origin_Identity, Shape_English_Identity, Shape_Standardized_Identity, 
    Response, RT_ms, RT_sec, ACC
  ) %>%
  dplyr::arrange(
    Subject, Phase, 
  )

names(df)[37] <- "Liang_2022_HBM_dlpfc"
summary(df[[37]])
write.csv(x = df[[37]], file = "../1_Data/Liang_2022_HBM/Liang_2022_HBM_Exp1.1_Clean.csv",row.names = FALSE)
```

# Kolvoort_2020_HBM 
## Experiment 1 (Identity = 3)
"Self", "Friend", "Stranger"    →   "Self","Close","Stranger"
```{r Paper p34 Experiment 1}
df[[38]] <- read.csv(
  "../1_Data/Kolvoort_2020_HBM/Kolvoort_2020_HBM_Exp1_foreff_raw.csv"
  ) %>%
  dplyr::select(
    Subject = subid,
    Block = block_index,
    Trial = trial_index,
    Shape = shape_cat,
    Label = label,
    Shape_Origin_Identity = shape,
    Matching = matching,
    Response = respkeymap,
    RT_ms = reac_time,
    ACC = accuracy,
    Delay = delay1,
  ) %>%
  dplyr::mutate(
    Matching = case_when(
      Matching == 1 ~ "Matching",
      Matching == 0 ~ "Nonmatching"
    ),
    RT_ms = as.numeric(RT_ms),
    RT_sec = RT_ms / 1000,
    Shape_English_Identity = case_when(
      Shape_Origin_Identity == 1 ~ "Self",
      Shape_Origin_Identity == 2 ~ "Friend",
      Shape_Origin_Identity == 3 ~ "Stranger",
    ),
    Shape_Standardized_Identity = case_when(
      Shape_English_Identity == "Self" ~ "Self",
      Shape_English_Identity == "Friend" ~ "Close",
      Shape_English_Identity == "Stranger" ~ "Stranger",
    ),
    Label_Origin_Identity = case_when(
      Label == 1 ~ "Self",
      Label == 2 ~ "Friend",
      Label == 3 ~ "Stranger",
    ),
    Label_English_Identity = Label_Origin_Identity,
    Label_Standardized_Identity = Label_English_Identity,
  ) %>%
  dplyr::mutate(
    Subject = as.numeric(Subject),
    Matching = factor(
      Matching, levels = c("Matching", "Nonmatching")
    ),
    RT_ms = as.numeric(RT_ms),
    RT_sec = as.numeric(RT_sec),
    ACC = as.numeric(ACC),
  ) %>%
  dplyr::select(
    Subject, Block, Trial, Shape, Label, Matching,
    Label_Origin_Identity, Label_English_Identity, Label_Standardized_Identity,
    Shape_Origin_Identity, Shape_English_Identity, Shape_Standardized_Identity,
    Response, RT_ms, RT_sec, ACC
  ) %>%
  dplyr::arrange(
    Subject, Block, Trial
  )

names(df)[38] <- "Kolvoort_2020_HBM"
summary(df[[38]])
write.csv(x = df[[38]], file = "../1_Data/Kolvoort_2020_HBM/Kolvoort_2020_HBM_Exp1_Clean.csv",row.names = FALSE)
```

# Liu_2023_CP [Face]
## Experiment 1 (Identity = 2)
"Self", "Stranger"    →   "Self","Stranger"
```{r Paper s1 Experiment 1}
df_Ps1_E1 <- read.csv(
  "../1_Data/Liu_2023_CP/Liu_2023_CP_Exp1_raw.csv"
  ) %>%
  dplyr::select(
    Subject = Participant.Public.ID,
    Trial = Trial.Number,
    Match = P_Orginal,
    Face = Model,
    Label = Label,
    Label_Origin_Identity = Label,
    Shape_Origin_Identity = P_Group,
    Response = Response,
    RT_ms = Reaction.Time,
    ACC = Correct,
  ) %>%
  dplyr::mutate(
    Matching = case_when(
      Match == "JA" ~ "Matching",
      Match == "NEIN" ~ "Nonmatching"
    ),
    Label_Origin_Identity == case_when(
      Label_Origin_Identity == "Me" ~ "Self",
      Label_Origin_Identity == "Stranger" ~ "Stranger",
    ),
    Label_English_Identity = Label_Origin_Identity,
    Label_Standardized_Identity = Label_English_Identity,
    Shape_English_Identity = case_when(
      Shape_Origin_Identity == "User" ~ "Self",
      Shape_Origin_Identity == "Other" ~ "Stranger"
    ),
    Shape_Standardized_Identity = case_when(
      Shape_English_Identity == "Self" ~ "Self",
      Shape_English_Identity == "Stranger" ~ "Stranger",
    ),
    RT_ms = as.numeric(RT_ms),
    RT_sec = RT_ms / 1000,
    ACC = as.numeric(ACC)
    )

df_Subject_ID <- df_Ps1_E1 %>% # nolint
  dplyr::group_by(
    Subject
  ) %>%
  dplyr::summarise(
    count = n()
  ) %>%
  dplyr::mutate(
    Subject_ID = row_number()
  ) %>%
  dplyr::select(
    Subject, Subject_ID
  )

df[[39]] <- df_Ps1_E1 %>%
  dplyr::left_join(
    df_Subject_ID,
    by = "Subject"
  ) %>%
  dplyr::mutate(
    Subject = Subject_ID
  ) %>%
  dplyr::mutate(
    Subject = as.numeric(Subject),
    Matching = factor(
      Matching, levels = c("Matching", "Nonmatching")
    ),
    RT_ms = as.numeric(RT_ms),
    RT_sec = as.numeric(RT_sec),
    ACC = as.numeric(ACC),
    
  ) %>%
  dplyr::select(
    Subject, Trial, Matching, Face, Label,  
    Label_Origin_Identity, Label_English_Identity, Label_Standardized_Identity,
    Shape_Origin_Identity, Shape_English_Identity, Shape_Standardized_Identity, 
    Response, RT_ms, RT_sec, ACC
  ) %>%
  dplyr::arrange(
    Subject, Trial
  )

rm(df_Subject_ID, df_Ps1_E1)

names(df)[39] <- "Liu_2023_CP"
summary(df[[39]])
write.csv(x = df[[39]], file = "../1_Data/Liu_2023_CP/Liu_2023_CP_Exp1_Clean.csv",row.names = FALSE)
```

# Orellana-Corrales_2021_EP
## Experiment 1 (Identity = 2)
"Self", "Stranger"    →   "Self","Stranger"(Practice Need Code) (匹配的条件对不上S1-ID2)
```{r Paper n14 Experiment 1}
df[[40]] <- read.csv(
"../1_Data/Orellana-Corrales_2021_EP/Exp1/Orellana-Corrales_2021_EP_Exp1_raw.csv"
  ) %>%
  dplyr::filter(
    Running == "manipCheck",
  ) %>%
  dplyr::select(
    Subject = Subject,
    Block = manipCheck.Cycle,
    Trial = manipCheck.Sample,

    S1 = S1,
    S2 = S2,
    ID1 = ID1,
    ID2 = ID2,
    
    Condition = Condition,
    Matching = match,
    Shape = shape,
    Label = label,
    Label_Origin_Identity = label,
    Shape_Origin_Identity = label,
    Response = match03.RESP,
    RT_ms = match03.RT,
    ACC = match03.ACC,
  ) %>%
    dplyr::rowwise() %>% #使用原始代码清理
      dplyr::mutate(
        Shape_Origin_Identity = case_when(
          Shape == S1 ~ ID2, # Shape 属于 S1，则使用 ID1
          Shape == S2 ~ ID1, # Shape 属于 S2，则使用 ID2
          TRUE ~ NA_character_ # 如果都不匹配，返回 NA
        )
  ) %>%
  dplyr::ungroup()%>%
  dplyr::mutate(
    Matching = case_when(
      Matching == "match" ~ "Matching",
      Matching == "nonmatch" ~ "Nonmatching"
    ),
    RT_ms = as.numeric(RT_ms),
    RT_sec = RT_ms / 1000,
    Label_English_Identity = case_when(
      Label_Origin_Identity == "Fremder" ~ "Stranger",
      Label_Origin_Identity == "Ich" ~ "Self",
    ),
    Label_Standardized_Identity = Label_English_Identity,
    Shape_English_Identity = case_when(
      Shape_Origin_Identity == "Fremder" ~ "Stranger",
      Shape_Origin_Identity == "Ich" ~ "Self",
    ),
    Shape_Standardized_Identity = case_when(
      Shape_English_Identity == "Self" ~ "Self",
      Shape_English_Identity == "Stranger" ~ "Stranger",
    ),
  ) %>%
  dplyr::mutate(
    Subject = as.numeric(Subject),
    Matching = factor(
      Matching, levels = c("Matching", "Nonmatching")
    ),
    RT_ms = as.numeric(RT_ms),
    RT_sec = as.numeric(RT_sec),
    ACC = as.numeric(ACC),
  ) %>%
  dplyr::select(
    Subject, Block, Trial, Shape, Label, Matching,
    Label_Origin_Identity, Label_English_Identity, Label_Standardized_Identity,
    Shape_Origin_Identity, Shape_English_Identity, Shape_Standardized_Identity,   
    Response, RT_ms, RT_sec, ACC
  ) %>%
  dplyr::arrange(
    Subject, Block, Trial  
  )

names(df)[40] <- "Orellana-Corrales_2021_EP_Exp1"
summary(df[[40]])
write.csv(x = df[[40]], file = "../1_Data/Orellana-Corrales_2021_EP/Exp1/Orellana-Corrales_2021_EP_Exp1_Clean.csv",row.names = FALSE)
```

# Orellana-Corrales_2021_EP
## Experiment 2 (Identity = 2)
"Self", "Stranger"    →   "Self","Stranger"
```{r Paper n14 Experiment 2}
df[[41]] <- read.csv(
"../1_Data/Orellana-Corrales_2021_EP/Exp2/Orellana-Corrales_2021_EP_Exp2_raw.csv"
  ) %>%
  dplyr::filter(
    Running == "manipCheck",
  ) %>%
  dplyr::select(
    Subject = Subject,
    Block = manipCheck.Cycle,
    Trial = manipCheck.Sample,
    Condition = Condition,
    Matching = match,
    
    S1 = S1,
    S2 = S2,
    ID1 = ID1,
    ID2 = ID2,
    
    Shape = shape,
    Label = label,
    #Shape_Origin_Identity = label,
    Label_Origin_Identity = label,
    Response = match03.RESP,
    RT_ms = match03.RT,
    ACC = match03.ACC,
  ) %>%
  dplyr::rowwise() %>% #使用原始代码清理
      dplyr::mutate(
        Shape_Origin_Identity = case_when(
          Shape == S1 ~ ID1, # Shape 属于 S1，则使用 ID1
          Shape == S2 ~ ID2, # Shape 属于 S2，则使用 ID2
          TRUE ~ NA_character_ # 如果都不匹配，返回 NA
        )
  ) %>%
  dplyr::ungroup()%>%
  dplyr::mutate(
    Matching = case_when(
      Matching == "match" ~ "Matching",
      Matching == "nonmatch" ~ "Nonmatching"
    ),
    RT_ms = as.numeric(RT_ms),
    RT_sec = RT_ms / 1000,
    Label_English_Identity = case_when(
      Label_Origin_Identity == "Fremder" ~ "Stranger",
      Label_Origin_Identity == "Ich" ~ "Self",
    ),
    Label_Standardized_Identity = Label_English_Identity,
    Shape_English_Identity = case_when(
      Shape_Origin_Identity == "Fremder" ~ "Stranger",
      Shape_Origin_Identity == "Ich" ~ "Self",
    ),
    Shape_Standardized_Identity = case_when(
      Shape_English_Identity == "Self" ~ "Self",
      Shape_English_Identity == "Stranger" ~ "Stranger",
    ),
  ) %>%
  dplyr::mutate(
    Subject = as.numeric(Subject),
    Matching = factor(
      Matching, levels = c("Matching", "Nonmatching")
    ),
    RT_ms = as.numeric(RT_ms),
    RT_sec = as.numeric(RT_sec),
    ACC = as.numeric(ACC),
  ) %>%
  dplyr::select(
    Subject, Block, Trial, Shape, Label, Matching,
    Label_Origin_Identity, Label_English_Identity, Label_Standardized_Identity,
    Shape_Origin_Identity, Shape_English_Identity, Shape_Standardized_Identity, 
    Response, RT_ms, RT_sec, ACC
  ) %>%
  dplyr::arrange(
    Subject, Block,Trial
  )

names(df)[41] <- "Orellana-Corrales_2021_Exp2"
summary(df[[41]])
write.csv(x = df[[41]], file = "../1_Data/Orellana-Corrales_2021_EP/Exp2/Orellana-Corrales_2021_EP_Exp2_Clean.csv",row.names = FALSE)
```

# Orellana-Corrales_2021_EP
## Experiment 3 (Identity = 2)
"Self", "Stranger"    →   "Self","Stranger" (Subject 1 error?)
```{r Paper n14 Experiment 3}
df[[42]] <- read.csv(
"../1_Data/Orellana-Corrales_2021_EP/Exp3/Orellana-Corrales_2021_EP_Exp3_raw.csv"
  ) %>%
  dplyr::filter(
    Running == "manipCheck",
    Subject != 1,
  ) %>%
  dplyr::select(
    Subject = Subject,
    Block = manipCheck.Cycle,
    Trial = manipCheck.Sample,
    Condition = Condition,
    Matching = match,
    Shape = shape,
    Label = label,
    S1 = S1,
    S2 = S2,
    ID1 = ID1,
    ID2 = ID2,
    Shape_Origin_Identity = label,
    Label_Origin_Identity = label,
    Response = match03.RESP,
    RT_ms = match03.RT,
    ACC = match03.ACC,
  ) %>%
  dplyr::rowwise() %>% #使用原始代码清理
      dplyr::mutate(
        Shape_Origin_Identity = case_when(
          Shape == S1 ~ ID1, # Shape 属于 S1，则使用 ID1
          Shape == S2 ~ ID2, # Shape 属于 S2，则使用 ID2
          TRUE ~ NA_character_ # 如果都不匹配，返回 NA
        )
  ) %>%
  dplyr::ungroup()%>%
  dplyr::mutate(
    Matching = case_when(
      Matching == "match" ~ "Matching",
      Matching == "nonmatch" ~ "Nonmatching"
    ),
    RT_ms = as.numeric(RT_ms),
    RT_sec = RT_ms / 1000
  ) %>%
  dplyr::mutate(
    Subject = as.numeric(Subject),
    Matching = factor(
      Matching, levels = c("Matching", "Nonmatching")
    ),
    RT_ms = as.numeric(RT_ms),
    RT_sec = as.numeric(RT_sec),
    ACC = as.numeric(ACC),
    Label_English_Identity = case_when(
      Label_Origin_Identity == "Fremder" ~ "Stranger",
      Label_Origin_Identity == "Ich" ~ "Self",
    ),
    Label_Standardized_Identity = Label_English_Identity,
    Shape_English_Identity = case_when(
      Shape_Origin_Identity == "Fremder" ~ "Stranger",
      Shape_Origin_Identity == "Ich" ~ "Self",
    ),
    Shape_Standardized_Identity = case_when(
      Shape_English_Identity == "Self" ~ "Self",
      Shape_English_Identity == "Stranger" ~ "Stranger",
    ),
  ) %>%
  dplyr::select(
    Subject, Block, Trial, Shape, Label, Matching,
    Label_Origin_Identity, Label_English_Identity, Label_Standardized_Identity,
    Shape_Origin_Identity, Shape_English_Identity, Shape_Standardized_Identity, 
    Response, RT_ms, RT_sec, ACC
  ) %>%
  dplyr::arrange(
    Subject,
  )

names(df)[42] <- "Orellana-Corrales_2021_Exp3"
summary(df[[42]])
write.csv(x = df[[42]], file = "../1_Data/Orellana-Corrales_2021_EP/Exp3/Orellana-Corrales_2021_EP_Exp3_Clean.csv",row.names = FALSE)
```

# Amodeo_2024_CABN
## Experiment 1 (Identity = 3)
"Self","Friend","Stranger"    →   "Self","Close","Stranger" (No Practice Data)
```{r Paper t28 Experiment 1}
df[[43]] <- read.csv(
"../1_Data/Amodeo_2024_CABN/Amodeo_2024_CABN_Exp1_raw.csv"
  ) %>%
  dplyr::select(
    Subject = Subject,
    Block = BlockList.Sample,
    Trial = SubTrial,
    Matching = Label,
    Shape = Target,
    Label = Label,
    Label_Origin_Identity = Label,
    Shape_Origin_Identity = Shape,
    Response = Target.RESP,
    RT_ms = Target.RT,
    ACC = Target.ACC,
  ) %>%
  dplyr::mutate(
    Matching = case_when(
      Matching == "Ikzelf" ~ "Self",
      Matching == "Bekende" ~ "Friend",
      Matching == "Vreemde" ~ "Stranger"
    ),
    Matching = case_when(
      Matching == Shape_Origin_Identity ~ "Matching",
      Matching != Shape_Origin_Identity ~ "Nonmatching"),
    Label_English_Identity = case_when(
      Label_Origin_Identity == "Ikzelf" ~ "Self",
      Label_Origin_Identity == "Bekende" ~ "Friend",
      Label_Origin_Identity == "Vreemde" ~ "Stranger"
    ),
    Label_Standardized_Identity = Label_English_Identity,
    Shape_English_Identity = Shape_Origin_Identity,
    Shape_Standardized_Identity = case_when(
      Shape_English_Identity == "Self" ~ "Self",
      Shape_English_Identity == "Friend" ~ "Close",
      Shape_English_Identity == "Stranger" ~ "Stranger",
    ),
    RT_ms = as.numeric(RT_ms),
    RT_sec = RT_ms / 1000,
  ) %>%
  dplyr::mutate(
    Subject = as.numeric(Subject),
    Matching = factor(
      Matching, levels = c("Matching", "Nonmatching")
    ),
    RT_ms = as.numeric(RT_ms),
    RT_sec = as.numeric(RT_sec),
    ACC = as.numeric(ACC),
    
  ) %>%
  dplyr::select(
    Subject, Block, Trial, Shape, Label, Matching, 
    Label_Origin_Identity, Label_English_Identity, Label_Standardized_Identity,
    Shape_Origin_Identity, Shape_English_Identity, Shape_Standardized_Identity,
    Response, RT_ms, RT_sec, ACC
  ) %>%
  dplyr::arrange(
    Subject, Block, Trial
  )

names(df)[43] <- "Amodeo_2024_CABN"
summary(df[[43]])
write.csv(x = df[[43]], file = "../1_Data/Amodeo_2024_CABN/Amodeo_2024_CABN_Exp1_Clean.csv",row.names = FALSE)
```

# Zhang_2023_NI
## Experiment 1 (Identity = 2)
"Self","Stranger"   →   "Self","Stranger" (Practice to be continue)
```{r Paper t10 Experiment 1}
df[[44]] <- read.csv(
"../1_Data/Zhang_2023_NI/Zhang_2023_NI_Exp1_raw.csv"
  ) %>%
  dplyr::filter(
    Procedure.Block. == "ProSelf",
  ) %>%
  dplyr::select(
    Subject = Subject,
    Shape = Stimulus,
    Label = Label,
    Label_Origin_Identity = Label,
    Block = TrialListS.Cycle,
    Trial = TrialListS.Sample,
    Trial_Type = Running.LogLevel5.,
    Shape_Origin_Identity = Shape,
    Matching = Match,
    Response = TargetS.RESP,
    RT_ms = TargetS.RT,
    ACC = TargetS.ACC,
  ) %>%
  dplyr::mutate(
    Matching = case_when(
      Matching == "Matched" ~ "Matching",
      Matching == "Mismatched" ~ "Nonmatching"
    ),
    Label_English_Identity = case_when(
      Label_Origin_Identity == "你" ~ "Self",
      Label_Origin_Identity == "生人" ~ "Stranger"
    ),
    Label_Standardized_Identity = Label_English_Identity,
    Shape_English_Identity = case_when(
      Shape_Origin_Identity == "你" ~ "Self",
      Shape_Origin_Identity == "生人" ~ "Stranger"
    ),    
    Shape_Standardized_Identity = case_when(
      Shape_English_Identity == "Self" ~ "Self",
      Shape_English_Identity == "Stranger" ~ "Stranger",
    ),
    RT_ms = as.numeric(RT_ms),
    RT_sec = RT_ms / 1000
  ) %>%
  dplyr::mutate(
    Subject = as.numeric(Subject),
    Matching = factor(
      Matching, levels = c("Matching", "Nonmatching")
    ),
    RT_ms = as.numeric(RT_ms),
    RT_sec = as.numeric(RT_sec),
    ACC = as.numeric(ACC),
  ) %>%
  dplyr::select(
    Subject, Block, Trial, Shape, Label, Matching, 
    Label_Origin_Identity, Label_English_Identity, Label_Standardized_Identity,
    Shape_Origin_Identity, Shape_English_Identity, Shape_Standardized_Identity,
    Response, RT_ms, RT_sec, ACC
  ) %>%
  dplyr::arrange(
    Subject, Block, Trial
  )

names(df)[44] <- "Zhang_2023_NI"
summary(df[[44]])
write.csv(x = df[[44]], file = "../1_Data/Zhang_2023_NI/Zhang_2023_NI_Exp1_Clean.csv",row.names = FALSE)
```

# Feldborg_2021_ERPH
## Experiment 1 (Identity = 3)
"Self","Friend","Stranger"    →   "Self","Close","Stranger"
```{r Paper t13 Experiment 1}
df[[45]] <- read.csv(
"../1_Data/Feldborg_2021_ERPH/Feldborg_2021_ERPH_Exp1_raw.csv"
  ) %>%
  dplyr::filter(
    tasktype == "SAT"
  ) %>%
  dplyr::select(
    Subject = subject,
    Group = group,
    Block = nblock,
    Trial = TrialID,
    Condition = fill,
    Matching = Con_match,
    Shape = Stim_Content,
    Label = Con_label,
    Label_Origin_Identity = Con_label,
    Shape_Origin_Identity = Con_shape,
    Response = response,
    RT_ms = latency,
    ACC = correct,
  ) %>%
  dplyr::mutate(
    Matching = case_when(
      Matching == "match" ~ "Matching",
      Matching == "unmatch" ~ "Nonmatching"
    ),
    RT_ms = as.numeric(RT_ms),
    RT_sec = RT_ms / 1000
  ) %>%
  dplyr::mutate(
    Subject = as.numeric(Subject),
    Matching = factor(
      Matching, levels = c("Matching", "Nonmatching")
    ),
    RT_ms = as.numeric(RT_ms),
    RT_sec = as.numeric(RT_sec),
    ACC = as.numeric(ACC),
    Label_Origin_Identity = case_when(
      Label_Origin_Identity == "self" ~ "Self",
      Label_Origin_Identity == "stranger" ~ "Stranger",
      Label_Origin_Identity == "friend" ~ "Friend",
    ),
    Label_English_Identity = Label_Origin_Identity,
    Label_Standardized_Identity = Label_English_Identity,
    Shape_English_Identity = case_when(
      Shape_Origin_Identity == "self" ~ "Self",
      Shape_Origin_Identity == "stranger" ~ "Stranger",
      Shape_Origin_Identity == "friend" ~ "Friend",
    ),
    Shape_Standardized_Identity = case_when(
      Shape_English_Identity == "Self" ~ "Self",
      Shape_English_Identity == "Friend" ~ "Close",
      Shape_English_Identity == "Stranger" ~ "Stranger",
    ),
  ) %>%
  dplyr::select(
    Subject, Group, Condition, Block, Trial, Shape, Label, Matching, 
    Label_Origin_Identity, Label_English_Identity, Label_Standardized_Identity,
    Shape_Origin_Identity, Shape_English_Identity, Shape_Standardized_Identity,
    Response, RT_ms, RT_sec, ACC
  ) %>%
  dplyr::arrange(
    Subject, Block, Trial
  )

names(df)[45] <- "Feldborg_2021_ERPH_Exp1"
summary(df[[45]])
write.csv(x = df[[45]], file = "../1_Data/Feldborg_2021_ERPH/Feldborg_2021_ERPH_Exp1_Clean.csv",row.names = FALSE)
```

# Martinez-Perez_2024_CC
## Experiment 2 (Identity = 3)
"self", "best friend","stranger"    →   "Self","Close","Stranger" (Practice to be continue)
```{r Paper t27 Experiment 2}
df[[46]] <- read.csv(
  "../1_Data/Martinez-Perez_2024_CC/Martinez-Perez_2024_CC_Exp2_raw.csv"
  ) %>%
  dplyr::filter(
    Running.Trial. == "bloqueExperimental",
  ) %>%  
  dplyr::select(
    Subject = Subject,
    Block = bloqueExperimental.Cycle,
    Trial = bloqueExperimental.Sample,
    Shape = Figura,
    Self_Shape = tuF,
    Stranger_Shape = extranoF,
    Friend_Shape = amigoF,
    Label = Etiqueta,
    Label_Origin_Identity = Etiqueta,
    Matching = TipoEnsayo,
    Response = Blanco1.RESP,
    RT_ms = Blanco1.RT,
    ACC = Blanco1.ACC,
  ) %>%
  dplyr::rowwise() %>%
  dplyr::mutate(
    Shape_Origin_Identity = case_when(
      Shape == Self_Shape ~ "Self",
      Shape == Stranger_Shape ~ "Stranger",
      Shape == Friend_Shape ~ "Friend",
      TRUE ~ NA_character_
    )
  ) %>%
  dplyr::ungroup()%>%
  dplyr::mutate(
    Matching = case_when(
      Matching == "Matched" ~ "Matching",
      Matching == "NonMatching" ~ "Nonmatching"
    ),    
    ACC = as.numeric(ACC),
    RT_ms = as.numeric(RT_ms),
    RT_sec = RT_ms / 1000,
    RT_sec = as.numeric(RT_sec),
    Label_English_Identity = case_when(
      Label_Origin_Identity == "tu" ~ "Self",
      Label_Origin_Identity == "extrano" ~ "Stranger",
      Label_Origin_Identity == "amigo" ~ "Friend",
    ),
    Label_Standardized_Identity = Label_English_Identity,
    Shape_English_Identity = case_when(
      Shape_Origin_Identity == "Self" ~ "Self",
      Shape_Origin_Identity == "Stranger" ~ "Stranger",
      Shape_Origin_Identity == "Friend" ~ "Friend",
    ),
    Shape_Standardized_Identity = case_when(
      Shape_English_Identity == "Self" ~ "Self",
      Shape_English_Identity == "Friend" ~ "Close",
      Shape_English_Identity == "Stranger" ~ "Stranger",
    ),
  ) %>%
  dplyr::select(
    Subject, Block, Trial, Shape, Label, Matching,
    Label_Origin_Identity, Label_English_Identity, Label_Standardized_Identity,
    Shape_Origin_Identity, Shape_English_Identity, Shape_Standardized_Identity,
    Response, RT_ms, RT_sec, ACC
  ) %>%
  dplyr::arrange(
    Subject, Block, Trial
    )

names(df)[46] <- "Martinez-Perez_2024_CC_Exp2"
summary(df[[46]])
write.csv(x = df[[46]], file = "../1_Data/Martinez-Perez_2024_CC/Martinez-Perez_2024_CC_Exp2_Clean.csv",row.names = FALSE)
```

# Wang_2016_EPHPP
## Experiment 1 (Identity = 3)
"Self", "Friend", "Stranger"    →   "Self","Close","Stranger"
```{r  Experiment 1}
df[[47]] <- read.csv(
  "../1_Data/Wang_2016_EPHPP/Wang_2016_EPHPP_Exp1_Raw.csv"
  ) %>%
  dplyr::select(
    Subject = Subject,
    Shape = Stimulus,
    Label = Label,
    Label_Origin_Identity = Label,
    Shape_Origin_Identity = Shape,
    Matching = Match,
    RT_ms = Target.RT,
    ACC = Target.ACC,
    Response = Target.RESP
  ) %>%
  dplyr::mutate(
    Matching = case_when(
      Matching == "Matched" ~ "Matching",
      Matching == "Mismatched" ~ "Nonmatching"
    ),
    RT_ms = as.numeric(RT_ms),
    RT_sec = RT_ms / 1000,
    RT_sec = as.numeric(RT_sec),
    Subject = as.numeric(Subject),
    Matching = factor(
      Matching, levels = c("Matching", "Nonmatching")
    ),
    RT_ms = as.numeric(RT_ms),
    RT_sec = as.numeric(RT_sec),
    ACC = as.numeric(ACC),
    Label_English_Identity = case_when(
      Label_Origin_Identity == "self" ~ "Self",
      Label_Origin_Identity == "friend" ~ "Friend",
      Label_Origin_Identity == "stranger" ~ "Stranger",
    ),
    Label_Standardized_Identity = case_when(
      Label_Origin_Identity == "self" ~ "Self",
      Label_Origin_Identity == "friend" ~ "Close",
      Label_Origin_Identity == "stranger" ~ "Stranger",
    ),
    Shape_English_Identity = Shape_Origin_Identity,
    Shape_Standardized_Identity = case_when(
      Shape_English_Identity == "Self" ~ "Self",
      Shape_English_Identity == "Friend" ~ "Close",
      Shape_English_Identity == "Stranger" ~ "Stranger",
    ),
  ) %>%
  dplyr::select(
    Subject, Shape, Label, Matching,
    Label_Origin_Identity, Label_English_Identity, Label_Standardized_Identity,
    Shape_Origin_Identity, Shape_English_Identity, Shape_Standardized_Identity, 
    Response, RT_ms, RT_sec, ACC,
  ) %>%
  dplyr::arrange(
    Subject, Shape, Label, Matching, 
  )

names(df)[47] <- "Wang_2016_EPHPP_Exp1"
summary(df[[47]])
write.csv(x = df[[47]], file = "../1_Data/Wang_2016_EPHPP/Wang_2016_EPHPP_Exp1_Clean.csv",row.names = FALSE)
```

# Sui_2014 (Unpublish)(Matching 分布不对，没明白Session和Group的区别)
## Experiment 1 (Identtiy = 3)
"Self", "Friend", "Stranger"    →   "Self","Close","Stranger" (No Trial Mess) (Practice Unknown)
```{r Paper s3 Experiment 1}
df[[48]] <- read.csv(
  "../1_Data/Sui_2014/Sui_2014_Exp1_raw.csv"
  ) %>%
  dplyr::select(
    Subject = Subject,
    Session = Session,
    Group = Block,
    Shape = SelfRelated,
    Shape_Origin_Identity = SelfRelated,
    Label = Question, 
    Label_Origin_Identity = Question, 
    RT_ms = RT,
    ACC = ACC,
  ) %>%
  dplyr::mutate(
    RT_sec = RT_ms / 1000,
    Label_English_Identity = Label_Origin_Identity,
    Label_Standardized_Identity = case_when(
      Label_Origin_Identity == "You" ~ "Self",
      Label_Origin_Identity == "Friend" ~ "Close",
      Label_Origin_Identity == "Stranger" ~ "Stranger",
    ),
    Shape_English_Identity = Shape_Origin_Identity,
    Shape_Standardized_Identity = case_when(
      Shape_English_Identity == "Self" ~ "Self",
      Shape_English_Identity == "Friend" ~ "Close",
      Shape_English_Identity == "Stranger" ~ "Stranger",
    ),
    Matching = case_when(
      Shape == Label_Origin_Identity ~ "Matching",
      Shape != Label_Origin_Identity ~ "Nonmatching"),
  ) %>%
  dplyr::mutate(
    Subject = as.numeric(Subject),
    Matching = factor(
      Matching, levels = c("Matching", "Nonmatching")
    ),
    Session = as.factor(Session),
    RT_ms = as.numeric(RT_ms),
    RT_sec = as.numeric(RT_sec),
    ACC = as.numeric(ACC),
    
  ) %>%
  dplyr::select(
    Subject, Group, Session, Matching, Shape , Label, 
    Label_Origin_Identity, Label_English_Identity, Label_Standardized_Identity,
    Shape_Origin_Identity, Shape_English_Identity, Shape_Standardized_Identity,
    RT_ms, RT_sec, ACC
  ) %>%
  dplyr::arrange(
    Subject,
  )

names(df)[48] <- "Sui_2014_Exp1"
summary(df[[48]])
write.csv(x = df[[48]], file = "../1_Data/Sui_2014/Sui_2014_Exp1_Clean.csv",row.names = FALSE)
```

# Sui_2015 (Unpublish)
## Experiment 1 (Identtiy = 3)
"Self", "Friend", "Stranger"    →   "Self","Close","Stranger"(No  trial mess)
```{r Paper s4 Experiment 1}
# 获取文件夹内所有满足条件的文件名
file_list <- list.files(
  path = "../1_Data/Sui_2015_unpub/Sui_2015_unpub_Raw/Source/",
  pattern = "^PractExperiment_1.*\\.mat$",
  full.names = TRUE
)

# 创建一个空的列表来存储读取的.mat文件
list_mat_e1 <- list()

# 循环读取文件并存储到列表中
for (file in file_list) {
  mat_data <- R.matlab::readMat(file)
  list_mat_e1[[basename(file)]] <- mat_data
}

rm(file, file_list)


df[[49]] <- read.mat(
  list = list_mat_e1
  ) %>%
  dplyr::mutate(
    Matching = case_when(
      Shape == Label ~ "Matching",
      Shape != Label ~ "Nonmatching"
      ),
    Label_Origin_Identity = case_when(
      Label == 1 ~ "Self",
      Label == 2 ~ "Friend", #Origin Label = Friend
      Label == 3 ~ "Stranger"
    ),
    Label_English_Identity = Label_Origin_Identity,
    Label_Standardized_Identity = case_when(
      Label == 1 ~ "Self",
      Label == 2 ~ "Close", #Origin Label = Friend
      Label == 3 ~ "Stranger"
    ),
    Shape_Origin_Identity = case_when(
      Shape == 1 ~ "Self",
      Shape == 2 ~ "Friend",
      Shape == 3 ~ "Stranger"
    ),
    Shape_English_Identity = Shape_Origin_Identity,
    Shape_Standardized_Identity = case_when(
      Shape_English_Identity == "Self" ~ "Self",
      Shape_English_Identity == "Friend" ~ "Close",
      Shape_English_Identity == "Stranger" ~ "Stranger",
    ),
    RT_ms = RT,
    RT_sec = RT / 1000,
    ) %>%
  dplyr::mutate(
    Subject = as.numeric(Subject),
    Matching = factor(
      Matching, levels = c("Matching", "Nonmatching")
    ),
    Session = as.factor(Session),
    RT_ms = as.numeric(RT_ms),
    RT_sec = as.numeric(RT_sec),
    ACC = as.numeric(ACC),
  ) %>%
  dplyr::select(
    Subject, Session, Shape, Label, Matching, 
    Label_Origin_Identity, Label_English_Identity, Label_Standardized_Identity,
    Shape_Origin_Identity, Shape_English_Identity, Shape_Standardized_Identity,  
    RT_ms, RT_sec, ACC
  ) %>%
  dplyr::arrange(
    Subject,
  )

rm(list_mat_e1, mat_data)

names(df)[49] <- "Sui_2015_Exp1"
summary(df[[49]])
write.csv(x = df[[49]], file = "../1_Data/Sui_2015_unpub/Exp1/Sui_2015_unpub_Exp1_Clean.csv",row.names = FALSE)
```

# Sui_2015 (Unpublish)
## Experiment 2 (Identtiy = 3)
"Self", "Friend", "Stranger"    →   "Self","Close","Stranger"(No  trial mess)
```{r Paper s4 Experiment 2}
# 获取文件夹内所有满足条件的文件名
file_list <- list.files(
  path = "../1_Data/Sui_2015_unpub/Sui_2015_unpub_Raw/Source/",
  pattern = "^PractExperiment_2.*\\.mat$",
  full.names = TRUE
)

# 创建一个空的列表来存储读取的.mat文件
list_mat_e2 <- list()

# 循环读取文件并存储到列表中
for (file in file_list) {
  mat_data <- R.matlab::readMat(file)
  list_mat_e2[[basename(file)]] <- mat_data
}

rm(file, file_list)

df[[50]] <- read.mat(list = list_mat_e2) %>%
  dplyr::mutate(
    Matching = case_when(
      Shape == Label ~ "Matching",
      Shape != Label ~ "Nonmatching"
    ),
    Label_Origin_Identity = case_when(
      Label == 1 ~ "Self",
      Label == 2 ~ "Friend", #Origin Label = Friend
      Label == 3 ~ "Stranger"
    ),
    Label_English_Identity = Label_Origin_Identity,
    Label_Standardized_Identity = case_when(
      Label == 1 ~ "Self",
      Label == 2 ~ "Close", #Origin Label = Friend
      Label == 3 ~ "Stranger"
    ),
    Shape_Origin_Identity = case_when(
      Shape == 1 ~ "Self",
      Shape == 2 ~ "Friend",
      Shape == 3 ~ "Stranger"
    ),
    Shape_English_Identity = Shape_Origin_Identity,
    Shape_Standardized_Identity = case_when(
      Shape_English_Identity == "Self" ~ "Self",
      Shape_English_Identity == "Friend" ~ "Close",
      Shape_English_Identity == "Stranger" ~ "Stranger",
    ),
    RT_ms = RT,
    RT_sec = RT / 1000,
    ) %>%
  dplyr::mutate(
    Subject = as.numeric(Subject),
    Matching = factor(
      Matching, levels = c("Matching", "Nonmatching")
    ),
    
    Session = as.factor(Session),
    RT_ms = as.numeric(RT_ms),
    RT_sec = as.numeric(RT_sec),
    ACC = as.numeric(ACC),
  ) %>%
  dplyr::select(
    Subject, Session, Shape, Label, Matching,  
    Label_Origin_Identity, Label_English_Identity, Label_Standardized_Identity,
    Shape_Origin_Identity, Shape_English_Identity, Shape_Standardized_Identity, 
    RT_ms, RT_sec, ACC
  ) %>%
  dplyr::arrange(
    Subject, 
  ) %>%
  dplyr::filter(Subject != 0) # 排除测试被试 subject 0（测试运行，见 PROJ_STATE.md 已知问题）

rm(list_mat_e2, mat_data)

names(df)[50] <- "Sui_2015_Exp2"
summary(df[[50]])
write.csv(x = df[[50]], file = "../1_Data/Sui_2015_unpub/Exp2/Sui_2015_unpub_Exp2_Clean.csv",row.names = FALSE)
```

# Dalmaso_2024_CC [Face]
## Experiment 1 (Identity = 2) (No Shape mess)
"Self","Other" → "Self","Stranger"(No  trial mess)
```{r Paper a2 Experiment 1}
df[[51]] <- read.csv(
  "../1_Data/Dalmaso_2024_CC/Exp1/Dalmaso_2024_CC_Exp1_raw.csv"
  ) %>%
  dplyr::select(
    Subject = participant,
    Face = file_stim,
    Label = etichetta,
    Label_Origin_Identity = etichetta,
    Shape_Origin_Identity = id_self,
    Matching = match,
    Condition = condizione,
    Race = etnia,
    RT_ms = risposta.rt,
    ACC = risposta.corr,
    ) %>%
  dplyr::mutate(
    Matching = case_when(
      Matching == "si" ~ "Matching",
      Matching == "no" ~ "Nonmatching",
    ),
    RT_ms = as.numeric(RT_ms),
    RT_sec = RT_ms / 1000,
    ) %>%
  dplyr::mutate(
    Subjcet = as.numeric(Subject),
    RT_ms = as.numeric(RT_ms),
    RT_sec = as.numeric(RT_sec),
    ACC = as.numeric(ACC),
    Label_English_Identity = Label_Origin_Identity,
    Label_Standardized_Identity = case_when(
      Label_Origin_Identity == "Self" ~ "Self",
      Label_Origin_Identity == "Other" ~ "Stranger",
    ),
    Shape_English_Identity = case_when(
      Shape_Origin_Identity == "self" ~ "Self",
      Shape_Origin_Identity == "other" ~ "Stranger",
    ),
    Shape_Standardized_Identity = case_when(
      Shape_English_Identity == "Self" ~ "Self",
      Shape_English_Identity == "Stranger" ~ "Stranger",
    ),
    Race = case_when(
      Race == "asiatico" ~ "Asian",
      Race == "bianco" ~ "White"
    ),
    Condition = case_when(
      Condition == "asiatico" ~ "Asian",
      Condition == "bianco" ~ "White"
    ),
    ) %>%
  dplyr::select(
    Subject, Face, Label, Matching, Condition, Race,
    Label_Origin_Identity, Label_English_Identity, Label_Standardized_Identity,
    Shape_Origin_Identity, Shape_English_Identity, Shape_Standardized_Identity,
    RT_ms, RT_sec, ACC
    ) %>%
  dplyr::arrange(
    Subject
    )

names(df)[51] <- "Dalmaso_2024_CC_Exp1"
summary(df[[51]])
write.csv(x = df[[51]], file = "../1_Data/Dalmaso_2024_CC/Exp1/Dalmaso_2024_CC_Exp1_Clean.csv",row.names = FALSE)
```

# Dalmaso_2024_CC
## Experiment 2 (Identity = 2) (No Shape/Label mess)
"Self","Other" → "Self","Stranger"(No  trial mess)
```{r Paper a2 Experiment 2}
df[[52]] <- read.csv(
  "../1_Data/Dalmaso_2024_CC/Exp2/Dalmaso_2024_CC_Exp2_raw.csv"
  ) %>%
  dplyr::select(
    Subject = participant,
    Face = file_stim,
    Shape_Origin_Identity = self_other,
    Matching = match,
    Condition = condition,
    Race = race,
    RT_ms = rt,
    ACC = acc,
    ) %>%
  dplyr::mutate(
    Matching = case_when(
      Matching == "yes" ~ "Matching",
      Matching == "no" ~ "Nonmatching",
    ),
    RT_ms = as.numeric(RT_ms),
    RT_sec = RT_ms / 1000,
    ) %>%
  dplyr::mutate(
    Subjcet = as.numeric(Subject),
    RT_ms = as.numeric(RT_ms),
    RT_sec = as.numeric(RT_sec),
    ACC = as.numeric(ACC),
    Shape_English_Identity = case_when(
      Shape_Origin_Identity == "self" ~ "Self",
      Shape_Origin_Identity == "other" ~ "Stranger",
    ),
    Shape_Standardized_Identity = case_when(
      Shape_English_Identity == "Self" ~ "Self",
      Shape_English_Identity == "Stranger" ~ "Stranger",
    ),
    Race = case_when(
      Race == "asiatico" ~ "Asian",
      Race == "bianco" ~ "White"
    ),
    Condition = case_when(
      Condition == "asiatico" ~ "Asian",
      Condition == "bianco" ~ "White"
    ),
    ) %>%
  dplyr::select(
    Subject, Face, Race, Condition, Matching,
    Shape_Origin_Identity, Shape_English_Identity, Shape_Standardized_Identity,
    RT_ms, RT_sec, ACC
    ) %>%
  dplyr::arrange(
    Subject
    )

names(df)[52] <- "Dalmaso_2024_CC_Exp2"
summary(df[[52]])
write.csv(x = df[[52]], file = "../1_Data/Dalmaso_2024_CC/Exp2/Dalmaso_2024_CC_Exp2_Clean.csv",row.names = FALSE)
```

# Bukowski_2021_AP
## Experiment 1 (Identtiy = 3)
"Self", "Friend", "Stranger"
```{r Paper p19 Experiment 1}
df[[53]] <- read.csv("../1_Data/Bukowski_2021_AP/Exp1/Bukowski_2021_AP_Exp1_raw.csv") %>%
  # dplyr::filter(Session == 3) %>%
  dplyr::select(
    Subject,
    Session,
    Shape,
    Label = Label,
    Label_Origin_Identity = Label,
    Block = Trial,
    Trial = SubTrial,
    Phase = Running.Trial.,
    ACC = Target.ACC,
    RT_ms = Target.RT,
  ) %>%
  dplyr::mutate(
    Label_English_Identity = case_when(
      Label == "Sie" ~ "Self",
      Label == "Freund" ~ "Friend",
      Label == "Fremder" ~ "Stranger",
    ),
    Label_Standardized_Identity = case_when(
      Label == "Sie" ~ "Self",
      Label == "Freund" ~ "Close",
      Label == "Fremder" ~ "Stranger",
    ),
    Shape_Origin_Identity = Shape,
    Shape_English_Identity = Shape_Origin_Identity,
    Shape_Standardized_Identity = case_when(
      Shape_English_Identity == "Self" ~ "Self",
      Shape_English_Identity == "Stranger" ~ "Stranger",
      Shape_English_Identity == "Friend" ~ "Close",
    ),
    Matching = case_when(
      Shape == Label ~ "Matching",
      Shape != Label ~ "Nonmatching",
    ),
    RT_ms = as.numeric(RT_ms),
    RT_sec = RT_ms / 1000,
  ) %>%
  dplyr::mutate(
    Subject = as.numeric(Subject),
    Matching = factor(
      Matching, levels = c("Matching", "Nonmatching")
    ),
    Session = as.factor(Session),
    RT_ms = as.numeric(RT_ms),
    RT_sec = as.numeric(RT_sec),
    ACC = as.numeric(ACC),
  ) %>%
  dplyr::select(
    Subject, Session, Block, Trial, Phase, Shape, Label, Matching, 
    Label_Origin_Identity, Label_English_Identity, Label_Standardized_Identity,
    Shape_Origin_Identity, Shape_English_Identity, Shape_Standardized_Identity,
    RT_ms, RT_sec, ACC
  ) %>%
  dplyr::arrange(
    Subject, Block, Trial, 
  )

names(df)[53] <- "Bukowski_2021_AP_Exp1"
summary(df[[53]])
write.csv(x = df[[53]], file = "../1_Data/Bukowski_2021_AP/Exp1/Bukowski_2021_AP_Exp1_Clean.csv",row.names = FALSE)
```

# Bukowski_2021_AP
## Experiment 2 (Identtiy = 3)
"Self", "Friend", "Stranger"
```{r Paper p19 Experiment 2}
df[[54]] <- read.csv("../1_Data/Bukowski_2021_AP/Exp2/Bukowski_2021_AP_Exp2_raw.csv") %>%
  #dplyr::filter(Session == 3) %>%
  dplyr::select(
    Subject,
    Session,
    Shape,
    Label,
    Block = Trial,
    Trial = SubTrial,
    Phase = Running.Trial.,
    ACC = Target.ACC,
    RT_ms = Target.RT,
  ) %>%
  dplyr::mutate(
   Label_English_Identity = case_when(
      Label == "Sie" ~ "Self",
      Label == "Freund" ~ "Friend",
      Label == "Fremder" ~ "Stranger",
    ),
    Label_Standardized_Identity = case_when(
      Label == "Sie" ~ "Self",
      Label == "Freund" ~ "Close",
      Label == "Fremder" ~ "Stranger",
    ),
    Label_Origin_Identity = case_when(
      Label == "Sie" ~ "Self",
      Label == "Freund" ~ "Close",
      Label == "Fremder" ~ "Stranger",
    ),
    Shape_Origin_Identity = Shape,
    Shape_English_Identity = Shape_Origin_Identity,
    Shape_Standardized_Identity = case_when(
      Shape_English_Identity == "Self" ~ "Self",
      Shape_English_Identity == "Stranger" ~ "Stranger",
    ),
    Matching = case_when(
      Shape == Label ~ "Matching",
      Shape != Label ~ "Nonmatching",
    ),
    RT_ms = as.numeric(RT_ms),
    RT_sec = RT_ms / 1000,
  ) %>%
  dplyr::mutate(
    Subject = as.numeric(Subject),
    Matching = factor(
      Matching, levels = c("Matching", "Nonmatching")
    ),
    RT_ms = as.numeric(RT_ms),
    RT_sec = as.numeric(RT_sec),
    ACC = as.numeric(ACC),
  ) %>%
  dplyr::select(
    Subject, Session, Block, Trial, Phase, Shape, Label, Matching, 
    Label_Origin_Identity, Label_English_Identity, Label_Standardized_Identity,
    Shape_Origin_Identity, Shape_English_Identity, Shape_Standardized_Identity,
    RT_ms, RT_sec, ACC
  ) %>%
  dplyr::arrange(
    Subject, Block, Trial,
  )

names(df)[54] <- "Bukowski_2021_AP_Exp2"
summary(df[[54]])
write.csv(x = df[[54]], file = "../1_Data/Bukowski_2021_AP/Exp2/Bukowski_2021_AP_Exp2_Clean.csv",row.names = FALSE)
```

# Svensson_2023_QJEP
## Experiment 1 (Identity = 2) (No Shape/Label mess)
"Self", "Friend"   →   "Self","Close"
```{r Paper a4 Experiment 1}
df[[55]] <- read.csv(
  "../1_Data/Svensson_2023_QJEP/Svensson_2023_QJEP_Exp1_raw.csv"
  ) %>%
  dplyr::select(
    Subject = subject,
    Shape_Origin_Identity = shapeassociation,
    Matching = matchingcondition,
    Response = response,
    Trial = trialnum,
    RT_ms = latency,
    ACC = correct,
    ) %>%
  dplyr::mutate(
    Matching = case_when(
      Matching == "matching" ~ "Matching",
      Matching == "mismatching" ~ "Nonmatching",
    ),
    RT_ms = as.numeric(RT_ms),
    RT_sec = RT_ms / 1000,
    ) %>%
  dplyr::mutate(
    Subjcet = as.numeric(Subject),
    RT_ms = as.numeric(RT_ms),
    RT_sec = as.numeric(RT_sec),
    ACC = as.numeric(ACC),
    Shape_English_Identity = case_when(
      Shape_Origin_Identity == "self" ~ "Self",
      Shape_Origin_Identity == "friend" ~ "Friend",
    ),
    Shape_Standardized_Identity = case_when(
      Shape_English_Identity == "Self" ~ "Self",
      Shape_English_Identity == "Friend" ~ "Close",
    ),
    ) %>%
  dplyr::select(
    Subject, Trial, 
    Shape_Origin_Identity, Shape_English_Identity, Shape_Standardized_Identity,
    Matching, RT_ms, RT_sec, ACC
    ) %>%
  dplyr::arrange(
    Subject,Trial
    )

names(df)[55] <- "Svensson_2023_QJEP"
summary(df[[55]])
write.csv(x = df[[55]], file = "../1_Data/Svensson_2023_QJEP/Svensson_2023_QJEP_Exp1_Clean.csv",row.names = FALSE)
```

# Kirk_2025_BJP
## Experiment 1 (Identity = 3)
"Self", "Friend","Other"   →   "Self","Close","Stranger"
```{r Paper u4 Experiment 1}
df[[56]] <- read.csv(
  "../1_Data/Kirk_2025_BJP/Exp1/Kirk_2025_BJP_Exp1_raw.csv"
  ) %>%
  dplyr::select(
    Subject = Participant.Private.ID,
    Shape_Origin_Identity = voiceidentity,
    Matching = ANSWER,
    Speaker = speaker,
    Voice = soundfile,
    Accent = accent,
    Label = labelword,
    Label_Origin_Identity = labelword,
    Block = blocknumber,
    Trial = Trial.Number,
    RT_ms = rt,
    ACC = Correct,
    ) %>%
  dplyr::mutate(
    Matching = case_when(
      Matching == "MATCH" ~ "Matching",
      Matching == "MISMATCH" ~ "Nonmatching",
    ),
    RT_ms = as.numeric(RT_ms),
    RT_sec = RT_ms / 1000,
    ) %>%
  dplyr::mutate(
    Subjcet = as.numeric(Subject),
    RT_ms = as.numeric(RT_ms),
    RT_sec = as.numeric(RT_sec),
    ACC = as.numeric(ACC),
    Label_English_Identity = case_when(
      Label_Origin_Identity == "self" ~ "Self",
      Label_Origin_Identity == "friend" ~ "Friend",
      Label_Origin_Identity == "other" ~ "Stranger",
    ),
    Label_Standardized_Identity = case_when(
      Label_Origin_Identity == "self" ~ "Self",
      Label_Origin_Identity == "friend" ~ "Close",
      Label_Origin_Identity == "other" ~ "Stranger",
    ),
    Shape_English_Identity = case_when(
      Shape_Origin_Identity == "self" ~ "Self",
      Shape_Origin_Identity == "friend" ~ "Friend",
      Shape_Origin_Identity == "other" ~ "Other",
    ),
    Shape_Standardized_Identity = case_when(
      Shape_English_Identity == "Self" ~ "Self",
      Shape_English_Identity == "Friend" ~ "Close",
      Shape_English_Identity == "Other" ~ "Stranger",
    ),
    ) %>%
  dplyr::select(
    Subject, Block, Trial, Matching, Speaker, Accent, Voice, Label, 
    Label_Origin_Identity, Label_English_Identity, Label_Standardized_Identity,
    Shape_Origin_Identity, Shape_English_Identity, Shape_Standardized_Identity,
    RT_ms, RT_sec, ACC
    ) %>%
  dplyr::arrange(
    Subject, Block
    )

names(df)[56] <- "Kirk_2025_BJP_Exp1"
summary(df[[56]])
write.csv(x = df[[56]], file = "../1_Data/Kirk_2025_BJP/Exp1/Kirk_2025_BJP_Exp1_Clean.csv",row.names = FALSE)
```

# Kirk_2025_BJP (Sound)
## Experiment 1 (Identity = 3)
"Self", "Friend","Other"   →   "Self","Close","Stranger"
```{r Paper u4 Experiment 2}
df[[57]] <- read.csv(
  "../1_Data/Kirk_2025_BJP/Exp2/Kirk_2025_BJP_Exp2_raw.csv"
  ) %>%
  dplyr::select(
    Subject = NewGorillaID,
    Shape_Origin_Identity = voiceidentity,
    Matching = trialtype,
    Voice = soundfile,
    Accent = accent,
    Label = labelword,
    Label_Origin_Identity = labelword,
    Block = blocknumber,
    Trial = Trial.Number,
    RT_ms = RT,
    ACC = Accuracy,
    ) %>%
  dplyr::mutate(
    Matching = case_when(
      Matching == "MATCH" ~ "Matching",
      Matching == "MISMATCH" ~ "Nonmatching",
    ),
    RT_ms = as.numeric(RT_ms),
    RT_sec = RT_ms / 1000,
    ) %>%
  dplyr::mutate(
    Subjcet = as.numeric(Subject),
    RT_ms = as.numeric(RT_ms),
    RT_sec = as.numeric(RT_sec),
    ACC = as.numeric(ACC),
    Label_English_Identity = case_when(
      Label_Origin_Identity == "you" ~ "Self",
      Label_Origin_Identity == "self" ~ "Self",
      Label_Origin_Identity == "friend" ~ "Friend",
      Label_Origin_Identity == "other" ~ "Stranger",
      Label_Origin_Identity == "stranger" ~ "Stranger",
    ),
    Label_Standardized_Identity = case_when(
      Label_Origin_Identity == "you" ~ "Self",
      Label_Origin_Identity == "self" ~ "Self",
      Label_Origin_Identity == "friend" ~ "Close",
      Label_Origin_Identity == "other" ~ "Stranger",
      Label_Origin_Identity == "stranger" ~ "Stranger",
    ),
    Shape_English_Identity = case_when(
      Shape_Origin_Identity == "self" ~ "Self",
      Shape_Origin_Identity == "friend" ~ "Friend",
      Shape_Origin_Identity == "other" ~ "Other",
    ),
    Shape_Standardized_Identity = case_when(
      Shape_English_Identity == "Self" ~ "Self",
      Shape_English_Identity == "Friend" ~ "Close",
      Shape_English_Identity == "Other" ~ "Stranger",
    ),
    ) %>%
  dplyr::select(
    Subject, Block, Trial, Accent, Voice, Label,
    Label_Origin_Identity, Label_English_Identity, Label_Standardized_Identity,
    Shape_Origin_Identity, Shape_English_Identity, Shape_Standardized_Identity,
    Matching, RT_ms, RT_sec, ACC
    ) %>%
  dplyr::arrange(
    Subject, Block
    )
names(df)[57] <- "Kirk_2025_BJP_Exp2"
summary(df[[57]])
write.csv(x = df[[57]], file = "../1_Data/Kirk_2025_BJP/Exp2/Kirk_2025_BJP_Exp2_Clean.csv",row.names = FALSE)
```

# Lee_2023_Cognition
## Experiment 1 (Identity = 2)
"Self", "Friend","Other"   →   "Self","Close","Stranger" (No Trial Mess)
```{r Paper u5 Experiment 1}
df[[58]] <- read.csv(
  "../1_Data/Lee_2023_Cognition/Exp1/Lee_2023_Cognition_Exp1_raw.csv"
  ) %>%
  dplyr::filter(
    TaskType == "PMT1" | TaskType == "PMT2"
  ) %>%
  dplyr::select(
    Subject = subject,
    Block = BlockNumber,
    Shape = stim1,
    Label = word,
    Response = response,
    Label_Origin_Identity = stim2,
    Shape_Origin_Identity = Association,
    Matching = condition,
    RT_ms = RT,
    ACC = correct,
    ) %>%
  dplyr::mutate(
    Matching = case_when(
      Matching == "match" ~ "Matching",
      Matching == "mismatch" ~ "Nonmatching",
    ),
    RT_ms = as.numeric(RT_ms),
    RT_sec = RT_ms / 1000,
    ) %>%
  dplyr::mutate(
    Subjcet = as.numeric(Subject),
    RT_ms = as.numeric(RT_ms),
    RT_sec = as.numeric(RT_sec),
    ACC = as.numeric(ACC),
    Label_English_Identity = case_when(
      Label_Origin_Identity == "you" ~ "You",
      Label_Origin_Identity == "friend" ~ "Friend",
      Label_Origin_Identity == "happy" ~ "Happy",
      Label_Origin_Identity == "neutral" ~ "Neutral",
    ),
    Label_Standardized_Identity = case_when(
      Label_Origin_Identity == "you" ~ "You",
      Label_Origin_Identity == "friend" ~ "Close",  # 2026-08 P12: Friend→Close（与 Shape 侧词表一致）
      Label_Origin_Identity == "happy" ~ "NonPerson",
      Label_Origin_Identity == "neutral" ~ "NonPerson",
    ),
    Shape_English_Identity = case_when(
      Shape_Origin_Identity == "you" ~ "You",
      Shape_Origin_Identity == "friend" ~ "Friend",
      Shape_Origin_Identity == "happy" ~ "NonPerson",
      Shape_Origin_Identity == "neutral" ~ "NonPerson",
    ),
    Shape_Standardized_Identity = case_when(
      Shape_English_Identity == "You" ~ "Self",
      Shape_English_Identity == "Friend" ~ "Close",
    ),
    ) %>%
  dplyr::select(
    Subject, Block, Shape, Label, Matching, 
    Label_Origin_Identity, Label_English_Identity, Label_Standardized_Identity,
    Shape_Origin_Identity, Shape_English_Identity, Shape_Standardized_Identity,
    Response, RT_ms, RT_sec, ACC
    ) %>%
  dplyr::arrange(
    Subject
    )

names(df)[58] <- "Lee_2023_Cognition_Exp1"
summary(df[[58]])
write.csv(x = df[[58]], file = "../1_Data/Lee_2023_Cognition/Exp1/Lee_2023_Cognition_Exp1_Clean.csv",row.names = FALSE)
```

# Lee_2023_Cognition
## Experiment 2 (Identity = 2)
"Self", "Friend","Other"   →   "Self","Close","Stranger" (No Trial Mess)
```{r Paper u5 Experiment 2}
df[[59]] <- read.csv(
  "../1_Data/Lee_2023_Cognition/Exp2/Lee_2023_Cognition_Exp2_raw.csv"
  ) %>%
  dplyr::filter(
    TaskType == "PMT1" | TaskType == "PMT2"
  ) %>%
  dplyr::select(
    Subject = subject,
    Shape = stim1,
    Label =stim2,
    Label_Origin_Identity = stim2,
    Shape_Origin_Identity = Association,
    Matching = Condition,
    RT_ms = RT,
    ACC = correct,
    ) %>%
  dplyr::mutate(
    Matching = case_when(
      Matching == "match" ~ "Matching",
      Matching == "mismatch" ~ "Nonmatching",
    ),
    RT_ms = as.numeric(RT_ms),
    RT_sec = RT_ms / 1000,
    ) %>%
  dplyr::mutate(
    Subjcet = as.numeric(Subject),
    RT_ms = as.numeric(RT_ms),
    RT_sec = as.numeric(RT_sec),
    ACC = as.numeric(ACC),
    Label_English_Identity = case_when(
      Label_Origin_Identity == "self" ~ "Self",
      Label_Origin_Identity == "friend" ~ "Friend",
      Label_Origin_Identity == "label_9" ~ "£9",   # 2026-08 P12: 补 £9/£1 货币刺激映射
      Label_Origin_Identity == "label_1" ~ "£1",
    ),
    Label_Standardized_Identity = case_when(
      Label_Origin_Identity == "self" ~ "Self",
      Label_Origin_Identity == "friend" ~ "Close",
      Label_Origin_Identity == "label_9" ~ "£9",   # 2026-08 P12: 奖赏参照刺激（非自我参照），按原样保留
      Label_Origin_Identity == "label_1" ~ "£1",
    ),
    Shape_English_Identity = case_when(
      Shape_Origin_Identity == "self" ~ "Self",
      Shape_Origin_Identity == "friend" ~ "Friend",
      Shape_Origin_Identity == "9" ~ "£9",   # 2026-08 P12
      Shape_Origin_Identity == "1" ~ "£1",
    ),
    Shape_Standardized_Identity = case_when(
      Shape_English_Identity == "Self" ~ "Self",
      Shape_English_Identity == "Friend" ~ "Close",
      Shape_English_Identity == "£9" ~ "£9",  # 2026-08 P12: 奖赏参照刺激按原样保留
      Shape_English_Identity == "£1" ~ "£1",
    ),
    ) %>%
  dplyr::select(
    Subject, Shape, Label, Matching, 
    Label_Origin_Identity, Label_English_Identity, Label_Standardized_Identity,
    Shape_Origin_Identity, Shape_English_Identity, Shape_Standardized_Identity,
    RT_ms, RT_sec, ACC
    ) %>%
  dplyr::arrange(
    Subject
    )

names(df)[59] <- "Lee_2023_Cognition_Exp2"
summary(df[[59]])
write.csv(x = df[[59]], file = "../1_Data/Lee_2023_Cognition/Exp2/Lee_2023_Cognition_Exp2_Clean.csv",row.names = FALSE)
```

# Sui_2014_APP
## Experiment 1 (Identtiy = 3)
"Self", "Mother", "Stranger" → "Self","Close","Stranger"  (No Shape/Label)
1:1:1
```{r paper s5 Experiment 1}
df[[60]] <- read.csv(
  "../1_Data/Sui_2014_APP/Exp1/Sui_2014_APP_Exp1_raw.csv"
  ) %>%
  dplyr::select(
    Subject = subj_idx,
    Block = blockNo,
    Trial = trialNo,
    Matching = matchness,
    Shape_Origin_Identity = Id_fig,
    RT_sec = rt,
    ACC = response,
  ) %>%
  dplyr::mutate(
    Shape_English_Identity = case_when(
      Shape_Origin_Identity == "self" ~ "Self",
      Shape_Origin_Identity == "mother" ~ "Mother",
      Shape_Origin_Identity == "stranger" ~ "Stranger",
    ),
    Shape_Standardized_Identity = case_when(
      Shape_English_Identity == "Self" ~ "Self",
      Shape_English_Identity == "Mother" ~ "Close",
      Shape_English_Identity == "Stranger" ~ "Stranger",
    ),
    Matching = case_when(
      Matching == "yes" ~ "Matching",
      Matching == "no" ~ "Nonmatching"),
    RT_ms = RT_sec * 1000,
  ) %>%
  dplyr::mutate(
    Subject = as.numeric(Subject),
    Matching = factor(
      Matching, levels = c("Matching", "Nonmatching")
    ),
    RT_ms = as.numeric(RT_ms),
    RT_sec = as.numeric(RT_sec),
    ACC = as.numeric(ACC),
  ) %>%
  dplyr::select(
    Subject, Block, Trial, Matching, 
    Shape_Origin_Identity, Shape_English_Identity, Shape_Standardized_Identity,
    RT_ms, RT_sec, ACC
  ) %>%
  dplyr::arrange(
    Subject, Block, Trial
  )

names(df)[60] <- "Sui_2014_APP_Exp1"
summary(df[[60]])
write.csv(x = df[[60]], file = "../1_Data/Sui_2014_APP/Exp1/Sui_2014_APP_Exp1_Clean.csv",row.names = FALSE)
```

# Sui_2014_APP
## Experiment 2 (Identtiy = 3)
"Self", "Mother", "Stranger" (No Shape/Label)
1:3:3
```{r paper s5 Experiment 2}
df[[61]] <- read.csv(
  "../1_Data/Sui_2014_APP/Exp2/Sui_2014_APP_Exp2_raw.csv"
  ) %>%
  dplyr::select(
    Subject = subj_idx,
    Block = blockNo,
    Trial = trialNo,
    Matching = matchness,
    Shape_Origin_Identity = Id_fig,
    RT_sec = rt,
    ACC = response,
  ) %>%
  dplyr::mutate(
    Shape_English_Identity = case_when(
      Shape_Origin_Identity == "self" ~ "Self",
      Shape_Origin_Identity == "mother" ~ "Mother",
      Shape_Origin_Identity == "stranger" ~ "Stranger",
    ),
    Shape_Standardized_Identity = case_when(
      Shape_English_Identity == "Self" ~ "Self",
      Shape_English_Identity == "Mother" ~ "Close",
      Shape_English_Identity == "Stranger" ~ "Stranger",
    ),
    Matching = case_when(
      Matching == "yes" ~ "Matching",
      Matching == "no" ~ "Nonmatching"),
    RT_ms = RT_sec * 1000,
  ) %>%
  dplyr::mutate(
    Subject = as.numeric(Subject),
    Matching = factor(
      Matching, levels = c("Matching", "Nonmatching")
    ),
    RT_ms = as.numeric(RT_ms),
    RT_sec = as.numeric(RT_sec),
    ACC = as.numeric(ACC),
  ) %>%
  dplyr::select(
    Subject, Block, Trial, Matching, 
    Shape_Origin_Identity, Shape_English_Identity, Shape_Standardized_Identity,
    RT_ms, RT_sec, ACC
  ) %>%
  dplyr::arrange(
    Subject, Block, Trial
  )

names(df)[61] <- "Sui_2014_APP_Exp2"
summary(df[[61]])
write.csv(x = df[[61]], file = "../1_Data/Sui_2014_APP/Exp2/Sui_2014_APP_Exp2_Clean.csv",row.names = FALSE)
```

# Sui_2014_APP
## Experiment 3 (Identtiy = 3)
"Self", "Mother", "Stranger" (No Shape/Label)
3:1:3
```{r paper s5 Experiment 3}
df[[62]] <- read.csv(
  "../1_Data/Sui_2014_APP/Exp3/Sui_2014_APP_Exp3_raw.csv"
  ) %>%
  dplyr::select(
    Subject = subj_idx,
    Block = blockNo,
    Trial = trialNo,
    Matching = matchness,
    Shape_Origin_Identity = Id_fig,
    RT_sec = rt,
    ACC = response,
  ) %>%
  dplyr::mutate(
    Shape_English_Identity = case_when(
      Shape_Origin_Identity == "self" ~ "Self",
      Shape_Origin_Identity == "mother" ~ "Mother",
      Shape_Origin_Identity == "stranger" ~ "Stranger",
    ),
    Shape_Standardized_Identity = case_when(
      Shape_English_Identity == "Self" ~ "Self",
      Shape_English_Identity == "Mother" ~ "Close",
      Shape_English_Identity == "Stranger" ~ "Stranger",
    ),
    Matching = case_when(
      Matching == "yes" ~ "Matching",
      Matching == "no" ~ "Nonmatching"),
    RT_ms = RT_sec * 1000,
  ) %>%
  dplyr::mutate(
    Subject = as.numeric(Subject),
    Matching = factor(
      Matching, levels = c("Matching", "Nonmatching")
    ),
    RT_ms = as.numeric(RT_ms),
    RT_sec = as.numeric(RT_sec),
    ACC = as.numeric(ACC),
  ) %>%
  dplyr::select(
    Subject, Block, Trial, Matching, 
    Shape_Origin_Identity, Shape_English_Identity, Shape_Standardized_Identity,
    RT_ms, RT_sec, ACC
  ) %>%
  dplyr::arrange(
    Subject, Block, Trial
  )

names(df)[62] <- "Sui_2014_APP_Exp3"
summary(df[[62]])
write.csv(x = df[[62]], file = "../1_Data/Sui_2014_APP/Exp3/Sui_2014_APP_Exp3_Clean.csv",row.names = FALSE)
```

# Sui_2014_APP
## Experiment 4 (Identtiy = 3)
"Self", "Mother", "Stranger" (No Shape/Label)
3:3:1
```{r paper s5 Experiment 4}
df[[63]] <- read.csv(
  "../1_Data/Sui_2014_APP/Exp4/Sui_2014_APP_Exp4_raw.csv"
  ) %>%
  dplyr::select(
    Subject = subj_idx,
    Block = blockNo,
    Trial = trialNo,
    Matching = matchness,
    Shape_Origin_Identity = Id_fig,
    RT_sec = rt,
    ACC = response,
  ) %>%
  dplyr::mutate(
    Shape_English_Identity = case_when(
      Shape_Origin_Identity == "self" ~ "Self",
      Shape_Origin_Identity == "mother" ~ "Mother",
      Shape_Origin_Identity == "stranger" ~ "Stranger",
    ),
    Shape_Standardized_Identity = case_when(
      Shape_English_Identity == "Self" ~ "Self",
      Shape_English_Identity == "Mother" ~ "Close",
      Shape_English_Identity == "Stranger" ~ "Stranger",
    ),
    Matching = case_when(
      Matching == "yes" ~ "Matching",
      Matching == "no" ~ "Nonmatching"),
    RT_ms = RT_sec * 1000,
  ) %>%
  dplyr::mutate(
    Subject = as.numeric(Subject),
    Matching = factor(
      Matching, levels = c("Matching", "Nonmatching")
    ),
    RT_ms = as.numeric(RT_ms),
    RT_sec = as.numeric(RT_sec),
    ACC = as.numeric(ACC),
  ) %>%
  dplyr::select(
    Subject, Block, Trial, Matching, 
    Shape_Origin_Identity, Shape_English_Identity, Shape_Standardized_Identity,
    RT_ms, RT_sec, ACC
  ) %>%
  dplyr::arrange(
    Subject, Block, Trial
  )

names(df)[63] <- "Sui_2014_APP_Exp4"
summary(df[[63]])
write.csv(x = df[[63]], file = "../1_Data/Sui_2014_APP/Exp4/Sui_2014_APP_Exp4_Clean.csv",row.names = FALSE)
```

# Orellana-Corrales_2021_APP
## Experiment 1 (Identtiy = 2)
"Self", "Stranger"
```{r Paper u6 Experiment 1}
df[[64]] <- read.csv(
  "../1_Data/Orellana-Corrales_2021_APP/Exp1/Orellana-Corrales_2021_APP_Exp1_raw.csv"
  ) %>%
  dplyr::filter( 
    Procedure == "Matching"
  ) %>%
  dplyr::select(
    Subject = Subject,
    block = Block,
    Matching = match,
    Shape = shape,
    Label = label,
    ID1 = ID1,
    ID2 = ID2,
    S1 = S1,
    S2 = S2,
    Response = MT.RESP,
    Label_Origin_Identity = label,
    RT_ms = MT.RT,
    ACC = MT.ACC,
  ) %>%
    dplyr::rowwise() %>% #使用原始代码清理
    dplyr::mutate(
      Shape_Origin_Identity = case_when(
        Shape == S1 ~ ID1, # Shape 属于 S1，则使用 ID1
        Shape == S2 ~ ID2, # Shape 属于 S2，则使用 ID2
        TRUE ~ NA_character_ # 如果都不匹配，返回 NA
        )
  ) %>%
  dplyr::ungroup()%>%
  dplyr::mutate(
    Trial = block - 532,
    Label_English_Identity = case_when(
      Label_Origin_Identity == "Ich" ~ "Self",
      Label_Origin_Identity == "Fremder" ~ "Stranger",
    ),
    Label_Standardized_Identity = Label_English_Identity,
    Shape_English_Identity = case_when(
      Shape_Origin_Identity == "Ich" ~ "Self",
      Shape_Origin_Identity == "Fremder" ~ "Stranger",
    ),
    Shape_Standardized_Identity = case_when(
      Shape_English_Identity == "Self" ~ "Self",
      Shape_English_Identity == "Stranger" ~ "Stranger",
    ),
    Matching = case_when(
      Matching == "match" ~ "Matching",
      Matching == "nonmatch" ~ "Nonmatching"),
    RT_sec = RT_ms / 1000,
  ) %>%
  dplyr::mutate(
    Subject = as.numeric(Subject),
    Matching = factor(
      Matching, levels = c("Matching", "Nonmatching")
    ),
    RT_ms = as.numeric(RT_ms),
    RT_sec = as.numeric(RT_sec),
    ACC = as.numeric(ACC),
  ) %>%
  dplyr::select(
    Subject, Trial, Shape, Label, Matching, 
    Label_Origin_Identity, Label_English_Identity, Label_Standardized_Identity,
    Shape_Origin_Identity, Shape_English_Identity, Shape_Standardized_Identity,
    RT_ms, RT_sec, ACC
  ) %>%
  dplyr::arrange(
    Subject, Trial
  )

names(df)[64] <- "Orellana-Corrales_2021_APP_Exp1"
summary(df[[64]])
write.csv(x = df[[64]], file = "../1_Data/Orellana-Corrales_2021_APP/Exp1/Orellana-Corrales_2021_APP_Exp1_Clean.csv",row.names = FALSE)
```

# Orellana-Corrales_2021_APP
## Experiment 2 (Identtiy = 2)
"Self", "Stranger" (Label-Identity)
```{r}
df[[65]] <- read.csv(
  "../1_Data/Orellana-Corrales_2021_APP/Exp2/Orellana-Corrales_2021_APP_Exp2_raw.csv"
  ) %>%
  dplyr::filter(
    Procedure == "Matching"
  ) %>%
  dplyr::select(
    Subject = Subject,
    Trial= manipCheck.Sample,
    Matching = match,
    Response = MT.RESP,
    Label_Origin_Identity = label,
    RT_ms = MT.RT,
    ACC = MT.ACC,
  ) %>%
  dplyr::mutate(
    Label_English_Identity = case_when(
      Label_Origin_Identity == "Ich" ~ "Self",
      Label_Origin_Identity == "Fremder" ~ "Stranger",
    ),
    Label_Standardized_Identity = case_when(
      Label_English_Identity == "Self" ~ "Self",
      Label_English_Identity == "Stranger" ~ "Stranger",
    ),
    Matching = case_when(
      Matching == "match" ~ "Matching",
      Matching == "nonmatch" ~ "Nonmatching"),
    RT_sec = RT_ms / 1000,
  ) %>%
  dplyr::mutate(
    Subject = as.numeric(Subject),
    Matching = factor(
      Matching, levels = c("Matching", "Nonmatching")
    ),
    RT_ms = as.numeric(RT_ms),
    RT_sec = as.numeric(RT_sec),
    ACC = as.numeric(ACC),
  ) %>%
  dplyr::select(
    Subject, Trial, Matching, 
    Label_Origin_Identity, Label_English_Identity, Label_Standardized_Identity,
    RT_ms, RT_sec, ACC
  ) %>%
  dplyr::arrange(
    Subject, Trial
  )

names(df)[65] <- "Orellana-Corrales_2021_APP_Exp2"
summary(df[[65]])
write.csv(x = df[[65]], file = "../1_Data/Orellana-Corrales_2021_APP/Exp2/Orellana-Corrales_2021_APP_Exp2_Clean.csv",row.names = FALSE)
```

# Smith_2024_Cortex
## Experiment 1 (Identity = 2)
"Self","Friend","Stranger"    →   ""Self","Close","Stranger"
```{r Paper u6 Experiment 2}
# 设置目标文件夹的相对路径
data_path <- "../1_Data/Smith_2024_Cortex/Smith_2024_Cortex_Exp1_Raw/"

# 获取所有以 .csv 结尾的文件（完整路径）
file_list <- list.files(path = data_path, pattern = "\\.csv$", full.names = TRUE)

# 初始化列表以存储每个被试的数据
all_data <- list()

# 遍历每个文件并添加 Subject ID（用文件名）
for (i in seq_along(file_list)) {
  temp_data <- read.csv(file_list[i])
  all_data[[i]] <- temp_data
}

# 合并所有数据
combined_data <- do.call(rbind, all_data)

# 设置输出文件的相对路径
output_path <- "../1_Data/Smith_2024_Cortex/Smith_2024_Cortex_Exp1_Raw.csv"

# 写入 CSV 文件（保存在当前工作目录下）
write.csv(combined_data, file = output_path, row.names = FALSE)

# 提示信息
cat("数据已成功保存为：", output_path, "\n")
rm(data_path,file_list,i,output_path,temp_data,all_data,combined_data)
```

```{r Paper u6 Experiment 2}
df[[66]] <- read.csv(
  "../1_Data/Smith_2024_Cortex/Smith_2024_Cortex_Exp1_raw.csv"
  ) %>%
  dplyr::filter(
    Response.stopped == "None"
  ) %>%
  dplyr::select(
    Subject = participant,
    block = Blocks.thisRepN,
    trial = trials_2.thisN,
    Shape_Origin_Identity = Face,
    Shape = Image,
    Label = Name,
    Label_Origin_Identity = Name,
    Matching = Match,
    Response = Response.keys,
    RT_sec = Response.rt,
    ACC = Response.corr,
    ) %>%
  dplyr::mutate(
    Matching = case_when(
      Matching %in% c(1, 2, 3) ~ "Matching",
      Matching %in% c(1.2, 1.3, 2.1, 2.3, 3.1, 3.2) ~ "Nonmatching"
    ),
    Shape_Origin_Identity = case_when(
      Shape_Origin_Identity == "Self " ~ "Self",
      Shape_Origin_Identity == "Friend" ~ "Friend",
      Shape_Origin_Identity == "Stranger" ~ "Stranger"
    ),
    Shape_English_Identity = Shape_Origin_Identity,
    Shape_Standardized_Identity = case_when(
      Shape_English_Identity == "Stranger" ~ "Stranger",
      Shape_English_Identity == "Self" ~ "Self",
      Shape_English_Identity == "Friend" ~ "Close",
    ),
    Label_Origin_Identity = case_when(
      Label_Origin_Identity == "Self " ~ "Self",
      Label_Origin_Identity == "Friend" ~ "Friend",
      Label_Origin_Identity == "Stranger" ~ "Stranger"
    ),
    Label_English_Identity = Label_Origin_Identity,
    Label_Standardized_Identity = case_when(
      Label_English_Identity == "Stranger" ~ "Stranger",
      Label_English_Identity == "Self" ~ "Self",
      Label_English_Identity == "Friend" ~ "Close",
    ),
    Trial = trial + 1,
    Block = block + 1,
    ) %>%
  dplyr::mutate(
    as.numeric(as.character(RT_sec)),
    RT_ms = RT_sec * 1000
    ) %>%
  dplyr::select(
    Subject, Block, Trial, Label, Label, Matching, 
    Label_Origin_Identity, Label_English_Identity, Label_Standardized_Identity,
    Shape_Origin_Identity, Shape_English_Identity, Shape_Standardized_Identity,
    Response, RT_ms, RT_sec, ACC
    ) %>%
  dplyr::arrange(
    Subject, Block, Trial
    )

names(df)[66] <- "Smith_2024_Cortex_Exp1"
summary(df[[66]])
write.csv(x = df[[66]], file = "../1_Data/Smith_2024_Cortex/Smith_2024_Cortex_Exp1_Clean.csv",row.names = FALSE)
```

# Liang_2022_HBM
## Experiment 1 (Identity = 3)
"Self", "Friend", "Stranger"    →   "Self","Close","Stranger" (No Label mess)(No  trial mess) 
```{r Paper t3 Experiment 1 _ sham}
df[[67]] <- read.csv( 
  "../1_Data/Liang_2022_HBM/Liang_2022_HBM_Exp1_raw.csv"
  ) %>%
  dplyr::filter(
    group == "sham"
  ) %>%
  dplyr::select(
    Subject = subj_idx,
    Shape = shape,
    Matching = match,
    Shape_Origin_Identity = shape,
    Response = response,
    Phase = session,
    RT_sec = rt,
    ACC = acc,
  ) %>%
  dplyr::mutate(
    Shape_Origin_Identity = case_when(
      Shape_Origin_Identity == "self" ~ "Self",
      Shape_Origin_Identity == "friend" ~ "Friend",
      Shape_Origin_Identity == "stranger" ~ "Stranger",
    ),
    Matching = case_when(
      Matching == 1 ~ "Matching",
      Matching == 0 ~ "Nonmatching"
    ),
    RT_sec = as.numeric(RT_sec),
    RT_ms = RT_sec * 1000
  ) %>%
  dplyr::mutate(
    Subject = as.numeric(Subject),
    Matching = factor(
      Matching, levels = c("Matching", "Nonmatching")
    ),
    Shape_English_Identity = Shape_Origin_Identity,
    Shape_Standardized_Identity = case_when(
      Shape_English_Identity == "Self" ~ "Self",
      Shape_English_Identity == "Friend" ~ "Close",
      Shape_English_Identity == "Stranger" ~ "Stranger",
    ),
    RT_ms = as.numeric(RT_ms),
    RT_sec = as.numeric(RT_sec),
    ACC = as.numeric(ACC),
  ) %>%
  dplyr::select(
    Subject, Phase, Shape, Matching, 
    Shape_Origin_Identity, Shape_English_Identity, Shape_Standardized_Identity, 
    Response, Phase, RT_ms, RT_sec, ACC
  ) %>%
  dplyr::arrange(
    Subject, Phase 
  )

names(df)[67] <- "Liang_2022_HBM_sham"
summary(df[[67]])
write.csv(x = df[[67]], file = "../1_Data/Liang_2022_HBM/Liang_2022_HBM_Exp1.2_Clean.csv",row.names = FALSE)
```

# Liang_2022_HBM
## Experiment 1 (Identity = 3)
"Self", "Friend", "Stranger"    →   "Self","Close","Stranger" (No Label mess)(No trial mess) 
```{r Paper t3 Experiment 1 _ psts}
df[[68]] <- read.csv(
  "../1_Data/Liang_2022_HBM/Liang_2022_HBM_Exp1_raw.csv"
  ) %>%
  dplyr::filter(
    group == "psts"
  ) %>%
  dplyr::select(
    Subject = subj_idx,
    Shape = shape,
    Matching = match,
    Session = session,
    Shape_Origin_Identity = shape,
    Response = response,
    Phase = session,
    RT_sec = rt,
    ACC = acc,
  ) %>%
  dplyr::mutate(
    Shape_Origin_Identity = case_when(
      Shape_Origin_Identity == "self" ~ "Self",
      Shape_Origin_Identity == "friend" ~ "Friend",
      Shape_Origin_Identity == "stranger" ~ "Stranger",
    ),
    Matching = case_when(
      Matching == 1 ~ "Matching",
      Matching == 0 ~ "Nonmatching"
    ),
    RT_sec = as.numeric(RT_sec),
    RT_ms = RT_sec * 1000
  ) %>%
  dplyr::mutate(
    Subject = as.numeric(Subject),
    Matching = factor(
      Matching, levels = c("Matching", "Nonmatching")
    ),
    Shape_English_Identity = Shape_Origin_Identity,
    Shape_Standardized_Identity = case_when(
      Shape_English_Identity == "Self" ~ "Self",
      Shape_English_Identity == "Friend" ~ "Close",
      Shape_English_Identity == "Stranger" ~ "Stranger",
    ),
    RT_ms = as.numeric(RT_ms),
    RT_sec = as.numeric(RT_sec),
    ACC = as.numeric(ACC),
  ) %>%
  dplyr::select(
    Subject, Session, Shape, Matching, 
    Shape_Origin_Identity, Shape_English_Identity, Shape_Standardized_Identity, 
    Response, Phase, RT_ms, RT_sec, ACC
  ) %>%
  dplyr::arrange(
    Subject, Session, 
  )

names(df)[68] <- "Liang_2022_HBM_psts"
summary(df[[68]])
write.csv(x = df[[68]], file = "../1_Data/Liang_2022_HBM/Liang_2022_HBM_Exp1.3_Clean.csv",row.names = FALSE)
```

# Sun_2025
## Experiment 1 (Identity = 2)
"Self", "Friend"    →   "Self","Close"
```{r Paper u6 Experiment 1}
df[[69]] <- read.csv(
  "../1_Data/Sun_2025/Sun_2025_Exp1_raw.csv"
  ) %>%
  dplyr::select(
    Subject = ID,
    Shape = Image,
    Label = word,
    Label_Origin_Identity = word,
    Matching = identity,
    Valence = valence,
    Domain = domain,
    Shape_Origin_Identity = person,
    Response = response,
    Phase = task_id,
    RT_ms = rt,
    ACC = correct_response,
  ) %>%
  dplyr::mutate(
    Label_English_Identity = case_when(
      Label_Origin_Identity == "好我" ~ "Self",
      Label_Origin_Identity == "坏我" ~ "Self",
      Label_Origin_Identity == "强我" ~ "Self",
      Label_Origin_Identity == "弱我" ~ "Self",
      
      Label_Origin_Identity == "好他" ~ "Friend",
      Label_Origin_Identity == "坏他" ~ "Friend",
      Label_Origin_Identity == "强他" ~ "Friend",
      Label_Origin_Identity == "弱他" ~ "Friend",
      
      Label_Origin_Identity == "好她" ~ "Friend",
      Label_Origin_Identity == "坏她" ~ "Friend",
      Label_Origin_Identity == "强她" ~ "Friend",
      Label_Origin_Identity == "弱她" ~ "Friend",
      
    ),
    Label_Standardized_Identity = case_when(
      Label_English_Identity == "Self" ~ "Self",
      Label_English_Identity == "Friend" ~ "Close",
    ),
    Shape_English_Identity = Shape_Origin_Identity,
    Shape_Standardized_Identity = case_when(
      Shape_English_Identity == "self" ~ "Self",
      Shape_English_Identity == "friend" ~ "Close",
    ),
    Matching = case_when(
      Matching == "match" ~ "Matching",
      Matching == "nonmatch" ~ "Nonmatching"
    ),
    ACC = case_when(
      Response == ACC ~ 1,
      Response == "null" ~ NA,
      Response != ACC ~ 0,
    ),
    RT_ms = as.numeric(RT_ms),
    RT_sec = RT_ms / 1000,
  ) %>%
  dplyr::mutate(
    Matching = factor(
      Matching, levels = c("Matching", "Nonmatching")
    ),
    RT_ms = as.numeric(RT_ms),
    RT_sec = as.numeric(RT_sec),
  ) %>%
  dplyr::select(
    Subject, Phase, Shape, Label, Valence, Domain ,Matching, 
    Label_Origin_Identity, Label_English_Identity, Label_Standardized_Identity,
    Shape_Origin_Identity, Shape_English_Identity, Shape_Standardized_Identity,
    Response, RT_ms, RT_sec, ACC
  ) %>%
  dplyr::arrange(
    Subject 
  )

names(df)[69] <- "Sun_2025_Exp1"
summary(df[[69]])
write.csv(x = df[[69]], file = "../1_Data/Sun_2025/Sun_2025_Exp1_Clean.csv",row.names = FALSE)
```


# Pan_2025
## Experiment 1 (Identity = 3)
"Self", "Friend", "Other" → "Self", "Close", "Stranger"

############### Import packages ##############
```{r Paper u8 Experiment 1}
library(tidyverse)
library(showtext)
showtext.auto()

# Define functions
jspsycsv2df <- function(path) {
  df <- read_csv(path)
  df$subj_idx <- jsonlite::fromJSON(df$response[5])$Q0 %>% as.numeric()
  df$gender <- jsonlite::fromJSON(df$response[6])
  df$year <- jsonlite::fromJSON(df$response[7])$Q0
  df$education <- jsonlite::fromJSON(df$response[8])$Q0
  df$dist <- df$view_dist_mm[9]
  
  df2 <- df %>%
    dplyr::select(
      subj_idx, year, education, dist, trial_type, image, word, target,
      valence, matchness, exp_condition, response, key_press, correct_response,
      correct, rt
    )
  
  df3 <- df2 %>%
    dplyr::filter(trial_type == "psychophysics")
  
  return(df3)
}

data_preprocessing <- function() {
  files <- list.files(
    "../1_Data/Pan_2025/Pan_2025_Exp1_Raw",
    pattern = "csv", full.names = TRUE, recursive = TRUE
  )
  all <- purrr::map_dfr(.x = files, .f = ~jspsycsv2df(.x))
  
  data <- all %>%
    dplyr::filter(exp_condition == "Formal")
  
  data2 <- data %>%
    dplyr::filter(rt != "null")
  data2$rt <- as.numeric(data2$rt) / 1000
  data2 <- data2 %>% mutate(ACC = as.numeric(correct))
  data2$valence <- factor(data2$valence, labels = c("他人", "朋友", "自我"))
  data2$valence <- factor(data2$valence, levels = c("自我", "朋友", "他人"))
  data2$word <- factor(data2$word, labels = c("他人", "朋友", "自我"))
  data2$word <- factor(data2$word, levels = c("自我", "朋友", "他人"))
  data2 <- data2 %>% mutate(
    target_identity = if_else(target == "Word", word, valence),
    test_identity = if_else(target == "Word", valence, word)
  )
  
  return(data2)
}

# Process data and assign to df[[70]]
pan_data <- data_preprocessing()
write.csv(x = pan_data, file = "../1_Data/Pan_2025/Pan_2025_Exp1_raw.csv", row.names = FALSE)
```

```{r Paper u8 Experiment 1}
df[[70]] <- pan_data %>%
  dplyr::mutate(
    Subject = as.numeric(subj_idx),
    Shape = image,
    Label = word,
    Label_Origin_Identity = word,
    Matching = case_when(
      matchness == "Match" ~ "Matching",
      matchness == "Mismatch" ~ "Nonmatching",
    ),
    
    Shape_Origin_Identity = valence,
    Shape_English_Identity = case_when(
      as.character(valence) == "自我" ~ "Self",
      as.character(valence) == "朋友" ~ "Friend",
      as.character(valence) == "他人" ~ "Other"
    ),
    Shape_Standardized_Identity = case_when(
      Shape_English_Identity == "Self" ~ "Self",
      Shape_English_Identity == "Friend" ~ "Close",
      Shape_English_Identity == "Other" ~ "Stranger"
    ),
    Label_English_Identity = case_when(
      Label == "自我" ~ "Self",
      Label == "朋友" ~ "Friend",
      Label == "他人" ~ "Other",
    ),
    Label_Standardized_Identity = case_when(
      Label_English_Identity == "Self" ~ "Self",
      Label_English_Identity == "Friend" ~ "Close",
      Label_English_Identity == "Other" ~ "Stranger"
    ),
    Response = response,
    RT_sec = rt,
    RT_ms = RT_sec * 1000,
    ACC = ACC,
    Stim_Type = target,
    Phase = exp_condition,
  ) %>%
  dplyr::select(
    Subject, Shape, Label, Matching, Stim_Type, Phase,
    Label_Origin_Identity, Label_English_Identity, Label_Standardized_Identity,
    Shape_Origin_Identity, Shape_English_Identity, Shape_Standardized_Identity,
    Response, RT_ms, RT_sec, ACC
  ) %>%
  dplyr::arrange(Subject)

names(df)[70] <- "Pan_2025_Exp1"
summary(df[[70]])
write.csv(x = df[[70]], file = "../1_Data/Pan_2025/Pan_2025_Exp1_Clean.csv", row.names = FALSE)

# Clean up functions
rm(data_preprocessing, jspsycsv2df, pan_data)
```





