---
title: "Generate Table 1 (SPE Database)"
author: "SPE Database"
date: today
format:
  docx:
    reference-doc: ref_docx_landscape.docx
editor: source
execute:
  echo: false
  warning: false
  message: false
---

```{r setup, include=FALSE}
knitr::opts_chunk$set(echo = FALSE, warning = FALSE, message = FALSE)
library(jsonlite)
library(dplyr)
library(tidyr)
library(stringr)
library(knitr)
library(kableExtra)
```

# 目的

本文件按照「逻辑 flow：`1_Data/*` 文件夹 → `Dataset_inf.csv` → Table 1」重新生成稿件中的 Table 1。

- **数据范围**：仅包含在 `1_Data/` 下真实存在文件夹的 34 个研究（58 个实验），剔除 9 个尚未收录的条目。
- **表头**：与当前稿件 `3_Reports/SPE_database_manu_v16.docx` 中 Table 1 完全一致（11 列）。
- **输出**：渲染为 docx（APA 格式表格），并与稿件 Table 1 自动比对，输出问题清单。

```{r read-data}
# ============================================================
# 1) 读取 Dataset_inf.csv（UTF-8 BOM）
# ============================================================
data_dir  <- file.path("..", "1_Data")
inf_csv   <- file.path(data_dir, "Dataset_inf.csv")
inf <- read.csv(inf_csv, stringsAsFactors = FALSE, check.names = FALSE,
                na.strings = c("", "NA"))
stopifnot("Folder_Name" %in% names(inf), "Paper_ID" %in% names(inf))

# ============================================================
# 2) 1_Data/ 下真实存在的文件夹
# ============================================================
folders <- list.dirs(data_dir, recursive = FALSE, full.names = FALSE)
folders <- sort(folders[!grepl("^\\._", folders)])

# ============================================================
# 3) 过滤：仅保留有文件夹的研究（逻辑 flow 第一步）
# ============================================================
keep <- inf$Folder_Name %in% folders
cat("1_Data/ 文件夹数:", length(folders), "\n")
cat("Dataset_inf.csv 行数:", nrow(inf), "\n")
cat("保留（有文件夹）行数:", sum(keep), " 剔除行数:", sum(!keep), "\n")
dropped <- unique(inf$Folder_Name[!keep])
cat("剔除的 Folder_Name:", paste(dropped, collapse = ", "), "\n")
d <- inf[keep, ]

# ============================================================
# 4) Exp_Implement：从实验 JSON 的 Physical_Environment.Setting 推断
#    Online → "Online Experiment"; Laboratory → "Lab Experiment";
#    两者皆有 → "Mixed (Lab + Online)"; 缺失/未知("/") → NA
# ============================================================
exp_impl <- function(folder) {
  jsons <- list.files(file.path(data_dir, folder), pattern = "_Exp[0-9]+[.]json$",
                      recursive = TRUE, full.names = TRUE)
  jsons <- jsons[!grepl("/[.]_", jsons)]
  if (!length(jsons)) return(NA_character_)
  settings <- character(0)
  for (j in jsons) {
    p <- tryCatch(fromJSON(j, simplifyVector = FALSE), error = function(e) NULL)
    if (is.null(p)) next
    key <- names(p)[1]
    pe  <- p[[key]]$Physical_Environment
    s   <- if (!is.null(pe) && !is.null(pe$Setting)) as.character(pe$Setting) else ""
    s   <- trimws(s)
    if (!is.na(s) && nzchar(s) && s != "/") settings <- c(settings, tolower(s))
  }
  txt <- paste(settings, collapse = " ")
  has_online <- grepl("online", txt)
  has_lab    <- grepl("laborat|lab ", txt) || grepl("quiet room|chamber|in-person|testing room", txt)
  if (has_online && has_lab) return("Mixed (Lab + Online)")
  if (has_online) return("Online Experiment")
  if (has_lab)    return("Lab Experiment")
  NA_character_
}
d$Exp_Implement <- vapply(d$Folder_Name, exp_impl, character(1))

# ============================================================
# 5) Study 标签：FirstAuthor + (Year)
# ============================================================
d$Study <- ifelse(
  !is.na(d$FirstAuthor) & nzchar(d$FirstAuthor) & !is.na(d$Year) & nzchar(d$Year),
  paste0(d$FirstAuthor, " (", d$Year, ")"),
  d$Folder_Name
)

# ============================================================
# 6) N (M/F) 格式化
#    CSV 中 Male/Female 可能是 "missing"/""，视为缺失 → 显示 "—"
# ============================================================
is_miss <- function(x) is.na(x) | !nzchar(trimws(x)) | tolower(trimws(x)) == "missing"
has_mf  <- !is_miss(d$Male) & !is_miss(d$Female)
d$`N (M/F)` <- ifelse(
  !is_miss(d$Sample_Size),
  ifelse(has_mf,
         paste0(d$Sample_Size, " (", d$Male, "/", d$Female, ")"),
         as.character(d$Sample_Size)),
  "—"
)

# ============================================================
# 7) 组装 Table 1（表头与稿件完全一致：11 列）
# ============================================================
tbl1 <- data.frame(
  Num          = seq_len(nrow(d)),
  ID           = d$Folder_Name,  # Folder_Name = project-wide key ID (Paper_ID deprecated)
  Study        = d$Study,
  Exp          = ifelse(is.na(d$Exp) | !nzchar(d$Exp), "", paste0("Exp", d$Exp)),
  Country      = d$Country,
  Language     = d$Stim_language,
  `N (M/F)`    = d$`N (M/F)`,
  Stimulus     = d$Stim_Type,
  Trials       = d$numTrials,
  License      = d$License,
  Exp_Implement = d$Exp_Implement,
  check.names = FALSE,
  stringsAsFactors = FALSE
)
```

## Table 1 数据预览（前 10 行）

```{r preview}
knitr::kable(head(tbl1, 10), format = "pipe")
```

## 生成 APA 格式 Table 1

```{r apa-table}
# APA 7 格式：三线表（顶线/表头下线/底线）、无竖线
# docx 输出：以 markdown 管道表渲染，pandoc 转换为 Word 表格
apa_tbl <- kbl(tbl1, format = "pipe", booktabs = TRUE,
               caption = "Studies Included in the Database and Key Experimental Characteristics",
               align = c("c", "l", "l", "c", "l", "l", "c", "l", "c", "l", "l"))
apa_tbl
```

## 与稿件 docx Table 1 自动比对

```{r compare}
# ============================================================
# 读取稿件 docx 中的 Table 1
# ============================================================
manu_docx <- file.path("..", "3_Reports", "SPE_database_manu_v16.docx")

# 用 officer 提取 docx 中所有表格单元格（按 table_index 分组，取最大表格）
extract_docx_tables <- function(docx_path) {
  doc <- officer::read_docx(docx_path)
  tt  <- officer::docx_summary(doc)
  tt  <- tt[tt$content_type %in% c("table cell"), ]
  split(tt, tt$table_index)
}
docx_tbls <- extract_docx_tables(manu_docx)
n_cells <- sapply(docx_tbls, nrow)
t1 <- docx_tbls[[which.max(n_cells)]]

# 按 (row_id, cell_id) 还原表格网格
t1_wide <- t1 %>%
  group_by(row_id) %>%
  arrange(cell_id, .by_group = TRUE) %>%
  summarise(cells = paste(text, collapse = "\t"), .groups = "drop")
manu_header <- unlist(strsplit(t1_wide$cells[1], "\t"))
cat("稿件 Table 1 表头:", paste(manu_header, collapse = " | "), "\n")
cat("稿件 Table 1 数据行数:", nrow(t1_wide) - 1, "\n")

# 逐行解析稿件 Table 1（宽表）
manu_t1 <- t1 %>%
  select(row_id, cell_id, text) %>%
  pivot_wider(names_from = cell_id, values_from = text) %>%
  filter(row_id > 1)
cat("解析稿件 Table 1 数据行数:", nrow(manu_t1), "\n")
```

### 比对结果

```{r compare-details}
# 比对键 = Dataset_inf.csv 行号（两侧均唯一、一一对应）。
# 稿件侧：稿件 ID 列仍为旧 Paper_ID（P5E1 风格），经 CSV 过渡映射
# （Paper_ID -> CSV 行号；Paper_ID 列已 deprecated，过渡期后从 CSV 移除）。
# 注意：CSV 的 (Folder_Name, Exp) 组合存在重复（已知 Exp 编号问题，如
# Kirk_2025_BJP / Liang_2022_HBM / Wozniak_2022_PR 各有多个 Exp=1 行），
# 故不能以 (Folder_Name, Exp) 为键，统一改用 CSV 行号。
manu_ids <- manu_t1[["2"]]
manu_key <- function(id) {
  idx <- match(id, inf$Paper_ID)
  if (is.na(idx)) return(paste0("<unknown>|", id))   # 稿件 ID 不在 CSV：原样兜底
  as.character(idx)                                  # CSV 行号
}
manu_keys <- vapply(manu_ids, manu_key, character(1))
new_keys  <- as.character(which(keep))               # 保留行的 CSV 行号（与 d 行序一致）

key_label <- function(k) {
  if (grepl("^<unknown>", k)) return(k)
  i <- as.integer(k)
  sprintf("%s|Exp%s", inf$Folder_Name[i],
          ifelse(is.na(inf$Exp[i]) | !nzchar(inf$Exp[i]), "?", inf$Exp[i]))
}

problems <- character(0)
add_p <- function(...) problems <<- c(problems, sprintf(...))

# --- 行数差异 ---
add_p("行数：qmd 生成 %d 行，稿件 Table 1 为 %d 行", nrow(tbl1), nrow(manu_t1))

# --- 仅存在于稿件（qmd 未生成）---
only_manu <- unique(manu_keys[!manu_keys %in% new_keys])
if (length(only_manu))
  add_p("稿件有但 qmd 未生成（%d 个，因对应文件夹不存在）：%s",
        length(only_manu), paste(vapply(only_manu, key_label, character(1)),
                                 collapse = ", "))

# --- 仅存在于 qmd ---
only_new <- setdiff(new_keys, manu_keys)
if (length(only_new))
  add_p("qmd 生成但稿件没有（%d 个）：%s", length(only_new),
        paste(vapply(only_new, key_label, character(1)), collapse = ", "))

# --- 逐行逐列比对 ---
common <- intersect(manu_keys, new_keys)
manu_row <- function(key) manu_t1[manu_keys == key, ]
new_row  <- function(key) tbl1[new_keys == key, ]

for (id in common) {
  m <- manu_row(id); n <- new_row(id)
  lbl <- key_label(id)   # 可读标签：Folder_Name|ExpN
  # Exp
  mexp <- as.character(m$`4`); nexp <- as.character(n$Exp)
  if (!is.na(mexp) && nzchar(mexp) && !identical(mexp, nexp))
    add_p("%s：Exp 不一致（稿件 %s vs qmd %s）", lbl, mexp, nexp)
  # Country
  mct <- as.character(m$`5`); nct <- as.character(n$Country)
  if (!is.na(mct) && nzchar(mct) && !identical(mct, nct))
    add_p("%s：Country 不一致（稿件 %s vs qmd %s）", lbl, mct, nct)
  # Language
  mlg <- as.character(m$`6`); nlg <- as.character(n$Language)
  if (!is.na(mlg) && nzchar(mlg) && !identical(mlg, nlg))
    add_p("%s：Language 不一致（稿件 %s vs qmd %s）", lbl, mlg, nlg)
  # N (M/F)
  mn <- as.character(m$`7`); nn <- as.character(n$`N (M/F)`)
  if (!is.na(mn) && nzchar(mn) && !identical(mn, nn))
    add_p("%s：N 不一致（稿件 %s vs qmd %s）", lbl, mn, nn)
  # Stimulus
  ms <- as.character(m$`8`); ns <- as.character(n$Stimulus)
  if (!is.na(ms) && nzchar(ms) && !identical(ms, ns))
    add_p("%s：Stimulus 不一致（稿件 %s vs qmd %s）", lbl, ms, ns)
  # Trials
  mt <- as.character(m$`9`); nt <- as.character(n$Trials)
  if (!is.na(mt) && nzchar(mt) && !identical(mt, nt))
    add_p("%s：Trials 不一致（稿件 %s vs qmd %s）", lbl, mt, nt)
  # License（稿件 "Not specified" 与 qmd 缺失(NA) 视为一致；"CC0" 与 "CC0 1.0 Universal" 视为一致）
  mlc <- as.character(m$`10`); nlc <- as.character(n$License)
  lic_missing <- is.na(nlc) || !nzchar(trimws(nlc))
  lic_unspec  <- !is.na(mlc) && tolower(trimws(mlc)) == "not specified"
  lic_cc0_eq  <- !is.na(mlc) && !is.na(nlc) &&
                 grepl("^cc0", tolower(trimws(mlc))) && grepl("^cc0", tolower(trimws(nlc)))
  if (!is.na(mlc) && nzchar(mlc) && !(lic_unspec && lic_missing) &&
      !lic_cc0_eq && !identical(mlc, nlc))
    add_p("%s：License 不一致（稿件 %s vs qmd %s）", lbl, mlc, nlc)
  # Exp_Implement
  mi <- as.character(m$`11`); ni <- as.character(n$Exp_Implement)
  if (!is.na(mi) && nzchar(mi) && !identical(mi, ni))
    add_p("%s：Exp_Implement 不一致（稿件 %s vs qmd %s）", lbl, mi, ni)
}

# 写入问题清单供最终展示
writeLines(problems, file.path("..", "3_Reports", "Output", "table1_problems.txt"))
```

### 需要解决的问题（每点 1 个问题）

```{r problems-list}
probs <- readLines(file.path("..", "3_Reports", "Output", "table1_problems.txt"))
if (length(probs)) {
  # 以文字段落形式输出：每点一行
  for (i in seq_along(probs)) cat(sprintf("%d. %s\n\n", i, probs[i]))
} else {
  cat("未发现问题：qmd 生成的 Table 1 与稿件完全一致。\n")
}
```

\newpage

## 渲染说明

- 本 qmd 需在 **RStudio**（自带 quarto）中渲染，或使用：
  `/Applications/RStudio.app/Contents/Resources/app/quarto/bin/quarto render Generate_Table1.qmd --to docx`
- 输出：`Table1_generated.docx`（APA 格式表格，可直接复制进稿件）。
- 比对的问题清单同时写入 `3_Reports/Output/table1_problems.txt`。
- **ID 列**：`ID` 为 `Folder_Name`（项目关键 ID）。与旧稿件的逐行比对经
  `Paper_ID → CSV 行号` 过渡映射完成（问题清单中以 `Folder_Name|ExpN` 显示；
  `Paper_ID` 与 `Paper` 列已 deprecated，过渡期后从 `Dataset_inf.csv` 移除）。
- **已知限制**：
  - `Study` 列由 `FirstAuthor + (Year)` 生成，稿件中个别行为文件夹名风格（如 `Wozniak_2022_PR`），比对时未逐字比较该列；
  - `Trials` 列取 CSV `numTrials`，稿件中的 `Trials` 可能来自其他口径（如每个 block 试次数）；
  - `Exp_Implement` 由 JSON `Setting` 推断，JSON 缺失时留空（`NA`），需合作者确认。
